!! Divvun & Giellatekno - open source grammars for Sámi and other languages
! Copyright © 2000-2010 The University of Tromsø & the Norwegian Sámi Parliament
! http://giellatekno.uit.no & http://divvun.no
!
! This program is free software; you can redistribute and/or modify
! this file under the terms of the GNU General Public License as published by
! the Free Software Foundation, either version 3 of the License, or
! (at your option) any later version. The GNU General Public License
! is found at http://www.gnu.org/licenses/gpl.html. It is
! also available in the file $GTHOME/LICENSE.txt.
!
! Other licensing options are available upon request, please contact
! giellatekno@hum.uit.no or divvun@samediggi.no

! ==========================================================================
!                     North Sámi morphological analyser                     
! ==========================================================================


!! !!!Lexica for adjectives
! ---------------------


!! !!Bisyllabic adjectives
! - - - - - - - - - - -



LEXICON BUORRE  !!= * __@CODE@__  For this adj only
! Positive
 +A:%>X7 NomVadj "good A" ;
 +A:%>X1 EssVadj "good A" ;
 +A:%>X7 EssVadj ;
 +A:%>   GOAHTI-OBLadj "good A" ;
 +A+Sg+Nom+Err/Sub:%> Px3V ;
 +A+Sg+Gen+Err/Sub:%>X8 Px3V ;
 +A+Pl+Nom+Err/Sub:%>X5jd%> Px1C ;
 +A+Pl+Nom+Err/Sub:%>%^DISIMPjd%> Px1C ;
 +A+Use/-Spell: VUOHTA ;         ! ... to A > N -vuohta derivation

! Comparative and superlative
 +A+Comp:%>X8b BUStem ;
 +A+Superl:%>X8muss BUOREMUS ;

! Derivation and compounding
 +A+Use/-Spell:»X7# NAMAT ; ! comp-only adj. Here since buorre has no Attr, not compound.
! +A#+Use/-Spell:»X7# NAMAT ; ! comp-only adj. Here since buorre has no Attr
 +A#+Use/Circ:»X7# ALIT ;  ! both comp and independent adj. Here for ditto reason.

LEXICON BUOROT  !!= * __@CODE@__ SUB, Southern dialect

 +A+Comp+Sg+Nom+Err/Sub:%>buorot K ;
! +A+Comp+Sg+Acc+Err/Sub:%>buorot K ;
! +A+Comp+Sg+Gen+Err/Sub:%>buorot K ;
 +A+Comp+Attr+Err/Sub:%>buorot K ;  


LEXICON ALKI  !!= * __@CODE@__  Bisyll V-Adj, -es-Attr, no WeG.
 +A:%>W2s ATTR ;
 +A:%> LAIKI0 ;
 +A:%> BU/MUS ; ! no CG in comparative?

LEXICON SEARRA  !!= * __@CODE@__ Bisyll. V-Adj's with s-Attr in WeG.
 +A:%>W1s ATTR ;
 +A:%> LAIKI0 ;
 +A:%>X4 BU/MUS ;

LEXICON HOHPI  !!= * __@CODE@__ Bisyll. V-Adj's with s-Attr. in WeG & Adv.
 +A:%>X4s ATTR ; ! X4 => WeG, not W1 => no vow ch
 +A:%> LAIKI0 ;
 +A:%>X4 BU/MUS ;
 +A:%> ADVV ;

LEXICON LAIKI  !!= * __@CODE@__ Bisyll. V-Adj's with es-Attr. in WeG & Adv.
 +A:%>W1s ATTR ;
 +A+Err/Sub:%>s ATTR ;
 +A:%> LAIKI0 ;
 +A:%>X4 BU/MUS ;
 +A:%> ADVV ;

LEXICON LODJI  !!= * __@CODE@__ bisyll V-Adj with -es and -is Attr in WeG
 +A:%>X4s ATTR ; ! #lojis
 +A+Use/NG:%>W1s ATTR ; ! #lojes
 +A:%> LAIKI0 ;
 +A:%>X4 BU/MUS ;
 +A:%> ADVV ;
! LODJI combines HOHPI and LAIKI. Hohpi now redirected here

!LEXICON VEADDJI ! bisyll, s Attr, no CG
!K ; ne, det er JUHKKIS som er riktig leksikon.

LEXICON JUHKKIS  !!= * __@CODE@__ Bisyll. V-Adj. with s-Attr; no Adv.
 +A:s ATTR ;
 +A:%> LAIKI0 ;
! +A:%>X4 BU/MUS ; !no comparatives for these

LEXICON HAHTTI  !!= * __@CODE@__ Bisyll. V-Adj. no Adv.
 +A:%> ATTR ;
 +A:%> LAIKI0 ;
! +A:%>X4 BU/MUS ; !no comparatives for these


LEXICON NUORRA  !!= * __@CODE@__ Bisyll. V-Adj. w/CG, w/o Sep. Attr; no Adv.
 +A:%> ATTR ;
 +A:%> LAIKI0 ;
 +A:%>X4 BU/MUS ;

LEXICON RIEKTA  !!= * __@CODE@__  Bisyll adj w/o obl sg forms, WeG Attr
 +A+Dial/%-KJ:a%> ATTR ;     ! riekta
 +A+Use/NG:e%>X4s ATTR ;  ! rievttes
 +A+Dial/%-GG:e%>X9s ATTR ;  ! rivttes
! +A+Attr+Sg+Nom:a%> K ; ! riekta ! tag misnomer?
 +A+Sg+Nom:a%> K ;
 +A+Ess:a%>n K ;
 +A+Dial/%-GG:ás%> EABBO/EAMOS ;
 +A+Err/Sub:as%> EABBO/EAMOS ;
 +A+Dial/%-KJ:a%>X4 BU/MUS ;
 +A:a%> ADVV ;
 +A+Sg+Nom+Err/Sub:a%> PxV ;
 +A+Ess+Err/Sub:a%>n%> PxC ;
 +A+Use/-Spell:a  VUOHTA ;         ! ... to A > N -vuohta derivation



LEXICON VIELG  !!= * __@CODE@__  adj with -es -attrib. (cns final adj)
 +A:e%>Y9s¤ ATTR ;
 +A:ad VIELGAT ;

LEXICON VIELGAT !!= * __@CODE@__  
 :%> EABBO/EAMOS ;
 :%> MALLASadj- ;
 :%> GAPPUS0 ;
 +SgNomCmp+Use/-Spell:»X7# NAMAT ;    ! Removing the #, it prevents these forms
! +SgNomCmp#+Use/-Spell:»X7# NAMAT ;  ! from being let through lookup2cg.

LEXICON VIELG_NOCOMP  !!= * __@CODE@__  adj with -es -attrib. (cns final adj)
 +A:e%>Y9s ATTR ;
 +A:ad VIELGAT_NOCOMP ;

LEXICON VIELGAT_NOCOMP !!= * __@CODE@__  
! :%> EABBO/EAMOS ;
 :%> MALLASadj- ;
 :%> GAPPUS0 ;
 +SgNomCmp+Use/-Spell:»X7# NAMAT ;    ! Removing the #, it prevents these forms
! +SgNomCmp#+Use/-Spell:»X7# NAMAT ;  ! from being let through lookup2cg.


LEXICON CAHKK !!= * __@CODE@__  
 +A+Use/NG:e%>Y9s ATTR ;
 :ad JOHTIL ;

LEXICON JALGAT !!= * __@CODE@__  
 +A:%>a ATTR ;
 VIELG ;

LEXICON UHCC !!= * __@CODE@__  
 +A:a%>W1 ATTR ;
 +A:i%> LAIKI0 ;
 +A:i%>X4 BU/MUS ;
 +A+Err/Sub:i%> BU/MUS ;


LEXICON JEAGOHEAPMI !!= * __@CODE@__  
 +A:%>is ATTR ;
 +A+Sg+Nom+Err/Sub:%>in K ;
 +A+Pl+Nom:%>eame%>t K ; ! parallel form, -it also poss.
! +A+Comp+Sg+Nom:%>at K ;   ! parallel form
 +A:%>eapmi%> HEAPMI ;
! +A+Err/Sub:%>eapme7%> HEAPMI ;
 +A+Ess:%>eapmi%>X1n K ;
 +A+Ess+Err/Sub:%>eapmi%>X7n K ;
 +A+Ess+Err/Sub:%>eapmi%>X1n%> PxC ;
 +A+Ess+Err/Sub:%>eapmi%>X7n%> PxC ;
 +A+Sg+Nom+PxSg3+Err/Sub:%>eapme%>s K ; ! !parallel form
 +A+Sg+Gen:%>eame%> R ;
 +A+Sg+Gen+Use/NG:%>eami%> R ;
 +A+Pl+Gen:%>emi%>jd R ;
 +A+Sg+Gen+PxSg3+Err/Sub:%>eame%>s K ; !  !parallel form
 +A+Sg+Acc+PxSg3+Err/Sub:%>eame%>s K ; !  !parallel form
 +A:%> EABBO/EAMOS ;
! +A:%>is VUOHTA ; !moved to LEXICON VUOHTA
 +A+Der1+Der2+Der/huvva+V+IV+Use/-Spell:»uvva%> BOAHTIINCH ;
 +A+Der1+Der/huhtti+V+TV+Use/-Spell:»uhtti%> DIEHTIStem ;

LEXICON BIVNNUHEAPME  !!= * __@CODE@__  no bivnnuhis here
 +A+Sg+Nom+Err/Sub:%>in K ;
 +A+Pl+Nom:%>eame%>t K ; ! parallel form, -it also poss.
 +A+Comp+Sg+Nom:%>at K ;   ! parallel form
 +A:%>eapmi%> HEAPMI ;
 +A+Err/Sub:%>eapme7%> HEAPMI ;
 +A+Ess:%>eapmi%>X1n K ;
 +A+Ess+Err/Sub:%>eapmi%>X7n K ;
 +A+Ess+Err/Sub:%>eapmi%>X1n%> PxC ;
 +A+Ess+Err/Sub:%>eapmi%>X7n%> PxC ;
 +A+Sg+Nom+PxSg3+Err/Sub:%>eapme%>s K ; ! !parallel form
 +A+Sg+Gen:%>eame%> R ;
 +A+Sg+Gen+Use/NG:%>eami%> R ;
 +A+Pl+Gen:%>emi%>jd R ;
 +A+Sg+Gen+PxSg3+Err/Sub:%>eame%>s K ; !  !parallel form
 +A+Sg+Acc+PxSg3+Err/Sub:%>eame%>s K ; !  !parallel form
! +A:%> EABBO/EAMOS ;
! +A:%>is VUOHTA ; !moved to LEXICON VUOHTA
 +A+Der1+Der2+Der/huvva+V+IV+Use/-Spell:»uvva%> BOAHTIINCH ;
 +A+Der1+Der/huhtti+V+TV+Use/-Spell:»uhtti%> DIEHTIStem ;

LEXICON JEAGOHEAPMI_NOCOMP !!= * __@CODE@__  
 +A:%>is ATTR ;
 +A+Sg+Nom+Err/Sub:%>in K ;
 +A+Pl+Nom:%>eame%>t K ; ! parallel form, -it also poss.
 +A:%>eapmi%> HEAPMI ;
 +A+Err/Sub:%>eapme7%> HEAPMI ;
 +A+Ess:%>eapmi%>X1n K ;
 +A+Ess+Err/Sub:%>eapmi%>X7n K ;
 +A+Ess+Err/Sub:%>eapmi%>X1n%> PxC ;
 +A+Ess+Err/Sub:%>eapmi%>X7n%> PxC ;
 +A+Sg+Nom+PxSg3+Err/Sub:%>eapme%>s K ; ! !parallel form
 +A+Sg+Gen:%>eame%> R ;
 +A+Sg+Gen+Use/NG:%>eami%> R ;
 +A+Pl+Gen:%>emi%>jd R ;
 +A+Sg+Gen+PxSg3+Err/Sub:%>eame%>s K ; !  !parallel form
 +A+Sg+Acc+PxSg3+Err/Sub:%>eame%>s K ; !  !parallel form
! +A:%> EABBO/EAMOS ;
! +A:%>is VUOHTA ; !moved to LEXICON VUOHTA
 +A+Der1+Der2+Der/huvva+V+IV+Use/-Spell:»uvva%> BOAHTIINCH ;
 +A+Der1+Der/huhtti+V+TV+Use/-Spell:»uhtti%> DIEHTIStem ;

LEXICON OATNI  !!= * __@CODE@__  only this adj
 +A:%> LAIKI0 ;
 +A:%>X4 BU/MUS ;
 +A:%> ADVV ;


!! !!Consonant-final even-syllabic adjectives
! - - - - - - - - - - - - - - - - - - - -

LEXICON ISSORAS  !!= * __@CODE@__  issoras and certain as-adj. also derivations, final -s
 +A:%> EABBO/EAMOS_CONT ;
 +A+Err/Sub: VUOHTA ; ! = issorvuohta
 :ass    DEARVVASLAS2 ; 
 +A+Pl+Nom:assaX4t K ; ! pga Oahpa og Use/NG
 +A:assa%> ISSORASSA2- ;

LEXICON IHKALAS-DABALAS
 :ihkal DABALAS ;
 +Err/Sub:ihkkal DABALAS ;

LEXICON DABALAS  !!= * __@CODE@__   -laš adjectives with short Adv/Comp forms
 +A:%> EABBO/EAMOS_CONT ; 
             :ažž DEARVVASLAS2 ;
     +Err/Sub:ážž  DEARVVASLAS2 ; ! This form (á pro a) is wrong but common. Sub.
             +A:ažža NVDCompAttr_ISSORASSA- ;
     +Err/Sub+A:ážža ISSORASSA- ;

LEXICON NVDCompAttr_ISSORASSA-  !!= * __@CODE@__  
 +Sg+Nom+Err/Sub: PxV ; ! ! tentative.
 +Pl+Nom+Err/Sub:t K ; 
 +Ess:n K ;
 +Ess+Err/Sub:n%> PxC ; ! ! tentative, check.
 +Comp+Sg+Nom+Use/NG:X4b K ;
 +Comp+Attr+Use/NGminip+Use/NG:X4b%> K ;  ! Comp are also Attr.
 +Comp+Err/Sub:X4b Rreal ;    
 +Comp+Err/Sub:X4b»# NAMAT ; ! comp-only adj, no compound.
! +Comp#+Err/Sub:X4b»# NAMAT ; ! comp-only adj
 +Comp#+Err/Sub+Use/Circ:X4b»# ALIT ;  ! both comp and independent adj
 +Comp+Sg+Gen+Use/NG:X4bu K ;
! +Comp+Sg+Gen+Err/Sub:X4b K ;
 +Comp+Sg+Acc+Use/NG:X4bu K ;
! +Comp+Sg+Acc+Err/Sub:X4b K ;
 +Comp+Pl+Nom+Use/NG:X4but K ;
 +Comp+Ess+Use/NG:X4bun K ;
 +Comp+Der1+Der/Dimin+A:X4b»uš%> ATTRCONT ; 
 +Comp+Der1+Der/Dimin+A+Sg+Nom:X4b»uš K ;
 +Comp+Der1+Der/Dimin+A:X4b»užža%> BUOREMUSSA- ;
 +Comp+Sg+Ill+Use/NG:X4buj K ;
 +Comp+Sg+Loc+Use/NG:X4bus K ;
 +Comp+Sg+Loc+South+Err/Sub:X4bun K ; ! !SOUTH
 +Comp+Sg+Com+Use/NG:X4bujn K ;
 +Comp+Pl+Gen+Use/NG:X4bujd K ;
 +Comp+PlGenCmp:X4bujd R ;
 +Comp+Pl+Acc+Use/NG:X4bujd K ;
 +Comp+Pl+Ill+Use/NG:X4bujdda K ;
 +Comp+Pl+Loc+Use/NG:X4bujn K ;
 +Comp+Pl+Loc+South+Err/Sub:X4bujs K ; ! !SOUTH
 +Comp+Pl+Com+Use/NG:X4bujgujn K ;
 +Comp+Pl+Com/Sh:X4buj%- ENDLEX ; !guosai- ja beziiguin
 +Comp+Sg+Loc+Use/Marg+Err/Sub:X4bustti%> PxV ;
 +Comp+Sg+Com+Use/Marg+Err/Sub:X4bujnni%> PxV ;
! +Comp+Pl+Nom+Err/Sub:X4bujddi%> PxV ; !^P^ !MARG
 +Comp+Pl+Gen+Use/Marg+Err/Sub:X4bujddi%> PxV ;
 +Comp+Pl+Acc+Use/Marg+Err/Sub:X4bujddi%> PxV ;
 +Comp+Pl+Ill+Use/Marg+Err/Sub:X4bujddás%> PxC ;
 +Comp+Pl+Loc+Use/Marg+Err/Sub:X4bujnni%> PxV ;
 +Comp+Pl+Com+Use/Marg+Err/Sub:X4bujddi%> PxPlComV1 ;
 +Comp+Der2+Der/at+Adv:X4but K ;
 +Comp+Sg+Nom+Use/Marg+Err/Sub:X4bu%> Px1V ;
 +Comp+Sg+Nom+Use/Marg+Err/Sub:X4bu%> Px2V ;
 +Comp+Sg+Nom+Use/Marg+Err/Sub:X4bu%> Px3V ;
 +Comp+Sg+Gen+Use/Marg+Err/Sub:X4bu%> Px1V ;
 +Comp+Sg+Gen+Use/Marg+Err/Sub:X4bu%> Px2V ;
 +Comp+Sg+Gen+Use/Marg+Err/Sub:X4bu%> Px3V ;
 +Comp+Sg+Acc+Use/Marg+Err/Sub:X4bu%> Px1V ;
 +Comp+Sg+Acc+Use/Marg+Err/Sub:X4bu%> Px2V ;
 +Comp+Sg+Acc+Use/Marg+Err/Sub:X4bu%> Px3V ;
 +Comp+Sg+Ill+Use/Marg+Err/Sub:X4busa%> PxV ;
 +Comp+Pl+Nom+Use/Marg+Err/Sub:X4buiddá%> Px1V ;
 +Superl+Use/NG:X4muss BUOREMUS ; 
 +Der2+Der/at+Adv:X4t K ;
 +Der2+Der/at+Adv+Err/Sub:t K ;
 HEAPMIOBL ;



LEXICON DEARVVASLAS  !!= * __@CODE@__  -laš adjectives without short Adv/Comp forms.
        DEARVVASLAS2 ; 
 +A:a%> ISSORASSA- ;

LEXICON DEARVVASLAS2  !!= * __@CODE@__  just to lift out ISSORASSA-
 +A:%> ATTR ;
 +A+Sg+Nom:%> K ;
 +A+SgNomCmp:%> R ;			! test this
 +A+SgGenCmp:%> R ;
 +A+Use/-Spell: VUOHTA ;
! word dearvvaslaš/dearvvašlaš not directed here, but to DABALAS
 
LEXICON STUORIBUS  !!= * __@CODE@__  -buš comparatives
 +A+Comp+Attr:%> K ;
 +A+Comp+Sg+Nom:%> K ;
 +A+Comp+SgNomCmp+Use/-Spell:%> R ;			! test this
! +A+Comp+SgGenCmp:%> R ;
 +A+Comp+Err/Sub: VUOHTA ;
 +A+Comp+Ess:a%>n K ;
 +A+Comp:a%> EABBUCASE2 ;

! word dearvvaslaš/dearvvašlaš not directed here, but to DABALAS

LEXICON ASEHAS !!= * __@CODE@__  
 +A:%>is ATTR ;
 +A:%> EABBO/EAMOS_CONT ;
 +A+Use/-Spell:%>is VUOHTA ;
 +A+Sg+Nom:ažž%> K ;
 +A+SgNomCmp+Use/-Spell:ažž%> R ;			! test this
 +A+SgGenCmp:ažž%> R ;
 +A:ažža%> ISSORASSA2- ;

LEXICON UNOHAS   !!= * __@CODE@__  for this word only
 +A+Use/NG:%>as ATTR ;
 +A:%>is ATTR ;
 +A:%> EABBO/EAMOS_CONT ;
 +A+Use/-Spell:is VUOHTA ; !moved to LEXICON VUOHTA
 +A:as JOHTOLAT0 ;
 +A+Sg+Nom:as%> K ;
 +A+SgNomCmp+Use/-Spell:as%> R ;			! test this
 +A+SgGenCmp:as%> R ;
 +A:assa%> ISSORASSA2- ;

LEXICON IPMAHA  !!= * __@CODE@__ Tris. Gradating C-adj:s, The Troms declension: imaš:ipmaha, gáđaš:gáhtaha
 +A:š%>X4 MALIS0 ;
 +A+Use/-Spell:š%>X4 R ;
 +A+Sg+Nom+Err/Sub:h%>X2 PxC ;
 +A+Sg+Gen:h%>X2a K ;
 +A+Sg+Gen+Err/Sub:h%>X2 K ;
 +A+SgGenCmp:h%>X2a R ; !compound also for these
 +A+SgGenCmp+Err/Sub:h%>X2 R ; ! !compound also for these
 +A+Sg+Gen+Err/Sub:h%>X2 PxC ;
 +A+Sg+Acc:h%>X2a K ;
 +A+Sg+Acc+Err/Sub:h%>X2 K ;
 +A+Sg+Acc+Err/Sub:h%>X2 PxC ;
 +A+Pl+Nom+Use/NGminip:h%>X2at K ;
 +A+Pl+Nom+Err/Sub:h%>X2ak K ;
 +A+Sg+Ill+Err/Sub:h%>X2asa%> PxV ;
 +A+Pl+Nom+Err/Sub:h%>X2ijddá%> Px1V ;
 +A:h%>X2i MALLASI-/NUORABUadj- ;
 +A:h%>X2 EABBO/EAMOS_CONT_NVD ;






!! !!Trisyllabic adjectives
! - - - - - - - - - - -

LEXICON MEAHTTUS  !!= * __@CODE@__  meahttun-adj. with comp. and superl. forms -seabbo, -seamos etc.
 +A:n%> ATTR ;
 +A:s%> EABBO/EAMOS_NVD ;
 +A:m%> ADVC ; !Adverb form -meahttumit
 +A:m%> GAPPUS0 ;   ! NE and vuohta
 +A+Sg+Gen:m%>a K ; ! Stem vowel -a-, no short genitive
 +A+Sg+Gen:m%>a R ; ! Stem vowel -a-, no short genitive
 +A+Sg+Acc:m%>a K ;
 +A+Pl+Nom:m%>at K ;
 +A:m%>i MALLASI-/NUORABUadj- ;  ! obl
 +A+Sg+Nom+Err/Sub:m%> PxC ;
 +A+Sg+Gen+Err/Sub:m%> PxC ;
 +A+Sg+Acc+Err/Sub:m%> PxC ;
 +A+Sg+Ill+Err/Sub:m%>asa%> PxV ;
 +A+Sg+Gen+Use/NG:m%> K ;
 +A+Sg+Acc+Use/NG:m%> K ;
 +A+Pl+Nom+Err/Sub:m%>iiddá%> Px1V ;
 +A+Pl+Nom+Use/-Spell:m%>at VUOHTA ;

LEXICON BEAKKAN  !!= * __@CODE@__ Trisyll. Non-gradating C-Adj. without Separate Attr.
 +A:%> ATTR ;
 +A+Err/Sub:%>is ATTR ;
 +A:%> EABBO/EAMOS ;
 +A:%> GAPPUS0 ;   ! NE and vuohta
 +A+Sg+Gen:%>a K ; ! Stem vowel -a-, no short genitive
 +A+Sg+Acc:%>a K ;
 +A+Pl+Nom:%>at K ;
 +A:%>i MALLASI-/NUORABUadj- ;  ! obl
 +A+Sg+Nom+Err/Sub:%> PxC ;
 +A+Sg+Gen+Err/Sub:%> PxC ;
 +A+Sg+Acc+Err/Sub:%> PxC ;
 +A+Sg+Ill+Err/Sub:%>asa%> PxV ;
 +A+Sg+Gen+Use/NG:%> K ; ! 
 +A+Sg+Acc+Use/NG:%> K ;
 +A+Pl+Nom+Err/Sub:%>iiddá%> Px1V ;
 +A+Pl+Nom+Use/-Spell:%>at VUOHTA ;
 
LEXICON BEAKKAN_NOCOMP  !!= * __@CODE@__ Trisyll. Non-gradating C-Adj. without Separate Attr.
 +A:%> ATTR ;
! +A:%> EABBO/EAMOS ;
 +A:%> GAPPUS0 ;   ! NE and vuohta
 +A+Sg+Gen:%>a K ; ! Stem vowel -a-, no short genitive
 +A+Sg+Acc:%>a K ;
 +A+Pl+Nom:%>at K ;
 +A:%>i MALLASI-/NUORABUadj- ;  ! obl
 +A+Sg+Nom+Err/Sub:%> PxC ;
 +A+Sg+Gen+Err/Sub:%> PxC ;
 +A+Sg+Acc+Err/Sub:%> PxC ;
 +A+Sg+Ill+Err/Sub:%>asa%> PxV ;
 +A+Sg+Gen+Use/NG:%> K ; ! 
 +A+Sg+Acc+Use/NG:%> K ;
 +A+Pl+Nom+Err/Sub:%>iiddá%> Px1V ;
 +A+Pl+Nom+Use/-Spell:%>at VUOHTA ;

LEXICON GEARDAN  !!= * __@CODE@__ Trisyll. Non-gradating C-Adj. without Separate Attr.
 +A:%> ATTR ;
 +A+Err/Sub:%>is ATTR ;
 +A:%> EABBO/EAMOS ;
 +A:%> GAPPUS0 ;   ! NE and vuohta
 +A+Sg+Gen:%>a K ; ! Stem vowel -a-, no short genitive
 +A+Sg+Acc:%>a K ;
 +A+Pl+Nom:%>at K ;
 +A:%>i MALLASI-/NUORABUadj- ;  ! obl
 +A+Sg+Nom+Err/Sub:%> PxC ;
 +A+Sg+Gen+Err/Sub:%> PxC ;
 +A+Sg+Acc+Err/Sub:%> PxC ;
 +A+Sg+Ill+Err/Sub:%>asa%> PxV ;
 +A+Sg+Gen+Use/NG:%> K ; ! 
 +A+Sg+Acc+Use/NG:%> K ;
 +A+Pl+Nom+Err/Sub:%>iiddá%> Px1V ;
 +A+Pl+Nom+Use/-Spell:%>at VUOHTA ;

LEXICON JOHTIL  !!= * __@CODE@__ Trisyll. Non-gradating C-Adj. with is-Attr.
 +A:%>is ATTR ;
 +A:%> EABBO/EAMOS ;
 +A:%> GAPPUS0 ;    ! NE and vuohta
 +A:%> MALLASadj- ;    ! leads to MALLAS- and then to MALLASI-/NUORABU-
                  ! Has stem vowel -a- but also short genitive

LEXICON HEITTOHA  !!= * __@CODE@__ Trisyll. Non-gradating C-Adj. with is-Attr.
 +A+Use/NGminip+Use/NG:%>is ATTR ;
 +A:%> EABBO/EAMOS_NVD ;
 +A:%> GAPPUS0 ;    ! NE and vuohta
 +A:%> MALLASadj-_NVD ;    ! leads to MALLAS- and then to MALLASI-/NUORABU-
                  ! Has stem vowel -a- but also short genitive

LEXICON GUOHCA  !!= * __@CODE@__ Trisyll. Gradating V-Adj., no sep. Attr.
 +A:%>X4 ATTR ;
 +A:%> EABBO/EAMOS ;
 +A:%>X2 MALLASadj- ;
! +A:%>X4 BOAZU-NE ; replaced by indy pointers
 +A+Sg+Nom:%>X4 K ;
 +A+Use/-Spell+SgNomCmp@U.NeedsVowRed.ON@:%>X4X7@U.NeedsVowRed.ON@ R ;
 +A+Use/-Spell+SgNomCmp@U.NeedsVowRed.OFF@:%>X4@U.NeedsVowRed.OFF@ R ;
 +A+Der+Der/viđá+Adv+Use/-Spell:%>X4»X7viđá K ;
! +A+Der/viđi+Adv:%>X4»X7viđi K ;
 +A+Ess:%>X4n K ;
 +A+Ess+Err/Sub:%>X4n%> PxC ;

LEXICON GARAS  !!= * __@CODE@__ Trisyll. Gradating C-Adj. with Bisyll. a-Attr. and final s
 +A:%> ATTR ;
 +A:s%>X2 EABBO/EAMOS ;
 +A:s%>X2 MALLASadj- ;
 +A:s%>X4 GAPPUS0 ;

LEXICON LINIS  !!= * __@CODE@__ Trisyll. Gradating C-Adj. with Bisyll. a-Attr. and final s
 +A:a%> ATTR ;
 +A:ás%>X2 EABBO/EAMOS ;
 +A:ás%>X2 MALLASadj- ;
 +A:is%>X4 GAPPUS0 ;

LEXICON SUVRRIS   !!= * __@CODE@__ Trisyll. Gradating C-Adj. with Bisyll. weak grade a-Attr. and final s
 +A:a%>X4 ATTR ;
 +A+Der2+Der/at+Adv:ás%>X2it K ;
 +A:ás%>X2 EABBO/EAMOS_CONT ;
 +A:is%>X4 GAPPUS0 ; ! Nom and Ess
 +A:ás%>X2 MALLASadj- ;
 +Err/Sub: HARVVIS ; !sub?

LEXICON NANUS   !!= * __@CODE@__ Trisyll. Gradating C-Adj. with Bisyll. weak grade u-Attr. and final s
 +A:%>X4 ATTR ;
 +A+Der2+Der/at+Adv:s%>X2it K ;
 +A+Der2+Der/at+Adv+Err/Sub:s%>eppot K ;
 +A:s%>X2 EABBO/EAMOS_CONT ;
 +A:s%>X4 GAPPUS0 ; ! Nom and Ess
 +A:s%>X2 MALLASadj- ;

LEXICON LOSSAT  !!= * __@CODE@__ Trisyll. Gradating C-Adj. with Bisyll. a-Attr. and final t
 +A:a%> ATTR ;
 +A+Use/NG:ad%>X2 EABBO/EAMOS ;
 +A+Comp+Sg+Nom:i%>X4b K ;
 +A+Comp:i%>X4b ATTRCONT ;
 +A+Comp+Sg+Gen:i%>X4bu K ;
! +A+Comp+Sg+Gen+Err/Sub:i%>X4b K ;
 +A+Comp+Sg+Acc:i%>X4bu K ;
! +A+Comp+Sg+Acc+Err/Sub:i%>X4b K ;
 +A+Comp+Pl+Nom:i%>X4but K ;
 +A+Comp+Ess:i%>X4bun K ;
 +A+Comp+Der1+Der/Dimin+A:i»X4buš%> ATTRCONT ;
 +A+Comp+Der1+Der/Dimin+A+Sg+Nom:i»X4bužž%> K ;
 +A+Comp+Der1+Der/Dimin+A+SgNomCmp+Use/-Spell:i»X4bužž%> R ;			! test this
! +A+Comp+Der1+Der/Dimin+A+SgGenCmp:i»X4bužž%> R ;
 +A+Comp+Der1+Der/Dimin+A:i»X4bužža%> BUOREMUSSA- ;
 +A+Comp:i%>X4bu MALLASI-/NUORABUadj- ;
! +A+Comp+Sg+Nom+Err/Sub:i%>X4bu%> PxSgV ; !^P^
! +A+Comp+Sg+Gen+Err/Sub:i%>X4bu%> PxSgV ; !^P^
! +A+Comp+Sg+Acc+Err/Sub:i%>X4bu%> PxSgV ; !^P^
 +A+Comp+Sg+Nom+Err/Sub:i%>X4bu%> Px1V ;
 +A+Comp+Sg+Nom+Err/Sub:i%>X4bu%> Px2V ;
 +A+Comp+Sg+Nom+Err/Sub:i%>X4bu%> Px3V ;
 +A+Comp+Sg+Gen+Err/Sub:i%>X4bu%> Px1V ;
 +A+Comp+Sg+Gen+Err/Sub:i%>X4bu%> Px2V ;
 +A+Comp+Sg+Gen+Err/Sub:i%>X4bu%> Px3V ;
 +A+Comp+Sg+Acc+Err/Sub:i%>X4bu%> Px1V ;
 +A+Comp+Sg+Acc+Err/Sub:i%>X4bu%> Px2V ;
 +A+Comp+Sg+Acc+Err/Sub:i%>X4bu%> Px3V ;
 +A+Comp+Sg+Ill+Err/Sub:i%>X4busa%> PxV ;
 +A+Comp+Pl+Nom+Err/Sub:i%>X4buiddá%> Px1V ;
! +A+Superl:i%>X4muss BUOREMUS ; !Replaced to avoid adverb losimusat etc.
 +A+Superl+Attr:i%>X4mus%> K ; ! Attributive superlatives
 +A+Superl+Sg+Nom:i%>X4muss%> K ;
 +A+Superl+SgNomCmp+Use/-Spell:i%>X4muss%> R ;			! test this
 +A+Superl+SgGenCmp:i%>X4muss%> R ;
! +A+Superl:i%>X4mus VUOHTA ; !XXX Really?
 +A+Superl+Ess:i%>X4mussa%>n K ;
 +A+Superl+Der2+Der/at+Adv:%>ad%>epmos%>it K ;
 +A+Superl+Der2+Der/at+Adv:%>ad%>amos%>it K ;
 +A+Superl+Sg+Nom+Err/Sub:i%>X4mussa%> PxV ;
 +A+Superl+Ess+Err/Sub:i%>X4mussa%>n%> PxC ;
 +A+Superl:i%>X4mussa%> EABBUCASE2 ;
 +A:ad%>X2 MALLASadj- ;
 +A:ad%> GAPPUS0 ;
 +A+Superl+Der2+Der/at+Adv:i%>X4musat K ;
 +A+Comp+Der2+Der/at+Adv:i%>X4but K ;


LEXICON CAVGAT  !!= * __@CODE@__ Trisyll. Gradating C-Adj. with Bisyll. a/es-Attr. and final t, both -but and -eappot comparatives
 +A+Dial/%-KJ:a%> ATTR ;
 +A+Dial/%-GG:e%>Y9s ATTR ;
 +A+Dial/%-KJ:ad%>X2 EABBO/EAMOS ;
! +A:ga%> BU/MUS ; causes adv čavggat, replaced by next two:
 +A+Comp+Dial/%-GG:ga%>b BUStem ;
 +A+Superl+Dial/%-GG:ga%>muss BUOREMUS ;
 +A:ad%>X2 MALLASadj- ;
 +A:ad%> GAPPUS0 ;

LEXICON CIENAL  !!= * __@CODE@__ Trisyll. Gradating C-Adj. with Strong Grade is-Attr.
 +A:%>X2is ATTR ;
 +A:%>X2 EABBO/EAMOS ;
 +A:%>X2 MALLASadj- ;
 +A:%>X4 GAPPUS0 ;
! +A:%>X2 GARRAS- ; ! GARRAS- removed
! +A:%>X4 GARAS0 ; ! GARAS0 removed

LEXICON NJUORAS  !!= * __@CODE@__ Trisyll. Gradating C-Adj., with Strong Grade a-Attr.
 +A:%> ATTR ;
 :s GAPPUS ;

LEXICON DILDDAS  !!= * __@CODE@__  ,-ld-(#=is) Trisyll Grad., facult is-Attr.
 +A+Use/NG:%>X4is ATTR ;
 GAPPUS ;

LEXICON VUOGAS  !!= * __@CODE@__  Trisyll. adj. with gradation I-III and no sep. attr.
 +A:%>X4 ATTR ;
 +A:%>X4 GAPPUS0 ;
 +A:%>Y9 MALLASadj- ;
 +A:%>Y9 EABBO/EAMOS ;

LEXICON HEAHKAS  !!= * __@CODE@__  ,-hkk-#=is heahkka Trisyll Grad., is-Attr & heahkka
 +A:%>X4sis ATTR ;
 GARAS ;

LEXICON EATTAS  !!= * __@CODE@__  ,-dd-#=is Trisyll. Grad. C-Adj. with WeG is-Attr.
 +A:%>X4is ATTR ;
 +A:%>X2 EABBO/EAMOS ;
 +A:%>X2 MALLASadj- ;
 +A:%>X4 GAPPUS0 ;

LEXICON BOAKKAS  !!= * __@CODE@__  ,-gg-#boagge9- Trisyll
 +A:%>X2 EABBO/EAMOS ;
 +A:%>X2 MALLASadj- ;
 +A:%>X4 GAPPUS0 ;


LEXICON FARGAT  !!= * __@CODE@__  :d#Ø Trisyll
 +A:%> EABBO/EAMOS ;
 +A:%> MALLASadj- ;
 +A:%> GAPPUS0 ;
 +A+SgNomCmp+Use/-Spell:»X7# NAMAT ;    ! Removing the #, it prevents these forms
!+A+SgNomCmp#:»X7# NAMAT ;  ! from being let through lookup2cg.


LEXICON GAPPUS  !!= * __@CODE@__  -bbo- Trisyll
 +A:%>X4 ATTR ;
 +A:%>X2 EABBO/EAMOS ;
 +A:%>X2 MALLASadj- ;
 +A:%>X4 GAPPUS0 ;

LEXICON VATTIS  !!= * __@CODE@__  Trisyll CG, -es/-is Attr
 +A:%>W1 ATTR ;
 +A+Err/Sub:%>X4 ATTR ;
 +A:%>X2 EABBO/EAMOS ;
 +A:%>X2 MALLASadj- ;
 +A:%>X4 GAPPUS0 ;

LEXICON BIEKKUS  !!= * __@CODE@__  ,-iggo-#=is Trisyll Grad, is-Attr,
 +A:%>X4is ATTR ;
 +A:%>X2 EABBO/EAMOS ;
 +A:%>X2 MALLASadj- ;
 +A:%>X4 GAPPUS0 ;

LEXICON LIEKKUS  !!= * __@CODE@__  ,-iggo-(#=is)
 +A:%>X4 ATTR ;
 +A+Use/NG:%>X4is ATTR ;
 +A:%>X2 EABBO/EAMOS ;
 +A:%>X2 MALLASadj- ;
 +A:%>X4 GAPPUS0 ;

LEXICON GUOROS !!= * __@CODE@__  
 +A:%>W1 ATTR ;
 +A+Ess:%>W1in K ;
 +A+Sg+Nom:%>W1 K ;
 +A:%>X2 MALLASadj- ;
 +A:%>X2 EABBO/EAMOS ;


LEXICON NUOLUS  !!= * __@CODE@__  ,-u8llo-(#nuolo9s)
 +A:%>W1 ATTR ;
 +A+Err/Sub:%>X4 ATTR ; ! nuolus
 +A:%>X2 EABBO/EAMOS ;
 +A:%>X2 MALLASadj- ;
 +A:%>X4 GAPPUS0 ;


LEXICON GEARGGUS  !!= * __@CODE@__  ,-ergo-#gearggo9s
 +A:%>W1 ATTR ;
 +A:%>X2 EABBO/EAMOS ;
 +A:%>X2 MALLASadj- ;
 +A:%>X4 GAPPUS0 ;

LEXICON VUDDJII!!= * __@CODE@__  
 +A:%>Y5s ATTR ;
 +A+SgNomCmp+Use/-Spell:%>jW1 R ;
 +A:%>j GAPPUS0 ; ! also VUOHTA, but with j
 +A+Use/-Spell: VUOHTA ;  ! VUOHTA, without j
 +A:%>Y5 VUDDJI- ;
 
LEXICON VUDDJII_DECLINED  !!= * __@CODE@__ misses most cases
 +A:%>Y5s ATTR ;
 +A+SgNomCmp+Use/-Spell:%>jW1 R ;
 +A:%>j GAPPUS0 ; ! also VUOHTA, but with j
 +A+Use/-Spell: VUOHTA ;  ! VUOHTA, without j
 +A:%>Y5 VUDDJI- ; !replaced by the 3 following indivudual pointers
 +A+Sg+Acc:%>Y5 K ;
 +A+Pl+Nom:%>Y5t K ;
 +A+Pl+Acc:%>Y5jd K ;


 LEXICON JIEDNAI !!= * __@CODE@__  
 +A+Der2+Der/at+Adv:%>jit K ;
 +A:%>Q3s ATTR ;
 +A+SgNomCmp+Use/-Spell:%>jW1 R ;
 +A:%>j GAPPUS0 ; ! VUOHTA j
 +A+Use/-Spell+Err/Sub: VUOHTA ;  ! VUOHTA, no j
 +A:%>Y5 VUDDJI- ;
 +A+Comp:%>Y5b BUStem ;
 +A+Superl:%>Y5muss BUOREMUS ;
 
 LEXICON JIEDNAI_DECLINED  !!= * __@CODE@__ misses most cases
 +A+Der2+Der/at+Adv:%>jit K ;
 +A:%>Q3s ATTR ;
 +A+SgNomCmp+Use/-Spell:%>jW1 R ;
 +A:%>j GAPPUS0 ; ! VUOHTA j
 +A+Use/-Spell+Err/Sub: VUOHTA ;  ! VUOHTA, no j
! +A:%>Y5 VUDDJI- ; !replaced by the 3 following indivudual pointers
 +A+Sg+Acc:%>Y5 K ;
 +A+Pl+Nom:%>Y5t K ;
 +A+Pl+Acc:%>Y5jd K ;
 +A+Comp:%>Y5b BUStem ;
 +A+Superl:%>Y5muss BUOREMUS ;

LEXICON BOARIS  !!= * __@CODE@__  As GAPPUS, but with different attr.
 +A:%>W1s ATTR ;
 +A:s%>X2 EABBO/EAMOS ;
 +A:s%>X2 MALLASadj- ;
 +A:s%>X4 GAPPUS0 ;
 
LEXICON BOARIS_NOCOMP !!= * __@CODE@__ !!= * __@CODE@__
 +A:%>W1s ATTR ;
! +A:s%>X2 EABBO/EAMOS ;
 +A:s%>X2 MALLASadj- ;
 +A:s%>X4 GAPPUS0 ;

LEXICON RAMIS  !!= * __@CODE@__  A new adj? Found in corp. Only a couple of forms as a start
 +A:s%>X2 MALLASadj- ;
 +A:s%>X4 GAPPUS0 ;


LEXICON AKTIIVA
 +A:%> ATTR ;
 +A:%> LAIKI0 ;
 +A:%>X4 BU/MUS ;
 +A+Err/Sub: GOADIadj- ;
 +A+Comp+Attr+Err/Sub:%>det K ;



LEXICON BOREALA  !!= * __@CODE@__ AKTIIVA without comparatives
 +A:%> ATTR ;
 +A:%> LAIKI0 ;

LEXICON SPANSKA !!= * __@CODE@__
 +A:skka%> ATTR ;
 +A:s'ka%> GOAHTI-OBLadj ;
 +A+Sg+Nom:s'ka%> K ;
 +A+Sg+Nom+Err/Sub:s'ka%> Px3V ;
 +A+SgNomCmp+Err/Sub: R ;
 +A+Ess:n K ;


LEXICON ALLAT !!= * __@CODE@__
 +A:a%> ATTR ;
 +A+Comp+Sg+Nom:i%>X4t K ;
 +A+Comp+Attr:i%>X4t K ;
 +A+Comp+Sg+Gen:i%>X4bu K ;
! +A+Comp+Sg+Gen+Err/Sub:i%>X4b K ;
 +A+Comp+Sg+Acc:i%>X4bu K ;
! +A+Comp+Sg+Acc+Err/Sub:i%>X4b K ;
 +A+Comp+Pl+Nom:i%>X4but K ;
 +A+Comp+Ess:i%>X4bun K ;
 +A+Comp+Der1+Der/Dimin+A:i»X4buš%> ATTRCONT ; 
 +A+Comp+Der1+Der/Dimin+A+Sg+Nom:i»X4bužž%> K ;
 +A+Comp+Der1+Der/Dimin+A+SgNomCmp+Use/-Spell:i»X4bužž%> R ;			! test this
! +A+Comp+Der1+Der/Dimin+A+SgGenCmp:i»X4bužž%> R ;
 +A+Comp+Der1+Der/Dimin+A:i»X4bužža%> BUOREMUSSA- ;
 +A+Comp:i%>X4bu MALLASI-/NUORABUadj- ;
 +A+Comp+Der2+Der/at+Adv:ad%>eappo%>t K ;
 +A+Comp+Der2+Der/at+Adv+Err/Sub:ad%>eabbo%>t K ;
 +A+Comp+Der2+Der/at+Adv+Err/Sub:ad%>eabbu%>t K ;
 +A+Comp+Der2+Der/at+Adv:ag%>eappo%>t K ;
 +A+Comp+Der2+Der/at+Adv:ad%>abbo%>t K ;
 +A+Comp+Der2+Der/at+Adv:ag%>abbo%>t K ;
 +A+Comp+Sg+Nom+Err/Sub:i%>X4bu%> Px1V ;
 +A+Comp+Sg+Nom+Err/Sub:i%>X4bu%> Px2V ;
 +A+Comp+Sg+Nom+Err/Sub:i%>X4bu%> Px3V ;
 +A+Comp+Sg+Gen+Err/Sub:i%>X4bu%> Px1V ;
 +A+Comp+Sg+Gen+Err/Sub:i%>X4bu%> Px2V ;
 +A+Comp+Sg+Gen+Err/Sub:i%>X4bu%> Px3V ;
 +A+Comp+Sg+Acc+Err/Sub:i%>X4bu%> Px1V ;
 +A+Comp+Sg+Acc+Err/Sub:i%>X4bu%> Px2V ;
 +A+Comp+Sg+Acc+Err/Sub:i%>X4bu%> Px3V ;
 +A+Comp+Sg+Ill+Err/Sub:i%>X4busa%> PxV ;
 +A+Comp+Pl+Nom+Err/Sub:i%>X4buiddá%> Px1V ;
 +A+Superl+Attr:i%>X4mus K ;
 +A+Superl+Sg+Nom:i%>X4muss%> K ;
 +A+Superl+SgNomCmp+Use/-Spell:i%>X4muss%> R ;			! test this
 +A+Superl+SgGenCmp:i%>X4muss%> R ;
 +A+Superl+Ess:i%>X4mussa%>n K ;
 +A+Superl+Der2+Der/at+Adv:ad%>epmos%>it K ;
 +A+Superl+Der2+Der/at+Adv:ag%>epmos%>it K ;
 +A+Superl+Der2+Der/at+Adv:ad%>amos%>it K ;
 +A+Superl+Der2+Der/at+Adv:ag%>amos%>it K ;
 +A+Superl+Sg+Nom+Err/Sub:i%>X4mussa%> PxV ;
 +A+Superl+Ess+Err/Sub:i%>X4mussa%>n%> PxC ;
 +A+Superl:i%>X4mussa%> EABBUCASE2 ;
 +A:ad ALLAGA ;
 +A+Use/NG:ag ALLAGA ;
 +A:ad%> ADVC ;
 +A+Use/NG:ag%> ADVC ;
 +A+Superl+Der2+Der/at+Adv:i%>X4musat K ;
 +A+Comp+Der2+Der/at+Adv:i%>X4but K ;


LEXICON ALLAGA !!= * __@CODE@__
 00:%>i MALLASI-/NUORABUadj- ; !^B^ doesn't work ...
 :%> MALLASadj- ;
 :%> GAPPUS0 ;
 +SgNomCmp+Use/-Spell:»X7# NAMAT ;    ! Removing the #, it prevents these forms
! +SgNomCmp#+Use/-Spell:»X7# NAMAT ;  ! from being let through lookup2cg.





!! !!Contracted adjectives
! - - - - - - - - - - -

LEXICON FIINNIS  !!= * __@CODE@__  ,-dná-(:Ø)#fiinna
 +A:a%>X4 ATTR ;
 +A+Dial/%-GG:ás%>X2 EABBO/EAMOS_CONT-contracted ; ! 
 +A:is%>X4 GAPPUS0 ; ! Nom and Ess
 +A+Ess+Err/Sub:án K ; ! 
 +A+Dial/%-KJ:á%>Y5 BU/MUS ;
 +A+Dial/%-KJ:á%>Y5 VUDDJI- ;
 +A+Dial/%-GG:á%>Y5s MALLASadj- ;
 +A+Err/Sub:ás%>X2 EABBO/EAMOS ;  ! 


 LEXICON DEAHTIS  !!= * __@CODE@__  as fiinnis, but with StrGr in Attr
 +A:%>a ATTR ;
 +A+Dial/%-GG:ás%>X2 EABBO/EAMOS_CONT-contracted ;  ! 
 +A+Err/Sub:ás%>X2 EABBO/EAMOS ;  ! 
 +A:is%>X4 GAPPUS0 ; ! Nom and Ess
 +A+Dial/%-KJ:á%>Y5 BU/MUS ;
 +A+Dial/%-KJ:á%>Y5 VUDDJI- ;
 +A+Dial/%-GG:á%>Y5s MALLASadj- ;

LEXICON SMAVIS  !!= * __@CODE@__  as deahtis, but with even more Attr forms
 +A+Comp:i%>X4b BUStem ; ! smávit
 +A+Superl:i%>X4muss BUOREMUS ; ! smávimus
 +A:ás%> ADVC ;
 +A:%>a ATTR ;
 +A+Use/NG:ás%>X2 EABBO/EAMOS_CONT-contracted ;  ! 
 +A:is%>X4 GAPPUS0 ; ! Nom and Ess
 +A+Use/NG:á%>Y5 BU/MUS ;
 +A+Dial/%-KJ:á%>Y5 VUDDJI- ;
 +A+Dial/%-GG:á%>Y5s MALLASadj- ;
 +A+Err/Sub:ás%>X2 EABBO/EAMOS ;  ! 

LEXICON STUORIS  !!= * __@CODE@__  As fiinnis, but with different comparation
 +A+Dial/%-KJ:a%>X4 ATTR ; ! 
 +A:is%>X4 GAPPUS0 ;  ! Nom and Ess
 +A+Der2+Der/at+Adv:á%>Y5t K ;
 +A+Comp+Dial/%-KJ:i%>X4b BUStem ; ! stuorit 
 +A+Comp+Dial/%-GG:á%>X4b BUStem ; ! stuorát 
 +A+Superl+Dial/%-KJ:i%>X4muss BUOREMUS ; ! stuorimus  
 +A+Superl+Dial/%-GG:á%>X4muss BUOREMUS ; ! stuorámus 
 +A:á%>Y5 VUDDJI- ;

LEXICON NJALGGAT !!= * __@CODE@__
 +A:a%>X4 ATTR ;
 +A:ah%>X4 GAPPUS0 ;
 +A+Dial/%-GG:ás%>X2 EABBO/EAMOS_CONT-contracted ;  ! 
 +A+Dial/%-KJ:á%>Y5 BU/MUS ; ! 
 +A:á%>Y5 VUDDJI- ;
 +A+Err/Sub:ás%>X2 EABBO/EAMOS ;  ! 
 +A+Ess+Err/Sub:án K ; ! 

LEXICON CAPPIS !!= * __@CODE@__
 +A:a%>X4 ATTR ;
 +A:is%>X4 GAPPUS0 ;  ! Nom and Ess
 +A+Dial/%-GG:ás%>X2 EABBO/EAMOS_CONT-contracted ;  ! 
 +A+Dial/%-KJ:á%>Y5 BU/MUS ;
 +A:á%>Y5 VUDDJI- ;
 +A+Err/Sub:ás%>X2 EABBO/EAMOS ;  ! 


LEXICON VIISSIS   !!= * __@CODE@__  Contr, CG and -is -> -á, attr -es/-is
 +A+Dial/%-GG:es%>X4 ATTR ;
 +A+Dial/%-KJ:is%>X4 ATTR ; ! 
 +A:is%>X4 GAPPUS0 ;  ! Nom and Ess
 +A+Comp+Dial/%-KJ:át SHORTCOMP ;
 +A+Dial/%-GG:ás%>X2 EABBO/EAMOS_CONT-contracted ; ! 
 +A+Dial/%-KJ:á%>Y5 BU/MUS ;  ! 
 +A+Dial/%-KJ:á%>Y5 VUDDJI- ; ! 
 +A+Dial/%-GG:á%>Y5s MALLASadj- ; ! 
 +A+Err/Sub:ás%>X2 EABBO/EAMOS ;  ! 
 
LEXICON RAHPIS   !!= * __@CODE@__  Contr, CG and -is -> -á, attr -es
 +A:es%>X4 ATTR ;
 +A:is%>X4 GAPPUS0 ;  ! Nom and Ess
 +A+Comp:át SHORTCOMP ;
 +A:á%>Y5 BU/MUS ;
 +A:á%>Y5 VUDDJI- ;
 +A+Err/Sub:ás%>X2 EABBO/EAMOS ;  ! 

LEXICON HARVVIS   !!= * __@CODE@__  Contr, CG and -is -> -á, attr -e
 +A:e%> ATTR ;
 +A:is%>X4 GAPPUS0 ;  ! Nom and Ess
! +A+Comp:át SHORTCOMP ;
 +A:i%>X4 BU/MUS ;
 +A:á%>Y5 VUDDJI- ;

! -------------
!! !!Special cases
! -------------

LEXICON NomActVEARA !!= * __@CODE@__
namuheapmi+N+Sg+Gen:namuhan VEARA_PO ;
mearkkašeapmi+N+Sg+Gen:mearkkašan VEARA_PO ;
imaštallan+N+Sg+Gen:imaštallan VEARA_PO ;
imašteapmi+N+Sg+Gen:imaštan VEARA_PO ;
moaitin+N+Sg+Gen:moaitin VEARA_PO ;
eallin+N+Sg+Gen:eallin VEARA_PO ;
doarjun+N+Sg+Gen:doarjun VEARA_PO ;
geahččeapmi+N+Sg+Gen:geahččan VEARA_PO ;
giitin+N+Sg+Gen:giitin VEARA_PO ;
čállin+N+Sg+Gen:čállin VEARA_PO ;
guldaleapmi+N+Sg+Gen:guldalan VEARA_PO ;
šállošeapmi+N+Sg+Gen:šállošan VEARA_PO ;
lohkan+N+Sg+Gen:lohkan VEARA_PO ;
jurddašeapmi+N+Sg+Gen:jurddašan VEARA_PO ;
hupman+N+Sg+Gen:hupman VEARA_PO ;
váidin+N+Sg+Gen:váidin VEARA_PO ;
rámpon+N+Sg+Gen:rámpon VEARA_PO ;
rámideapmi+N+Sg+Gen:rámidan VEARA_PO ;
máinnasteapmi+N+Sg+Gen:máinnastan VEARA_PO ;
cuiggodeapmi+N+Sg+Gen:cuiggodan VEARA_PO ;
vásiheapmi+N+Sg+Gen:vásihan VEARA_PO ;
jurdileapmi+N+Sg+Gen:jurdilan VEARA_PO ;
dutkan+N+Sg+Gen:dutkan VEARA_PO ;
jearran+N+Sg+Gen:jearran VEARA_PO ;
dubmen+N+Sg+Gen:dubmen VEARA_PO ;
máinnašeapmi+N+Sg+Gen:máinnašan VEARA_PO ;
smiehttan+N+Sg+Gen:smiehttan VEARA_PO ;
suodjaleapmi+N+Sg+Gen:suodjalan VEARA_PO ;
máidnun+N+Sg+Gen:máidnun VEARA_PO ;
čuohppan+N+Sg+Gen:čuohppan VEARA_PO ;
vurkkodeapmi+N+Sg+Gen:vurkkodan VEARA_PO ;
bivdin+N+Sg+Gen:bivdin VEARA_PO ;
gilvin+N+Sg+Gen:gilvin VEARA_PO ;
ráŋggášteapmi+N+Sg+Gen:ráŋggáštan VEARA_PO ;
seailluheapmi+N+Sg+Gen:seailluhan VEARA_PO ;
juoigan+N+Sg+Gen:juoigan VEARA_PO ;
návddašeapmi+N+Sg+Gen:návddašan VEARA_PO ;
heahpaneapmi+N+Sg+Gen:heahpanan VEARA_PO ;
deattuheapmi+N+Sg+Gen:deattuhan VEARA_PO ;
digaštallan+N+Sg+Gen:digaštallan VEARA_PO ;
gáđašteapmi+N+Sg+Gen:gáđaštan VEARA_PO ;
muittuheapmi+N+Sg+Gen:muittuhan VEARA_PO ;
čuožžun+N+Sg+Gen:čuožžun VEARA_PO ;
oaidnin+N+Sg+Gen:oaidnin VEARA_PO ;
fuomášeapmi+N+Sg+Gen:fuomášan VEARA_PO ;
muitin+N+Sg+Gen:muitin VEARA_PO ;
gullan+N+Sg+Gen:gullan VEARA_PO ;
gáhtten+N+Sg+Gen:gáhtten VEARA_PO ;
geahččaleapmi+N+Sg+Gen:geahččalan VEARA_PO ;
čujuheapmi+N+Sg+Gen:čujuhan VEARA_PO ;
muittašeapmi+N+Sg+Gen:muittašan VEARA_PO ;
roggan+N+Sg+Gen:roggan VEARA_PO ;
diehtin+N+Sg+Gen:diehtin VEARA_PO ;
háhpohallan+N+Sg+Gen:háhpohallan VEARA_PO ;
mearkkašahttin+N+Sg+Gen:mearkkašahttin VEARA_PO ;
čevllohallan+N+Sg+Gen:čevllohallan VEARA_PO ;
namaheapmi+N+Sg+Gen:namahan VEARA_PO ;
joatkin+N+Sg+Gen:joatkin VEARA_PO ;
váivi+N+Sg+Gen:váivvi VEARA_PO ;
váivi+N+Sg+Gen:váivve VEARA_PO ;

LEXICON VEARA_PO !!= * __@CODE@__
 +veara+Po:% veara%> K ;
 +veara+A+Attr:% veara%> K ;
 +veara+Po:% veara%>n K ;



LEXICON VEARA !!= * __@CODE@__
 +Der3+Der/veara+A+Sg+Nom+Err/Sub:»veara%> K ;
 +Der3+Der/veara+A+Attr+Err/Sub:»veara%> K ;
 +Der3+Der/veara+A+Sg+Ess+Err/Sub:»veara%>n K ;




!! !!Final note on the adjective sublexica
!-------------------------------------

!! todo: Rewrite the adj lexica so that the attr variation is kept separate
!! from the otherwise uniform declension.



! ---------------------------
!! !!!Sublexica for nominal stems
! ---------------------------



!! !!Declension
! ----------


!! !Noun declension
! - - - - - - - -

LEXICON DEVNVCASE  !!= * @CODE@  
 GOAHTI-NEadj ;
 GOAHTI-OBLadj ;
 
LEXICON GOAHTI-OBLadj  !!= * @CODE@  
 +Use/-Spell:X2 GOAHTA- ; ! Px sublexicon
 :X3 GOAHTAI ; ! Ill sublexicon
! +Err/Sub: GOAHTAI ; ! Ill sublexicon
 :X4 GOADIadj- ; ! weak grade abs decl
 +Err/Sub:X5 GODIIadj- ; ! weak gr dipth simpl
 :%^DISIMP GODIIadj- ; ! weak gr dipth simpl
 +Use/-Spell:X6 GOADA- ; ! AG Px
! +Err/Sub:X8 GOADE- ; ! ! Ditto (?)
 +Err/Sub: GOAHTE- ;	!

LEXICON GOAHTI-NE  !!= * __@CODE@__ Bisyll. V-Nouns; Nominative Sg. and Essive
 NomV ;
 EssV ;

LEXICON NomV !!= * __@CODE@__
 +Sg+Nom: K ;
 +Sg+Nom:%> Px3V ;
 +SgNomCmp: R ;
 +Der+Der/viđá+Adv+Use/-Spell:»viđá K ;
! +Der/viđi+Adv:»viđi K ;


LEXICON EssV !!= * __@CODE@__
 +Ess:n K ;
 +Ess:n%> PxC ;
 
LEXICON GOAHTI-NEadj !!= * __@CODE@__
 NomVadj ;
 EssVadj ;

LEXICON NomVadj  !!= * __@CODE@__
 +Sg+Nom: K ;
 +Sg+Nom+Use/-Spell: Px3V ;
 +SgNomCmp: R ;
 +Der+Der/viđá+Adv+Use/-Spell:»viđá K ;
! +Der/viđi+Adv:»viđi K ;


LEXICON EssVadj !!= * __@CODE@__
 +Ess:n K ;
 +Ess+Use/-Spell:n%> PxC ;

LEXICON GOAHTI-OBL !!= * __@CODE@__
! :X2 GOAHTA- ; ! Px sublexicon Bug1367
 +Sg+Nom:X2 Px1V ; 
 +Sg+Gen:X2 Px1V ;
 +Sg+Acc:X2 Px1V ;
 +Sg+Nom:X2 Px2V ;
 +Sg+Ill:X2s%> PxC ;
 :X3 GOAHTAI ; ! Ill sublexicon
! +Err/Sub: GOAHTAI ; ! Ill sublexicon
 :X4 GOADI- ; ! weak grade abs decl
 +Err/Sub:X5 GODII- ; ! weak gr dipth simpl
 :%^DISIMP GODII- ; ! weak gr dipth simpl
 :X6 GOADA- ; ! AG Px
 :X8 GOADE- ; ! Ditto (?)
 
LEXICON GOAHTI-OBL-FULLPX !!= * __@CODE@__
 :X2 GOAHTA- ; ! Px sublexicon
 :X3 GOAHTAI ; ! Ill sublexicon
! +Err/Sub: GOAHTAI ; ! Ill sublexicon
 :X4 GOADI- ; ! weak grade abs decl
 +Err/Sub:X5 GODII- ; ! weak gr dipth simpl
 :%^DISIMP GODII- ; ! weak gr dipth simpl
 :X6 GOADA- ; ! AG Px
 :X8 GOADE- ; ! Ditto (?)


LEXICON GOAHTI-IU-OBL !!= * __@CODE@__
! :X2 GOAHTA- ; ! Px sublexicon Bug1367
 +Sg+Nom:X2 Px1V ;
 +Sg+Gen:X2 Px1V ;
 +Sg+Acc:X2 Px1V ;
 +Sg+Nom:X2 Px2V ;
 +Sg+Ill:X2s%> PxC ;
 :X3 GOAHTAI ; ! Ill sublexicon
! +Err/Sub: GOAHTAI ; ! Ill sublexicon
 :X4 GOADI- ; ! weak grade abs decl
 +Err/Sub:X5 GODII- ; ! weak gr dipth simpl
 :%^DISIMP GODII- ; ! weak gr dipth simpl
 :X6 GOADA- ; ! AG Px
 :X8 GOADE-IU- ; ! Ditto (?)

LEXICON GOAHTI-IU-OBL-FULLPX !!= * __@CODE@__
 :X2 GOAHTA- ; ! Px sublexicon
 :X3 GOAHTAI ; ! Ill sublexicon
! +Err/Sub: GOAHTAI ; ! Ill sublexicon
 :X4 GOADI- ; ! weak grade abs decl
 +Err/Sub:X5 GODII- ; ! weak gr dipth simpl
 :%^DISIMP GODII- ; ! weak gr dipth simpl
 :X6 GOADA- ; ! AG Px
 :X8 GOADE-IU- ; ! Ditto (?)

LEXICON GOAHTE- !!= * __@CODE@__
 +SgNomCmp+Err/Sub:W3 R ; ! !Wild compounds. Check comment to next pointer (TO)
! +SgNomCmp: R ; ! No wild compounds, but Nom in the tag.I don't agree,
                 !  cause we don't know the case when there is second syllable deletion (TO)
 +SgNomCmp@U.NeedsVowRed.ON@:X7@U.NeedsVowRed.ON@ R ;
 +SgNomCmp@U.NeedsVowRed.OFF@:@U.NeedsVowRed.OFF@ R ;

LEXICON GOAHTICMP !!= * __@CODE@__
 +SgNomCmp@U.NeedsVowRed.ON@:X7@U.NeedsVowRed.ON@ R ;
 +SgNomCmp@U.NeedsVowRed.OFF@:@U.NeedsVowRed.OFF@ R ;
! +SgCmp+Err/Sub:W3 R ;

LEXICON GOAHTILONGCMP !!= * __@CODE@__
 +SgNomCmp: R ;

LEXICON GOAHTILONGSHORTCMP !!= * __@CODE@__
 +SgNomCmp: R ;
 +SgNomCmp@U.NeedsVowRed.ON@:X7@U.NeedsVowRed.ON@ R ;
 +SgNomCmp@U.NeedsVowRed.OFF@:@U.NeedsVowRed.OFF@ R ;
! +SgCmp+Err/Sub:W3 R ;		!



LEXICON GOADE- !!= * __@CODE@__
 +Sg+Gen+Use/NG: K ;   ! ! This escape hatch for X8 gives gieldda as Gen of gieldá.
 +SgGenCmp: R ; !Note! Same entry under GOADI-

LEXICON GOADE-IU- !!= * __@CODE@__
 +Sg+Gen+Allegro+Use/NG: K ;  
 +SgGenCmp: R ; !Note! Same entry under GOADI-


LEXICON GOAHTA- !!= * __@CODE@__
 +Sg+Nom: Px1V ;
 +Sg+Gen: Px1V ;
 +Sg+Acc: Px1V ;
 +Sg+Nom: Px2V ;
 +Sg+Ill:s%> PxC ;

LEXICON GOAHTAI !!= * __@CODE@__
 +Sg+Ill:j K ;

LEXICON GOADI- !!= * __@CODE@__
 +Sg+Gen: K ;
 +Sg+Acc: K ;
 +SgGenCmp+Use/NG: R ; !  !Note! Same entry under GOADE-
 +Sg+Gen: Px3V ;
 +Sg+Acc: Px3V ;
 +Sg+Loc:s K ;
 +Sg+Loc+South+Err/Sub:n K ; ! !SOUTH
 +Sg+Loc:st%> PxC ;
 +Pl+Nom:t K ;
 +Pl+Nom+Err/Sub:k K ;
 
LEXICON GOADIadj- !!= * __@CODE@__
 +Sg+Gen: K ;
 +Sg+Acc: K ;
 +SgGenCmp+Use/NG: R ; !  !Note! Same entry under GOADE-
 +Sg+Gen+Use/-Spell: Px3V ;
 +Sg+Acc+Use/-Spell: Px3V ;
 +Sg+Loc:s K ;
 +Sg+Loc+South+Err/Sub:n K ; ! !SOUTH
 +Sg+Loc+Use/-Spell:st%> PxC ;
 +Pl+Nom:t K ;
 +Pl+Nom+Err/Sub:k K ;


LEXICON GODII- !!= * __@CODE@__
 +Sg+Com:jn K ;
 +Sg+Com:jn%> PxC ;
 +Pl+Nom:jd%> PxC ; !changed Px1C into PxC, TT.
 +Pl+Gen:jd9 K ;
 +PlGenCmp:jd R ;
 +Pl+Gen:jd%> PxC ;
 +Pl+Acc:jd9 K ;
 +Pl+Acc:jd%> PxC ;
 +Pl+Ill:jde K ;
 +Pl+Ill:jdasa%> PxV ;
 +Pl+Loc:jn K ;
 +Pl+Loc+South+Err/Sub:js K ; ! !SOUTH
 +Pl+Loc:jn%> PxC ;
 +Pl+Com:jgujn K ;
 +Pl+Com/Sh:j%- ENDLEX ; !guosai- ja beziiguin
 +Pl+Com:jd%> PxPlComC ;
 +Pl+Com+Err/Sub:jn%> PxPlComC ;

LEXICON GODIIadj- !!= * __@CODE@__
 +Sg+Com:jn K ;
 +Sg+Com+Use/-Spell:jn%> PxC ;
 +Pl+Nom+Use/-Spell:jd%> PxC ; !changed Px1C into PxC, TT.
 +Pl+Gen:jd9 K ;
 +PlGenCmp:jd R ;
 +Pl+Gen+Use/-Spell:jd%> PxC ;
 +Pl+Acc:jd9 K ;
 +Pl+Acc+Use/-Spell:jd%> PxC ;
 +Pl+Ill:jde K ;
 +Pl+Ill+Use/-Spell:jdasa%> PxV ;
 +Pl+Loc:jn K ;
 +Pl+Loc+South+Err/Sub:js K ; ! !SOUTH
 +Pl+Loc+Use/-Spell:jn%> PxC ;
 +Pl+Com:jgujn K ;
 +Pl+Com/Sh:j%- ENDLEX ; !guosai- ja beziiguin
 +Pl+Com+Use/-Spell:jd%> PxPlComC ;
 +Pl+Com+Err/Sub:jn%> PxPlComC ;

LEXICON GOADA- !!= * __@CODE@__
 +Sg+Gen: Px2V ;
 +Sg+Acc: Px2V ;



LEXICON STAHTACASE !!= * __@CODE@__
 GOAHTI-NE ;
 GOAHTA- ;
 GOADI- ;
 GODII- ;
 GOADA- ;
 GOADE- ;
 +SgNomCmp: R ;



LEXICON HEANDARAT-COMM  !!= * __@CODE@__
                       !! this lexicon is differet from HEANDARAT in one
 +N:00 JOHTOLAT0 ;     !! respect: it does not have the Prop tag.
 +N:a%> JOHTOLAHKA- ;
 +N+Der1+Der/Dimin+N:a»X6ž DIMINC ;


LEXICON MALIS0 !!= * __@CODE@__
 +Sg+Nom: K ;
 +SgNomCmp@U.NeedsVowRed.ON@:X7@U.NeedsVowRed.ON@ R ;
 +SgNomCmp@U.NeedsVowRed.OFF@:@U.NeedsVowRed.OFF@ R ;
 +Der+Der/viđá+Adv+Use/-Spell:»X7#viđá K ;
! +Der/viđi+Adv:»X7#viđi K ;
 +Ess:in K ;
! +Ess:ini%> PxV ; !^P^ ! No +Px when 3-syll. Ess-form
! Almost id. to GAPPUS0.
! MALIS0 has no VUOHTA,
! GAPPUS0 has no Px Ess.

LEXICON MALLAS- !!= * __@CODE@__
 +Sg+Nom:00 PxCminusSg3 ;
 +Sg+Gen:a K ;
 +Sg+Gen+Err/Sub: K ; 
 +SgGenCmp:a R ; ! !compound also for these
 +SgGenCmp: R ; !compound also for these
 +Sg+Gen: PxC ;
 +Sg+Acc:a K ;
 +Sg+Acc+Err/Sub: K ;
 +Sg+Acc: PxC ;
 +Pl+Nom:at K ;
 +Pl+Nom+Err/Sub:ak K ;
 +Sg+Ill:asa%> PxV ;
! +Pl+Nom:ijddá%> Px1V ; ! not this TT, BÁB
 :i MALLASI-/NUORABU- ;
 
LEXICON MALLASadj- !!= * __@CODE@__
 +Sg+Nom+Use/-Spell:00 PxCminusSg3 ;
 +Sg+Gen:a K ;
 +Sg+Gen+Err/Sub: K ; 
 +SgGenCmp:a R ; ! !compound also for these
 +SgGenCmp+Use/-Spell: R ; !compound also for these
 +Sg+Gen+Use/-Spell: PxC ;
 +Sg+Acc:a K ;
 +Sg+Acc+Err/Sub: K ;
 +Sg+Acc+Use/-Spell: PxC ;
 +Pl+Nom:at K ;
 +Pl+Nom+Err/Sub:ak K ;
 +Sg+Ill+Use/-Spell:asa%> PxV ;
! +Pl+Nom+Err/Sub:ijddá%> Px1V ; ! not this TT, BÁB
 :i MALLASI-/NUORABUadj- ;

LEXICON MALLASadj-_NVD !!= * __@CODE@__
 +Sg+Nom+Use/-Spell:00 PxCminusSg3 ;
 +Sg+Gen:a K ;
 +Sg+Gen+Err/Sub: K ; 
 +SgGenCmp:a R ; ! !compound also for these
 +SgGenCmp+Use/-Spell: R ; !compound also for these
 +Sg+Gen+Use/-Spell: PxC ;
 +Sg+Acc:a K ;
 +Sg+Acc+Err/Sub: K ;
 +Sg+Acc+Use/-Spell: PxC ;
 +Pl+Nom+Use/NGminip+Use/NG:at K ;
 +Pl+Nom+Err/Sub:ak K ;
 +Sg+Ill+Use/-Spell:asa%> PxV ;
! +Pl+Nom+Err/Sub:ijddá%> Px1V ; ! not this TT, BÁB
 :i MALLASI-/NUORABUadj- ;


LEXICON MALLASI-/NUORABU- !!= * __@CODE@__
 +Sg+Ill:j K ;
 +Sg+Loc:s K ;
! +Sg+Loc+South+Err/Sub:n K ; ! !SOUTH
 +Sg+Com:jn K ;
 +Sg+Com+Err/Sub:jnna K ;
 +Pl+Gen:jd K ;
 +PlGenCmp:jd R ;
 +Pl+Acc:jd K ;
 +Pl+Ill:jdda K ;
 +Pl+Loc:jn K ;
 +Pl+Loc+Err/Sub:jnna K ;
 +Pl+Loc+South+Err/Sub:js K ; ! !SOUTH
 +Pl+Com:jgujn K ;
 +Pl+Com/Sh:j%- ENDLEX ; !guosai- ja beziiguin
 +Sg+Loc:stti%> PxV ;
 +Sg+Loc+Err/Sub:sti%> PxV ;
 +Sg+Com:jnni%> PxV ;
 +Pl+Nom:jddi%> PxV ; !^P^ ! was commented out...
 +Pl+Gen:jddi%> PxV ;
 +Pl+Acc:jddi%> PxV ;
 +Pl+Ill:jddás%> PxC ;
 +Pl+Loc:jnni%> PxV ;
 +Pl+Com:jddi%> PxPlComV1 ;

LEXICON MALLASI-/NUORABUadj- !!= * __@CODE@__
 +Sg+Ill:j K ;
 +Sg+Loc:s K ;
! +Sg+Loc+South+Err/Sub:n K ; ! !SOUTH
 +Sg+Com:jn K ;
 +Sg+Com+Err/Sub:jnna K ;
 +Pl+Gen:jd K ;
 +PlGenCmp:jd R ;
 +Pl+Acc:jd K ;
 +Pl+Ill:jdda K ;
 +Pl+Loc:jn K ;
 +Pl+Loc+Err/Sub:jnna K ;
 +Pl+Loc+South+Err/Sub:js K ; ! !SOUTH
 +Pl+Com:jgujn K ;
 +Pl+Com/Sh:j%- ENDLEX ; !guosai- ja beziiguin
 +Sg+Loc+Use/-Spell:stti%> PxV ;
 +Sg+Com+Use/-Spell:jnni%> PxV ;
 +Pl+Nom+Use/-Spell:jddi%> PxV ; !^P^ ! was commented out...
 +Pl+Gen+Use/-Spell:jddi%> PxV ;
 +Pl+Acc+Use/-Spell:jddi%> PxV ;
 +Pl+Ill+Use/-Spell:jddás%> PxC ;
 +Pl+Loc+Use/-Spell:jnni%> PxV ;
 +Pl+Com+Use/-Spell:jddi%> PxPlComV1 ;


LEXICON EAMOSH   !!= * __@CODE@__  Deverbal nouns
 +N+Sg+Nom:X4 K ;
 +N+SgNomCmp:X4 R ;
 +N+Der+Der/viđá+Adv+Use/-Spell:»X7#viđá K ;
! +N+Der/viđi+Adv:»X7#viđi K ;
 +N+Ess:X4in K ;
 +N+Sg+Gen:X2a K ;
 +N+Sg+Gen+Err/Sub:X2 K ;
 +N+Sg+Acc:X2a K ;
! +N+Sg+Acc:X2 K ;
 +N+Pl+Nom:X2at K ;
 +N+Pl+Nom+Err/Sub:X2ak K ; ! !Skániid dialect
 +N+Sg+Ill:X2ij K ;
 +N+Sg+Loc:X2is K ;
 +N+Sg+Loc+South+Err/Sub:X2in K ; ! !SOUTH
 +N+Sg+Com:X2ijn K ;
 +N+Sg+Com+Err/Sub:X2ijnna K ;
 +N+Pl+Gen:X2ijd K ;
 +N+Pl+Acc:X2ijd K ;
 +N+Pl+Ill:X2ijdda K ;
 +N+Pl+Loc:X2ijn K ;
 +N+Pl+Loc+Err/Sub:X2ijnna K ;
 +N+Pl+Com:X2ijgujn K ;
 +N+Pl+Com/Sh:X2ij%- ENDLEX ; !guosai- ja beziiguin
 +N+Sg+Nom:X2 PxC ;
 +N+Sg+Gen:X2 PxC ;
 +N+Sg+Acc:X2 PxC ;
 +N+Sg+Ill:X2asa%> PxV ;
 +N+Sg+Loc:X2istti%> PxV ;
 +N+Sg+Com:X2ijnni%> PxV ;
 +N+Pl+Nom:X2ijddá%> Px1V ;
 +N+Pl+Gen:X2ijddi%> PxV ;
 +N+Pl+Acc:X2ijddi%> PxV ;
 +N+Pl+Ill:X2ijddás%> PxC ;
 +N+Pl+Loc:X2ijnni%> PxV ;
 +N+Pl+Com:X2ijddi%> PxPlComV1 ;

LEXICON AMOSH !!= * __@CODE@__
 +N: MALLAS- ;
 +N+Sg+Nom: K ;
 +N+SgNomCmp: R ;
 +N+Der+Der/viđá+Adv+Use/-Spell:»X7#viđá K ;
! +N+Der/viđi+Adv:»X7#viđi K ;
 +N+Ess:in K ;
 +N+Sg+Nom:00 PxC ;
 +N+Sg+Gen:a K ;
 +N+Sg+Gen+Err/Sub: K ;
 +N+Sg+Gen: PxC ;
 +N+Sg+Acc:a K ;
 +N+Sg+Acc: K ;
 +N+Sg+Acc: PxC ;
 +N+Pl+Nom:at K ;
 +N+Pl+Nom+Err/Sub:ak K ; ! !Skániid dialect
 +N+Sg+Ill:asa%> PxV ;
 +N+Pl+Nom:ijddá%> Px1V ;
 +N+Sg+Ill:ij K ;
 +N+Sg+Loc:is K ;
 +N+Sg+Loc+South+Err/Sub:in K ; ! !SOUTH
 +N+Sg+Com:ijn K ;
 +N+Sg+Com+Err/Sub:ijnna K ;
 +N+Pl+Gen:ijd K ;
 +N+Pl+Acc:ijd K ;
 +N+Pl+Ill:ijdda K ;
 +N+Pl+Loc:ijn K ;
 +N+Pl+Loc+Err/Sub:ijnna K ;
 +N+Pl+Loc+South+Err/Sub:ijs K ; ! !SOUTH
 +N+Pl+Com:ijgujn K ;
 +N+Pl+Com/Sh:ij%- ENDLEX ; !guosai- ja beziiguin
 +N+Sg+Loc:istti%> PxV ;
 +N+Sg+Com:ijnni%> PxV ;
! +Pl+Nom:ijddi%> PxV ; !^P^
 +N+Pl+Gen:ijddi%> PxV ;
 +N+Pl+Acc:ijddi%> PxV ;
 +N+Pl+Ill:ijddás%> PxC ;
 +N+Pl+Loc:ijnni%> PxV ;
 +N+Pl+Com:ijddi%> PxPlComV1 ;



LEXICON BOAHTINLONGSHORT   !!= * __@CODE@__  Deverbal nouns
 +N+Sem/Act+Sg+Nom:%> K ;
 +N+Sem/Act+Sg+Nom:%> PxCminusSg3 ;
 +N+Sem/Act+SgCmp@U.NeedsVowRed.ON@:%>X7@U.NeedsVowRed.ON@ R ;
 +N+Sem/Act+SgCmp@U.NeedsVowRed.OFF@:%>@U.NeedsVowRed.OFF@ R ;
 +N+Sem/Act+SgCmp:%> R ;
 +N+Sem/Act+Der+Der/viđá+Adv+Use/-Spell:»X7#viđá K ;
! +N+Sem/Act+Der/viđi+Adv:»X7#viđi K ;
 +N+Sem/Act+Der+Der/viđá+Adv+Use/-Spell:»#viđá K ;
! +N+Sem/Act+Der/viđi+Adv:»#viđi K ;
 +N+Sem/Act+SgNomCmp+Err/Sub:X7# VEARA ;
 +N+Sem/Act+SgNomCmp+Err/Sub:# VEARA ;
 +N+Sem/Act+Ess+Use/NG:%>in K ;   ! Dialects
 +N+Sem/Act+Ess+Use/NG:%>en K ;   !Dialects
! +N+Sem/Act+Ess:%>e K ; !not for nouns
 +N+Sem/Act+Sg+Gen:%>a K ;
 +N+Sem/Act+Sg+Gen+Use/NG:%> K ;  ! 
 +N+Sem/Act+Sg+Gen:%> PxC ;
 +N+Sem/Act+SgGenCmp:%>a R ;
 +N+Sem/Act+Sg+Acc:%>a K ;
!+Sg+Acc:%> K ; ! We suspect the Acc is never short
 +N+Sem/Act+Sg+Acc:%> PxC ;
 +N+Sem/Act+Pl+Nom:%>at K ;
 +N+Sem/Act+Pl+Nom+Err/Sub:%>ak K ; ! !Skániid dialect
 +N+Sem/Act+Pl+Nom:%>ijddá%> Px1V ;
 +N+Sem/Act+Sg+Ill:%>ij K ;
 +N+Sem/Act+Sg+Ill:%>asa%> PxV ;
 +N+Sem/Act+Sg+Loc:%>is K ;
 +N+Sem/Act+Sg+Loc+South+Err/Sub:%>in K ; ! !SOUTH
 +N+Sem/Act+Sg+Com:%>ijn K ;
 +N+Sem/Act+Sg+Com+Err/Sub:%>ijnna K ;
 +N+Sem/Act+Pl+Gen:%>ijd K ;
 +N+Sem/Act+PlGenCmp:%>ijd R ;
 +N+Sem/Act+Pl+Acc:%>ijd K ;
 +N+Sem/Act+Pl+Ill:%>ijdda K ;
 +N+Sem/Act+Pl+Loc:%>ijn K ;
 +N+Sem/Act+Pl+Loc+Err/Sub:%>ijnna K ;
 +N+Sem/Act+Pl+Loc+South+Err/Sub:%>ijs K ; ! !SOUTH
 +N+Sem/Act+Pl+Com:%>ijgujn K ;
 +N+Sem/Act+Pl+Com/Sh:%>ij%- ENDLEX ; !guosai- ja beziiguin
 +N+Sem/Act+Sg+Loc:%>istti%> PxV ;
 +N+Sem/Act+Sg+Loc+Err/Sub:%>isti%> PxV ;
 +N+Sem/Act+Sg+Com:%>ijnni%> PxV ;
! +Pl+Nom:%>ijddi%> PxV ; !^P^
 +N+Sem/Act+Pl+Gen:%>ijddi%> PxV ;
 +N+Sem/Act+Pl+Acc:%>ijddi%> PxV ;
 +N+Sem/Act+Pl+Ill:%>ijddás%> PxC ;
 +N+Sem/Act+Pl+Loc:%>ijnni%> PxV ;
 +N+Sem/Act+Pl+Com:%>ijddi%> PxPlComV1 ;

LEXICON BOAHTIN   !!= * __@CODE@__  Long compound-forms
 +N+Sem/Act+Sg+Nom:%> K ;
 +N+Sem/Act+SgCmp:%> R ;
 +N+Sem/Act+Der+Der/viđá+Adv+Use/-Spell:»#viđá K ;
! +N+Sem/Act+Der/viđi+Adv:»#viđi K ;
 +N+Sem/Act+SgNomCmp+Err/Sub:# VEARA ;
 +N+Sem/Act+Ess+Use/NG:%>in K ;   ! Dialects
 +N+Sem/Act+Ess+Use/NG:%>en K ;   !Dialects
! +N+Sem/Act+Ess:%>e K ; !not for nouns
 +N+Sem/Act+Sg+Gen:%>a K ;
 +N+Sem/Act+SgGenCmp:%>a R ;
 +N+Sem/Act+Sg+Gen+Use/NG:%> K ; ! 
 +N+Sem/Act+Sg+Acc:%>a K ;
!+Sg+Acc:%> K ; ! We suspect the Acc is never short
 +N+Sem/Act+Pl+Nom:%>at K ;
 +N+Sem/Act+Pl+Nom+Err/Sub:%>ak K ; ! !Skániid dialect
 +N+Sem/Act+Sg+Ill:%>ij K ;
 +N+Sem/Act+Sg+Loc:%>is K ;
! +N+Sem/Act+Sg+Loc+South+Err/Sub:%>in K ; ! !SOUTH
 +N+Sem/Act+Sg+Com:%>ijn K ;
 +N+Sem/Act+Sg+Com+Err/Sub:%>ijnna K ;
 +N+Sem/Act+Pl+Gen:%>ijd K ;
 +N+Sem/Act+PlGenCmp:%>ijd R ;
 +N+Sem/Act+Pl+Acc:%>ijd K ;
 +N+Sem/Act+Pl+Ill:%>ijdda K ;
 +N+Sem/Act+Pl+Loc:%>ijn K ;
 +N+Sem/Act+Pl+Loc+Err/Sub:%>ijnna K ;
 +N+Sem/Act+Pl+Loc+South+Err/Sub:%>ijs K ; ! !SOUTH
 +N+Sem/Act+Pl+Com:%>ijgujn K ;
 +N+Sem/Act+Pl+Com/Sh:%>ij%- ENDLEX ; !guosai- ja beziiguin
 +N+Sem/Act+Sg+Nom:%> PxCminusSg3 ;
 +N+Sem/Act+Sg+Gen:%> PxC ;
 +N+Sem/Act+Sg+Acc:%> PxC ;
 +N+Sem/Act+Sg+Ill:%>asa%> PxV ;
 +N+Sem/Act+Sg+Loc:%>istti%> PxV ;
 +N+Sem/Act+Sg+Loc+Err/Sub:%>isti%> PxV ;
 +N+Sem/Act+Sg+Com:%>ijnni%> PxV ;
 +N+Sem/Act+Pl+Nom:%>ijddá%> Px1V ;
! +Pl+Nom:%>ijddi%> PxV ; !^P^
 +N+Sem/Act+Pl+Gen:%>ijddi%> PxV ;
 +N+Sem/Act+Pl+Acc:%>ijddi%> PxV ;
 +N+Sem/Act+Pl+Ill:%>ijddás%> PxC ;
 +N+Sem/Act+Pl+Loc:%>ijnni%> PxV ;
 +N+Sem/Act+Pl+Com:%>ijddi%> PxPlComV1 ;

LEXICON BOAHTINSHORT   !!= * __@CODE@__ Short compound-forms
 +N+Sem/Act+Sg+Nom:%> K ;
 +N+Sem/Act+SgCmp@U.NeedsVowRed.ON@:%>X7@U.NeedsVowRed.ON@ R ;
 +N+Sem/Act+SgCmp@U.NeedsVowRed.OFF@:%>@U.NeedsVowRed.OFF@ R ;
 +N+Sem/Act+Der+Der/viđá+Adv+Use/-Spell:»X7#viđá K ;
! +N+Sem/Act+Der/viđi+Adv:»X7#viđi K ;
 +N+Sem/Act+SgNomCmp+Err/Sub:X7# VEARA ;
 +N+Sem/Act+Ess+Use/NG:%>in K ;   ! Dialects
 +N+Sem/Act+Ess+Use/NG:%>en K ;   !Dialects
! +N+Sem/Act+Ess:%>e K ; !not for nouns
 +N+Sem/Act+Sg+Gen:%>a K ;
 +N+Sem/Act+Sg+Gen+Use/NG:%> K ;  ! 
 +N+Sem/Act+SgGenCmp:%>a R ;
 +N+Sem/Act+Sg+Acc:%>a K ;
!+Sg+Acc:%> K ; ! We suspect the Acc is never short
 +N+Sem/Act+Pl+Nom:%>at K ;
 +N+Sem/Act+Pl+Nom+Err/Sub:%>ak K ; ! !Skániid dialect
 +N+Sem/Act+Sg+Ill:%>ij K ;
 +N+Sem/Act+Sg+Loc:%>is K ;
! +N+Sem/Act+Sg+Loc+South+Err/Sub:%>in K ; ! !SOUTH
 +N+Sem/Act+Sg+Com:%>ijn K ;
 +N+Sem/Act+Sg+Com+Err/Sub:%>ijnna K ;
 +N+Sem/Act+Pl+Gen:%>ijd K ;
 +N+Sem/Act+PlGenCmp:%>ijd R ;
 +N+Sem/Act+Pl+Acc:%>ijd K ;
 +N+Sem/Act+Pl+Ill:%>ijdda K ;
 +N+Sem/Act+Pl+Loc:%>ijn K ;
 +N+Sem/Act+Pl+Loc+Err/Sub:%>ijnna K ;
 +N+Sem/Act+Pl+Loc+South+Err/Sub:%>ijs K ; ! !SOUTH
 +N+Sem/Act+Pl+Com:%>ijgujn K ;
 +N+Sem/Act+Pl+Com/Sh:%>ij%- ENDLEX ; !guosai- ja beziiguin
 +N+Sem/Act+Sg+Nom:%> PxCminusSg3 ;
 +N+Sem/Act+Sg+Gen:%> PxC ;
 +N+Sem/Act+Sg+Acc:%> PxC ;
 +N+Sem/Act+Sg+Ill:%>asa%> PxV ;
 +N+Sem/Act+Sg+Loc:%>istti%> PxV ;
 +N+Sem/Act+Sg+Loc+Err/Sub:%>isti%> PxV ;
 +N+Sem/Act+Sg+Com:%>ijnni%> PxV ;
 +N+Sem/Act+Pl+Nom:%>ijddá%> Px1V ;
! +Pl+Nom:%>ijddi%> PxV ; !^P^
 +N+Sem/Act+Pl+Gen:%>ijddi%> PxV ;
 +N+Sem/Act+Pl+Acc:%>ijddi%> PxV ;
 +N+Sem/Act+Pl+Ill:%>ijddás%> PxC ;
 +N+Sem/Act+Pl+Loc:%>ijnni%> PxV ;
 +N+Sem/Act+Pl+Com:%>ijddi%> PxPlComV1 ;

LEXICON BOAHTALADDAN   !!= * __@CODE@__  No compound-forms, but reintroduced
 +N+Sem/Act+Sg+Nom:%> K ;
 +N+Sem/Act+SgCmp:%> R ;
 +N+Sem/Act+Der+Der/viđá+Adv+Use/-Spell:»#viđá K ;
! +N+Sem/Act+Der/viđi+Adv:»#viđi K ;
 +N+Sem/Act+SgNomCmp+Err/Sub:# VEARA ;
 +N+Sem/Act+Ess+Use/NG:%>in K ;
 +N+Sem/Act+Ess+Use/NG:%>en K ;   !Dialects
! +N+Sem/Act+Ess:%>e K ; !not for nouns
 +N+Sem/Act+Sg+Gen:%>a K ;
 +N+Sem/Act+SgGenCmp:%>a R ;
 +N+Sem/Act+Sg+Gen+Err/Sub:%> K ;	!
 +N+Sem/Act+Sg+Acc:%>a K ;
 +N+Sem/Act+Pl+Nom:%>at K ;
 +N+Sem/Act+Sg+Ill:%>ij K ;
 +N+Sem/Act+Sg+Loc:%>is K ;
 +N+Sem/Act+Sg+Loc+South+Err/Sub:%>in K ; ! !SOUTH
 +N+Sem/Act+Sg+Com:%>ijn K ;
 +N+Sem/Act+Sg+Com+Err/Sub:%>ijnna K ;
 +N+Sem/Act+Pl+Gen:%>ijd K ;
 +N+Sem/Act+PlGenCmp:%>ijd R ;
 +N+Sem/Act+Pl+Acc:%>ijd K ;
 +N+Sem/Act+Pl+Ill:%>ijdda K ;
 +N+Sem/Act+Pl+Loc:%>ijn K ;
 +N+Sem/Act+Pl+Loc+Err/Sub:%>ijnna K ;
 +N+Sem/Act+Pl+Loc+South+Err/Sub:%>ijs K ; ! !SOUTH
 +N+Sem/Act+Pl+Com:%>ijgujn K ;
 +N+Sem/Act+Pl+Com/Sh:%>ij%- ENDLEX ; !guosai- ja beziiguin
 +N+Sem/Act+Sg+Nom:%> PxCminusSg3 ;
 +N+Sem/Act+Sg+Gen:%> PxC ;
 +N+Sem/Act+Sg+Acc:%> PxC ;
 +N+Sem/Act+Sg+Ill:%>asa%> PxV ;
 +N+Sem/Act+Sg+Loc:%>istti%> PxV ;
 +N+Sem/Act+Sg+Loc+Err/Sub:%>isti%> PxV ;
 +N+Sem/Act+Sg+Com:%>ijnni%> PxV ;
! +Pl+Nom:%>ijddi%> PxV ; !^P^
 +N+Sem/Act+Pl+Gen:%>ijddi%> PxV ;
 +N+Sem/Act+Pl+Acc:%>ijddi%> PxV ;
 +N+Sem/Act+Pl+Ill:%>ijddás%> PxC ;
 +N+Sem/Act+Pl+Loc:%>ijnni%> PxV ;
 +N+Sem/Act+Pl+Com:%>ijddi%> PxPlComV1 ;

LEXICON BOAHTINLONGSHORTTV    !!= * __@CODE@__ +CmpN/Sg +CmpN/DefSgGen +CmpN/DefPlGen +CmpN/SgLeft +CmpN/SgNomLeft +CmpN/SgGenLeft +CmpN/PlGenLeft
 +CmpN/Sg+CmpN/DefSgGen+CmpN/DefPlGen+CmpN/SgLeft+CmpN/SgNomLeft+CmpN/SgGenLeft+CmpN/PlGenLeft: BOAHTINLONGSHORTTVCT ;

LEXICON BOAHTINLONGSHORTTVCT
 +N+Sg+Nom:%> K ;
 +N+Sg+Nom+CmpN/Sg+CmpN/DefSgGen+CmpN/DefPlGen+CmpN/SgLeft+CmpN/SgNomLeft+CmpN/SgGenLeft+CmpN/PlGenLeft:%> PxCminusSg3 ;
 +N+SgCmp@U.NeedsVowRed.ON@:%>X7@U.NeedsVowRed.ON@ R ;
 +N+SgCmp@U.NeedsVowRed.OFF@:%>@U.NeedsVowRed.OFF@ R ;
 +N+SgCmp:%> R ;
 +N+Der+Der/viđá+Adv+Use/-Spell:»X7#viđá K ;
 +N+Der+Der/viđá+Adv+Use/-Spell:»#viđá K ;
 +N+SgNomCmp+Err/Sub:X7# VEARA ;
 +N+SgNomCmp+Err/Sub:# VEARA ;
 +N+Ess:%>in K ;   ! Dialects
 +N+Ess:%>en K ;   !Dialects
! +N+Ess:%>e K ; !not for nouns
 +N+Sg+Gen:%>a K ;
 +N+SgGenCmp:%>a R ;
 +N+Sg+Gen+CmpN/Sg+CmpN/DefSgGen+CmpN/DefPlGen+CmpN/SgLeft+CmpN/SgNomLeft+CmpN/SgGenLeft+CmpN/PlGenLeft+Use/NG:%> K ;  ! 
 +N+Sg+Gen+CmpN/Sg+CmpN/DefSgGen+CmpN/DefPlGen+CmpN/SgLeft+CmpN/SgNomLeft+CmpN/SgGenLeft+CmpN/PlGenLeft:%> PxC ;
 +N+Sg+Acc:%>a K ;
 +N+Sg+Acc+CmpN/Sg+CmpN/DefSgGen+CmpN/DefPlGen+CmpN/SgLeft+CmpN/SgNomLeft+CmpN/SgGenLeft+CmpN/PlGenLeft:%> PxC ;
 +N+Pl+Nom:%>at K ;
 +N+Pl+Nom+CmpN/Sg+CmpN/DefSgGen+CmpN/DefPlGen+CmpN/SgLeft+CmpN/SgNomLeft+CmpN/SgGenLeft+CmpN/PlGenLeft+Err/Sub:%>ak K ; ! !Skániid dialect
 +N+Pl+Nom+CmpN/Sg+CmpN/DefSgGen+CmpN/DefPlGen+CmpN/SgLeft+CmpN/SgNomLeft+CmpN/SgGenLeft+CmpN/PlGenLeft:%>ijddá%> Px1V ;
 +N+Sg+Ill:%>ij K ;
 +N+Sg+Ill+CmpN/Sg+CmpN/DefSgGen+CmpN/DefPlGen+CmpN/SgLeft+CmpN/SgNomLeft+CmpN/SgGenLeft+CmpN/PlGenLeft:%>asa%> PxV ;
 +N+Sg+Loc:%>is K ;
! +N+Sg+Loc+CmpN/Sg+CmpN/DefSgGen+CmpN/DefPlGen+CmpN/SgLeft+CmpN/SgNomLeft+CmpN/SgGenLeft+CmpN/PlGenLeft+Err/Sub:%>in K ; ! !SOUTH
 +N+Sg+Com:%>ijn K ;
 +N+Sg+Com+Err/Sub:%>ijnna K ;
 +N+Pl+Gen:%>ijd K ;
 +N+PlGenCmp:%>ijd R ;
 +N+Pl+Acc:%>ijd K ;
 +N+Pl+Ill:%>ijdda K ;
 +N+Pl+Loc:%>ijn K ;
 +N+Pl+Loc+CmpN/Sg+CmpN/DefSgGen+CmpN/DefPlGen+CmpN/SgLeft+CmpN/SgNomLeft+CmpN/SgGenLeft+CmpN/PlGenLeft+Err/Sub:%>ijs K ; ! !SOUTH
 +N+Pl+Loc+CmpN/Sg+CmpN/DefSgGen+CmpN/DefPlGen+CmpN/SgLeft+CmpN/SgNomLeft+CmpN/SgGenLeft+CmpN/PlGenLeft+Err/Sub:%>ijnna K ;
 +N+Pl+Com:%>ijgujn K ;
 +N+Pl+Com/Sh:%>ij%- ENDLEX ; !guosai- ja beziiguin
 +N+Sg+Loc+CmpN/Sg+CmpN/DefSgGen+CmpN/DefPlGen+CmpN/SgLeft+CmpN/SgNomLeft+CmpN/SgGenLeft+CmpN/PlGenLeft:%>istti%> PxV ;
 +N+Sg+Com+CmpN/Sg+CmpN/DefSgGen+CmpN/DefPlGen+CmpN/SgLeft+CmpN/SgNomLeft+CmpN/SgGenLeft+CmpN/PlGenLeft:%>ijnni%> PxV ;
! +Pl+Nom:%>ijddi%> PxV ; !^P^
 +N+Pl+Gen+CmpN/Sg+CmpN/DefSgGen+CmpN/DefPlGen+CmpN/SgLeft+CmpN/SgNomLeft+CmpN/SgGenLeft+CmpN/PlGenLeft:%>ijddi%> PxV ;
 +N+Pl+Acc+CmpN/Sg+CmpN/DefSgGen+CmpN/DefPlGen+CmpN/SgLeft+CmpN/SgNomLeft+CmpN/SgGenLeft+CmpN/PlGenLeft:%>ijddi%> PxV ;
 +N+Pl+Ill+CmpN/Sg+CmpN/DefSgGen+CmpN/DefPlGen+CmpN/SgLeft+CmpN/SgNomLeft+CmpN/SgGenLeft+CmpN/PlGenLeft:%>ijddás%> PxC ;
 +N+Pl+Loc+CmpN/Sg+CmpN/DefSgGen+CmpN/DefPlGen+CmpN/SgLeft+CmpN/SgNomLeft+CmpN/SgGenLeft+CmpN/PlGenLeft:%>ijnni%> PxV ;
 +N+Pl+Com+CmpN/Sg+CmpN/DefSgGen+CmpN/DefPlGen+CmpN/SgLeft+CmpN/SgNomLeft+CmpN/SgGenLeft+CmpN/PlGenLeft:%>ijddi%> PxPlComV1 ;

LEXICON BOAHTINTV    !!= * __@CODE@__ +CmpN/Sg +CmpN/DefSgGen +CmpN/DefPlGen +CmpN/SgLeft +CmpN/SgNomLeft +CmpN/SgGenLeft +CmpN/PlGenLeft
 +CmpN/Sg+CmpN/DefSgGen+CmpN/DefPlGen+CmpN/SgLeft+CmpN/SgNomLeft+CmpN/SgGenLeft+CmpN/PlGenLeft: BOAHTINTVCT ;

LEXICON BOAHTINTVCT !!= * __@CODE@__
 +N+Sg+Nom:%> K ;
 +N+SgCmp:%> R ;
 +N+Der+Der/viđá+Adv+Use/-Spell:»#viđá K ;
! +N+Der/viđi+Adv:»#viđi K ;
 +N+SgNomCmp+Err/Sub:# VEARA ;
 +N+Ess+Use/NG:%>in K ;   ! Dialects
 +N+Ess+Use/NG:%>en K ;   !Dialects
! +N+Ess:%>e K ; !not for nouns
 +N+Sg+Gen:%>a K ;
 +N+SgGenCmp:%>a R ;
 +N+Sg+Gen+CmpN/Sg+CmpN/DefSgGen+CmpN/DefPlGen+CmpN/SgLeft+CmpN/SgNomLeft+CmpN/SgGenLeft+CmpN/PlGenLeft+Use/NG:%> K ;  ! 
 +N+Sg+Acc:%>a K ;
!+Sg+Acc:%> K ; ! We suspect the Acc is never short
 +N+Pl+Nom:%>at K ;
 +N+Pl+Nom+CmpN/Sg+CmpN/DefSgGen+CmpN/DefPlGen+CmpN/SgLeft+CmpN/SgNomLeft+CmpN/SgGenLeft+CmpN/PlGenLeft+Err/Sub:%>ak K ; ! !Skániid dialect
 +N+Sg+Ill:%>ij K ;
 +N+Sg+Loc:%>is K ;
! +N+Sg+Loc+CmpN/Sg+CmpN/DefSgGen+CmpN/DefPlGen+CmpN/SgLeft+CmpN/SgNomLeft+CmpN/SgGenLeft+CmpN/PlGenLeft+Err/Sub:%>in K ; ! !SOUTH
 +N+Sg+Com:%>ijn K ;
 +N+Sg+Com+Err/Sub:%>ijnna K ;
 +N+Pl+Gen:%>ijd K ;
 +N+PlGenCmp:%>ijd R ;
 +N+Pl+Acc:%>ijd K ;
 +N+Pl+Ill:%>ijdda K ;
 +N+Pl+Loc:%>ijn K ;
 +N+Pl+Loc+CmpN/Sg+CmpN/DefSgGen+CmpN/DefPlGen+CmpN/SgLeft+CmpN/SgNomLeft+CmpN/SgGenLeft+CmpN/PlGenLeft+Err/Sub:%>ijs K ; ! !SOUTH
 +N+Pl+Loc+CmpN/Sg+CmpN/DefSgGen+CmpN/DefPlGen+CmpN/SgLeft+CmpN/SgNomLeft+CmpN/SgGenLeft+CmpN/PlGenLeft+Err/Sub:%>ijnna K ;
 +N+Pl+Com:%>ijgujn K ;
 +N+Pl+Com/Sh:%>ij%- ENDLEX ; !guosai- ja beziiguin
 +N+Sg+Nom+CmpN/Sg+CmpN/DefSgGen+CmpN/DefPlGen+CmpN/SgLeft+CmpN/SgNomLeft+CmpN/SgGenLeft+CmpN/PlGenLeft:%> PxCminusSg3 ;
 +N+Sg+Gen+CmpN/Sg+CmpN/DefSgGen+CmpN/DefPlGen+CmpN/SgLeft+CmpN/SgNomLeft+CmpN/SgGenLeft+CmpN/PlGenLeft:%> PxC ;
 +N+Sg+Acc+CmpN/Sg+CmpN/DefSgGen+CmpN/DefPlGen+CmpN/SgLeft+CmpN/SgNomLeft+CmpN/SgGenLeft+CmpN/PlGenLeft:%> PxC ;
 +N+Sg+Ill+CmpN/Sg+CmpN/DefSgGen+CmpN/DefPlGen+CmpN/SgLeft+CmpN/SgNomLeft+CmpN/SgGenLeft+CmpN/PlGenLeft:%>asa%> PxV ;
 +N+Sg+Loc+CmpN/Sg+CmpN/DefSgGen+CmpN/DefPlGen+CmpN/SgLeft+CmpN/SgNomLeft+CmpN/SgGenLeft+CmpN/PlGenLeft:%>istti%> PxV ;
 +N+Sg+Com+CmpN/Sg+CmpN/DefSgGen+CmpN/DefPlGen+CmpN/SgLeft+CmpN/SgNomLeft+CmpN/SgGenLeft+CmpN/PlGenLeft:%>ijnni%> PxV ;
 +N+Pl+Nom+CmpN/Sg+CmpN/DefSgGen+CmpN/DefPlGen+CmpN/SgLeft+CmpN/SgNomLeft+CmpN/SgGenLeft+CmpN/PlGenLeft:%>ijddá%> Px1V ;
! +Pl+Nom:%>ijddi%> PxV ; !^P^
 +N+Pl+Gen+CmpN/Sg+CmpN/DefSgGen+CmpN/DefPlGen+CmpN/SgLeft+CmpN/SgNomLeft+CmpN/SgGenLeft+CmpN/PlGenLeft:%>ijddi%> PxV ;
 +N+Pl+Acc+CmpN/Sg+CmpN/DefSgGen+CmpN/DefPlGen+CmpN/SgLeft+CmpN/SgNomLeft+CmpN/SgGenLeft+CmpN/PlGenLeft:%>ijddi%> PxV ;
 +N+Pl+Ill+CmpN/Sg+CmpN/DefSgGen+CmpN/DefPlGen+CmpN/SgLeft+CmpN/SgNomLeft+CmpN/SgGenLeft+CmpN/PlGenLeft:%>ijddás%> PxC ;
 +N+Pl+Loc+CmpN/Sg+CmpN/DefSgGen+CmpN/DefPlGen+CmpN/SgLeft+CmpN/SgNomLeft+CmpN/SgGenLeft+CmpN/PlGenLeft:%>ijnni%> PxV ;
 +N+Pl+Com+CmpN/Sg+CmpN/DefSgGen+CmpN/DefPlGen+CmpN/SgLeft+CmpN/SgNomLeft+CmpN/SgGenLeft+CmpN/PlGenLeft:%>ijddi%> PxPlComV1 ;

LEXICON BOAHTINSHORTTV    !!= * __@CODE@__ +CmpN/Sg +CmpN/DefSgGen +CmpN/DefPlGen +CmpN/SgLeft +CmpN/SgNomLeft +CmpN/SgGenLeft +CmpN/PlGenLeft
 +CmpN/Sg+CmpN/DefSgGen+CmpN/DefPlGen+CmpN/SgLeft+CmpN/SgNomLeft+CmpN/SgGenLeft+CmpN/PlGenLeft: BOAHTINSHORTTVCT ;

LEXICON BOAHTINSHORTTVCT !!= * __@CODE@__
 +N+Sg+Nom:%> K ;
 +N+SgCmp@U.NeedsVowRed.ON@:%>X7@U.NeedsVowRed.ON@ R ;
 +N+SgCmp@U.NeedsVowRed.OFF@:%>@U.NeedsVowRed.OFF@ R ;
 +N+Der+Der/viđá+Adv+Use/-Spell:»X7#viđá K ;
! +N+Der/viđi+Adv:»X7#viđi K ;
 +N+SgNomCmp+Err/Sub:X7# VEARA ;
 +N+Ess+Use/NG:%>in K ;   ! Dialects
 +N+Ess+Use/NG:%>en K ;   !Dialects
! +N+Ess:%>e K ; !not for nouns
 +N+Sg+Gen:%>a K ;
 +N+SgGenCmp:%>a R ;
 +N+Sg+Gen+CmpN/Sg+CmpN/DefSgGen+CmpN/DefPlGen+CmpN/SgLeft+CmpN/SgNomLeft+CmpN/SgGenLeft+CmpN/PlGenLeft+Use/NG:%> K ;  ! 
 +N+Sg+Acc:%>a K ;
!+Sg+Acc:%> K ; ! We suspect the Acc is never short
 +N+Pl+Nom:%>at K ;
 +N+Pl+Nom+CmpN/Sg+CmpN/DefSgGen+CmpN/DefPlGen+CmpN/SgLeft+CmpN/SgNomLeft+CmpN/SgGenLeft+CmpN/PlGenLeft+Err/Sub:%>ak K ; ! !Skániid dialect
 +N+Sg+Ill:%>ij K ;
 +N+Sg+Loc:%>is K ;
! +N+Sg+Loc+CmpN/Sg+CmpN/DefSgGen+CmpN/DefPlGen+CmpN/SgLeft+CmpN/SgNomLeft+CmpN/SgGenLeft+CmpN/PlGenLeft+Err/Sub:%>in K ; ! !SOUTH
 +N+Sg+Com:%>ijn K ;
 +N+Sg+Com+Err/Sub:%>ijnna K ;
 +N+Pl+Gen:%>ijd K ;
 +N+PlGenCmp:%>ijd R ;
 +N+Pl+Acc:%>ijd K ;
 +N+Pl+Ill:%>ijdda K ;
 +N+Pl+Loc:%>ijn K ;
 +N+Pl+Loc+CmpN/Sg+CmpN/DefSgGen+CmpN/DefPlGen+CmpN/SgLeft+CmpN/SgNomLeft+CmpN/SgGenLeft+CmpN/PlGenLeft+Err/Sub:%>ijs K ; ! !SOUTH
 +N+Pl+Loc+CmpN/Sg+CmpN/DefSgGen+CmpN/DefPlGen+CmpN/SgLeft+CmpN/SgNomLeft+CmpN/SgGenLeft+CmpN/PlGenLeft+Err/Sub:%>ijnna K ;
 +N+Pl+Com:%>ijgujn K ;
 +N+Pl+Com/Sh:%>ij%- ENDLEX ; !guosai- ja beziiguin
 +N+Sg+Nom+CmpN/Sg+CmpN/DefSgGen+CmpN/DefPlGen+CmpN/SgLeft+CmpN/SgNomLeft+CmpN/SgGenLeft+CmpN/PlGenLeft:%> PxCminusSg3 ;
 +N+Sg+Gen+CmpN/Sg+CmpN/DefSgGen+CmpN/DefPlGen+CmpN/SgLeft+CmpN/SgNomLeft+CmpN/SgGenLeft+CmpN/PlGenLeft:%> PxC ;
 +N+Sg+Acc+CmpN/Sg+CmpN/DefSgGen+CmpN/DefPlGen+CmpN/SgLeft+CmpN/SgNomLeft+CmpN/SgGenLeft+CmpN/PlGenLeft:%> PxC ;
 +N+Sg+Ill+CmpN/Sg+CmpN/DefSgGen+CmpN/DefPlGen+CmpN/SgLeft+CmpN/SgNomLeft+CmpN/SgGenLeft+CmpN/PlGenLeft:%>asa%> PxV ;
 +N+Sg+Loc+CmpN/Sg+CmpN/DefSgGen+CmpN/DefPlGen+CmpN/SgLeft+CmpN/SgNomLeft+CmpN/SgGenLeft+CmpN/PlGenLeft:%>istti%> PxV ;
 +N+Sg+Com+CmpN/Sg+CmpN/DefSgGen+CmpN/DefPlGen+CmpN/SgLeft+CmpN/SgNomLeft+CmpN/SgGenLeft+CmpN/PlGenLeft:%>ijnni%> PxV ;
 +N+Pl+Nom+CmpN/Sg+CmpN/DefSgGen+CmpN/DefPlGen+CmpN/SgLeft+CmpN/SgNomLeft+CmpN/SgGenLeft+CmpN/PlGenLeft:%>ijddá%> Px1V ;
 +N+Pl+Gen+CmpN/Sg+CmpN/DefSgGen+CmpN/DefPlGen+CmpN/SgLeft+CmpN/SgNomLeft+CmpN/SgGenLeft+CmpN/PlGenLeft:%>ijddi%> PxV ;
 +N+Pl+Acc+CmpN/Sg+CmpN/DefSgGen+CmpN/DefPlGen+CmpN/SgLeft+CmpN/SgNomLeft+CmpN/SgGenLeft+CmpN/PlGenLeft:%>ijddi%> PxV ;
 +N+Pl+Ill+CmpN/Sg+CmpN/DefSgGen+CmpN/DefPlGen+CmpN/SgLeft+CmpN/SgNomLeft+CmpN/SgGenLeft+CmpN/PlGenLeft:%>ijddás%> PxC ;
 +N+Pl+Loc+CmpN/Sg+CmpN/DefSgGen+CmpN/DefPlGen+CmpN/SgLeft+CmpN/SgNomLeft+CmpN/SgGenLeft+CmpN/PlGenLeft:%>ijnni%> PxV ;
 +N+Pl+Com+CmpN/Sg+CmpN/DefSgGen+CmpN/DefPlGen+CmpN/SgLeft+CmpN/SgNomLeft+CmpN/SgGenLeft+CmpN/PlGenLeft:%>ijddi%> PxPlComV1 ;

LEXICON BOAHTALADDANTV    !!= * __@CODE@__ +CmpN/Sg +CmpN/DefSgGen +CmpN/DefPlGen +CmpN/SgLeft +CmpN/SgNomLeft +CmpN/SgGenLeft +CmpN/PlGenLeft
 +CmpN/Sg+CmpN/DefSgGen+CmpN/DefPlGen+CmpN/SgLeft+CmpN/SgNomLeft+CmpN/SgGenLeft+CmpN/PlGenLeft: BOAHTALADDANTVCT ;

LEXICON BOAHTALADDANTVCT !!= * __@CODE@__
 +N+Sg+Nom:%> K ;
 +N+SgCmp:%> R ;
 +N+Der+Der/viđá+Adv+Use/-Spell:»#viđá K ;
 +N+SgNomCmp+Err/Sub:# VEARA ;
 +N+Ess:%>in K ;
 +N+Ess+Use/NG:%>en K ;   !Dialects
! +N+Ess:%>e K ; !not for nouns
 +N+Sg+Gen:%>a K ;
 +N+SgGenCmp:a R ;
 +N+Sg+Gen+CmpN/Sg+CmpN/DefSgGen+CmpN/DefPlGen+CmpN/SgLeft+CmpN/SgNomLeft+CmpN/SgGenLeft+CmpN/PlGenLeft+Err/Sub:%> K ;	!
 +N+Sg+Acc:%>a K ;
 +N+Pl+Nom:%>at K ;
 +N+Sg+Ill:%>ij K ;
 +N+Sg+Loc:%>is K ;
 +N+Sg+Loc+CmpN/Sg+CmpN/DefSgGen+CmpN/DefPlGen+CmpN/SgLeft+CmpN/SgNomLeft+CmpN/SgGenLeft+CmpN/PlGenLeft+Err/Sub:%>in K ; ! !SOUTH
 +N+Sg+Com:%>ijn K ;
 +N+Sg+Com:%>ijnna K ;
 +N+Pl+Gen:%>ijd K ;
 +N+PlGenCmp:%>ijd R ;
 +N+Pl+Acc:%>ijd K ;
 +N+Pl+Ill:%>ijdda K ;
 +N+Pl+Loc:%>ijn K ;
 +N+Pl+Loc+CmpN/Sg+CmpN/DefSgGen+CmpN/DefPlGen+CmpN/SgLeft+CmpN/SgNomLeft+CmpN/SgGenLeft+CmpN/PlGenLeft+Err/Sub:%>ijs K ; ! !SOUTH
 +N+Pl+Loc+CmpN/Sg+CmpN/DefSgGen+CmpN/DefPlGen+CmpN/SgLeft+CmpN/SgNomLeft+CmpN/SgGenLeft+CmpN/PlGenLeft+Err/Sub:%>ijnna K ;
 +N+Pl+Com:%>ijgujn K ;
 +N+Pl+Com/Sh:%>ij%- ENDLEX ; !guosai- ja beziiguin
 +N+Sg+Nom+CmpN/Sg+CmpN/DefSgGen+CmpN/DefPlGen+CmpN/SgLeft+CmpN/SgNomLeft+CmpN/SgGenLeft+CmpN/PlGenLeft:%> PxCminusSg3 ;
 +N+Sg+Gen+CmpN/Sg+CmpN/DefSgGen+CmpN/DefPlGen+CmpN/SgLeft+CmpN/SgNomLeft+CmpN/SgGenLeft+CmpN/PlGenLeft:%> PxC ;
 +N+Sg+Acc+CmpN/Sg+CmpN/DefSgGen+CmpN/DefPlGen+CmpN/SgLeft+CmpN/SgNomLeft+CmpN/SgGenLeft+CmpN/PlGenLeft:%> PxC ;
 +N+Sg+Ill+CmpN/Sg+CmpN/DefSgGen+CmpN/DefPlGen+CmpN/SgLeft+CmpN/SgNomLeft+CmpN/SgGenLeft+CmpN/PlGenLeft:%>asa%> PxV ;
 +N+Sg+Loc+CmpN/Sg+CmpN/DefSgGen+CmpN/DefPlGen+CmpN/SgLeft+CmpN/SgNomLeft+CmpN/SgGenLeft+CmpN/PlGenLeft:%>istti%> PxV ;
 +N+Sg+Com+CmpN/Sg+CmpN/DefSgGen+CmpN/DefPlGen+CmpN/SgLeft+CmpN/SgNomLeft+CmpN/SgGenLeft+CmpN/PlGenLeft:%>ijnni%> PxV ;
! +Pl+Nom:%>ijddi%> PxV ; !^P^
 +N+Pl+Gen+CmpN/Sg+CmpN/DefSgGen+CmpN/DefPlGen+CmpN/SgLeft+CmpN/SgNomLeft+CmpN/SgGenLeft+CmpN/PlGenLeft:%>ijddi%> PxV ;
 +N+Pl+Acc+CmpN/Sg+CmpN/DefSgGen+CmpN/DefPlGen+CmpN/SgLeft+CmpN/SgNomLeft+CmpN/SgGenLeft+CmpN/PlGenLeft:%>ijddi%> PxV ;
 +N+Pl+Ill+CmpN/Sg+CmpN/DefSgGen+CmpN/DefPlGen+CmpN/SgLeft+CmpN/SgNomLeft+CmpN/SgGenLeft+CmpN/PlGenLeft:%>ijddás%> PxC ;
 +N+Pl+Loc+CmpN/Sg+CmpN/DefSgGen+CmpN/DefPlGen+CmpN/SgLeft+CmpN/SgNomLeft+CmpN/SgGenLeft+CmpN/PlGenLeft:%>ijnni%> PxV ;
 +N+Pl+Com+CmpN/Sg+CmpN/DefSgGen+CmpN/DefPlGen+CmpN/SgLeft+CmpN/SgNomLeft+CmpN/SgGenLeft+CmpN/PlGenLeft:%>ijddi%> PxPlComV1 ;

LEXICON IHTAMAT   !!= * __@CODE@__ Actio plurals
 +N+Sem/Act+SgCmp:%> R ;
 +N+Sem/Act+Der+Der/viđá+Adv+Use/-Spell:»#viđá K ;
! +N+Sem/Act+Der/viđi+Adv:»#viđi K ;
 +N+Sem/Act+SgNomCmp+Err/Sub:# VEARA ;
 +N+Sem/Act+Ess:%>in K ;
 +N+Sem/Act+Ess+Use/NG:%>en K ;   !Dialects
 +N+Sem/Act+Pl+Nom:%>at K ;
 +N+Sem/Act+Pl+Gen:%>ijd K ;
 +N+Sem/Act+PlGenCmp:%>ijd R ;
 +N+Sem/Act+Pl+Acc:%>ijd K ;
 +N+Sem/Act+Pl+Ill:%>ijdda K ;
 +N+Sem/Act+Pl+Loc:%>ijn K ;
 +N+Sem/Act+Pl+Loc+Err/Sub:%>ijnna K ;
 +N+Sem/Act+Pl+Loc+South+Err/Sub:%>ijs K ; ! !SOUTH
 +N+Sem/Act+Pl+Com:%>ijgujn K ;
 +N+Sem/Act+Pl+Com/Sh:%>ij%- ENDLEX ; !guosai- ja beziiguin
 +N+Sem/Act+Pl+Nom:%>ijddá%> Px1V ;
! +Pl+Nom:%>ijddi%> PxV ; !^P^
 +N+Sem/Act+Pl+Gen:%>ijddi%> PxV ;
 +N+Sem/Act+Pl+Acc:%>ijddi%> PxV ;
 +N+Sem/Act+Pl+Ill:%>ijddás%> PxC ;
 +N+Sem/Act+Pl+Loc:%>ijnni%> PxV ;
 +N+Sem/Act+Pl+Com:%>ijddi%> PxPlComV1 ;


LEXICON IHTALUDDAMAT   !!= * __@CODE@__  No compound-forms, plural only, cmp-forms reintroduced
 +N+Sem/Act+Der+Der/viđá+Adv+Use/-Spell:»#viđá K ;
! +N+Sem/Act+Der/viđi+Adv:»#viđi K ;
 +N+Sem/Act+SgNomCmp+Err/Sub:# VEARA ;
 +N+Sem/Act+SgCmp:%> R ;
 +N+Sem/Act+Ess:%>in K ;
 +N+Sem/Act+Ess+Err/Sub:%>en K ;   !SDialects
! +N+Sem/Act+Ess:%>e K ; !not for nouns
 +N+Sem/Act+Pl+Nom:%>at K ;
 +N+Sem/Act+Pl+Gen:%>ijd K ;
 +N+Sem/Act+PlGenCmp:%>ijd R ;
 +N+Sem/Act+Pl+Acc:%>ijd K ;
 +N+Sem/Act+Pl+Ill:%>ijdda K ;
 +N+Sem/Act+Pl+Loc:%>ijn K ;
 +N+Sem/Act+Pl+Loc+Err/Sub:%>ijnna K ;
 +N+Sem/Act+Pl+Loc+South+Err/Sub:%>ijs K ; ! !SOUTH
 +N+Sem/Act+Pl+Com:%>ijgujn K ;
 +N+Sem/Act+Pl+Com/Sh:%>ij%- ENDLEX ; !guosai- ja beziiguin
 +N+Sem/Act+Pl+Nom:%>ijddá%> Px1V ;
! +Pl+Nom:%>ijddi%> PxV ; !^P^
 +N+Sem/Act+Pl+Gen:%>ijddi%> PxV ;
 +N+Sem/Act+Pl+Acc:%>ijddi%> PxV ;
 +N+Sem/Act+Pl+Ill:%>ijddás%> PxC ;
 +N+Sem/Act+Pl+Loc:%>ijnni%> PxV ;
 +N+Sem/Act+Pl+Com:%>ijddi%> PxPlComV1 ;




LEXICON FALLA- !!= * __@CODE@__
 BOHCCO ;
 BOHCCU ;

LEXICON BOAZU-NE !!= * __@CODE@__
 +Sg+Nom: K ;
 +SgNomCmp@U.NeedsVowRed.ON@:X7@U.NeedsVowRed.ON@ R ;
 +SgNomCmp@U.NeedsVowRed.OFF@:@U.NeedsVowRed.OFF@ R ;
 +Der+Der/viđá+Adv+Use/-Spell:»X7viđá K ;
! +Der/viđi+Adv:»X7viđi K ;
 +Ess:n K ;
 +Ess:n%> PxC ;


LEXICON BOHCCO !!= * __@CODE@__
 +Sg+Nom: PxV2 ;
 +Sg+Gen: K ;
 +Sg+Gen: PxV2 ;
 +SgGenCmp: R ; 		! Already in LEXICON BOAZU
 +Sg+Acc: K ;
 +Sg+Acc: PxV2 ;
 +Sg+Ill:s%> PxC ;
 +Sg+Loc:s K ;
 +Sg+Loc+South+Err/Sub:n K ; ! !SOUTH
 +Sg+Loc:st%> PxC ;
 +Pl+Nom:t K ;
 +Pl+Nom+Err/Sub:k K ; ! !Skániid dialect

LEXICON BOHCCU !!= * __@CODE@__
 +Sg+Ill:j K ;
 +Sg+Com:jn K ;
 +Sg+Com:jn%> PxC ;
 +Pl+Gen:jd K ;
 +PlGenCmp:jd R ;
 +Pl+Nom:jd%> Px1C ;
 +Pl+Gen:jd%> PxC ;
 +Pl+Acc:jd K ;
 +Pl+Acc:jd%> PxC ;
 +Pl+Ill:jde K ;
 +Pl+Ill:jdasa%> PxV ;
 +Pl+Loc:jn K ;
 +Pl+Loc+South+Err/Sub:js K ; ! !SOUTH
 +Pl+Loc:jn%> PxC ;
 +Pl+Com:jgujn K ;
 +Pl+Com/Sh:j%- ENDLEX ;  !guosai- ja beziiguin
 +Pl+Com:jd%> PxPlComC ;
 +Pl+Com+Err/Sub:jn%> PxPlComC ;

LEXICON VUDDJI- !!= * __@CODE@__
 BOHCCOadj ;
 BOHCCUadj ;

LEXICON BOHCCOadj !!= * __@CODE@__
 +Sg+Nom+Use/-Spell: PxV2 ;
 +Sg+Gen: K ;
 +Sg+Gen+Use/-Spell: PxV2 ;
 +SgGenCmp: R ; 		! Already in LEXICON BOAZU
 +Sg+Acc: K ;
 +Sg+Acc+Use/-Spell: PxV2 ;
 +Sg+Ill+Use/-Spell:s%> PxC ;
 +Sg+Loc:s K ;
 +Sg+Loc+South+Err/Sub:n K ; ! !SOUTH
 +Sg+Loc+Use/-Spell:st%> PxC ;
 +Pl+Nom:t K ;
 +Pl+Nom+Err/Sub:k K ; ! !Skániid dialect

LEXICON BOHCCUadj !!= * __@CODE@__
 +Sg+Ill:j K ;
 +Sg+Com:jn K ;
 +Sg+Com+Use/-Spell:jn%> PxC ;
 +Pl+Gen:jd K ;
 +PlGenCmp:jd R ;
 +Pl+Nom+Use/-Spell:jd%> Px1C ;
 +Pl+Gen+Use/-Spell:jd%> PxC ;
 +Pl+Acc:jd K ;
 +Pl+Acc+Use/-Spell:jd%> PxC ;
 +Pl+Ill:jde K ;
 +Pl+Ill+Use/-Spell:jdasa%> PxV ;
 +Pl+Loc:jn K ;
 +Pl+Loc+South+Err/Sub:js K ; ! !SOUTH
 +Pl+Loc+Use/-Spell:jn%> PxC ;
 +Pl+Com:jgujn K ;
 +Pl+Com/Sh:j%- ENDLEX ;  !guosai- ja beziiguin
 +Pl+Com+Use/-Spell:jd%> PxPlComC ;
 +Pl+Com+Err/Sub:jn%> PxPlComC ;






!! !!!Adjective declension
! - - - - - - - - - -

LEXICON ATTR  !!= * __@CODE@__  This is the normal lexicon for ATTR forms
+Attr:         K ;                  ! Plain attributive
+Attr:         Rreal ;
+Attr+Use/NG+Use/-Spell: VUOHTA ; ! ! Nielsen p. 212: vuottâ føiet til _nominativ_formen av adjektiver
! -:#%- ProperNoun ;   !Already i LEXICON R   !^C^
+AttrCmp+Use/-Spell:» NAMAT ; ! comp-only adj     ! Added #, and removed # again.
! #+Use/-Spell:»# NAMAT ; ! comp-only adj     ! Added #, and removed # again.
+AttrCmp#+Use/Circ:»# ALIT ; ! both comp and independent adj ! 

LEXICON ATTRCONT  !!= * __@CODE@__  This lexicon is for forms with non-sub Attr, where we sub the rest.
 +Attr:%> K ;  ! Comp are also Attr.
 +Err/Sub: Rreal ;    
 +Err/Sub+Use/-Spell:» NAMAT ; ! comp-only adj, not compound
! #+Err/Sub+Use/-Spell:»# NAMAT ; ! comp-only adj
 #+Err/Sub+Use/Circ:»# ALIT ;  ! both comp and independent adj




LEXICON LAIKI0     !!= * __@CODE@__  Directing adjectives ...
 DEVNVCASE ;      ! ... to bisyllabic nominal declension
+Use/-Spell: VUOHTA ;         ! ... to A > N -vuohta derivation



LEXICON JOHTOLAT
! +Der4+Der/geahtes+A+Attr:»#geahtes K ; !This is not right
 @C.NeedNoun@ HEANDARAT-COMM ;
! The flag is there because verbs are derived via +Der/us suffix to
! JOHTOLAT, and then pick up their +N tag in HEANDARAT-COMM, but not
! via +Der/geahtes.

LEXICON JOHTOLAT0 !!= * __@CODE@__
 +Sg+Nom:%> K ;
 +SgNomCmp:%> R ;			! test this
 +SgGenCmp:%> R ;
! +Sg+Nom@U.NeedsVowRed.ON@:%>X7@U.NeedsVowRed.ON@ R ;   ! removed since cons-final.
! +Sg+Nom@U.NeedsVowRed.OFF@:%>@U.NeedsVowRed.OFF@ R ;   ! removed since cons-final.
! +Sg+Gen:%> K ;
! +Sg+Acc:%> K ;
! This must be a typo!


LEXICON JOHTOLAHKA- !!= * __@CODE@__
! +Sg+Nom:%> Px3V ;
 +Ess:n K ;
 +Ess:n%> PxC ;
 :X2 GOAHTA- ; ! Px sublexicon
 :X3 GOAHTAI ; ! Ill sublexicon
! +Err/Sub: GOAHTAI ; ! Ill sublexicon
 +Sg+Gen:X4 K ;
 +Sg+Acc:X4 K ;
 +SgGenCmp+Err/Sub:X4 R ; ! !Note! Same entry under GOADE-
 +Sg+Gen:X4 Px3V ;
 +Sg+Acc:X4 Px3V ;
 +Sg+Loc:X4s K ;
 +Sg+Loc+South+Err/Sub:X4n K ; ! !SOUTH
 +Sg+Loc:X4st%> PxC ;
 +Sg+Loc+Err/Sub:X4stt%> PxC ;
 +Pl+Nom:X4t K ;
 +Pl+Nom+Err/Sub:X4k K ;
 +Err/Sub:X5 GODII- ; ! weak gr dipth simpl
 :%^DISIMP GODII- ; ! weak gr dipth simpl
 :X6 GOADA- ; ! AG Px
 +Err/Sub:X8 GOADE- ; !  ! Ditto (?)

LEXICON ISSORASSA2-
 +Sg+Nom+Err/Sub: PxV ; ! ! tentative.
 +Ess:n K ;
 +Ess+Err/Sub:n%> PxC ; ! ! tentative, check.
 +Use/NG:X4 BU/MUS ;  
 HEAPMIOBL ;


LEXICON ISSORASSA- !!= * __@CODE@__
 +Sg+Nom+Err/Sub: PxV ; ! ! tentative.
 +Pl+Nom+Err/Sub:t K ;
 +Ess:n K ;
 +Ess+Err/Sub:n%> PxC ; ! ! tentative, check.
 :X4 BU/MUS ;  
 HEAPMIOBL ;


LEXICON EABBO/EAMOS !!= * __@CODE@__
 ADVC ;
 EABBO/EAMOS_CONT ;
 
LEXICON EABBO/EAMOS_NVD !!= * __@CODE@__
 ADVC ;
 EABBO/EAMOS_CONT_NVD ;


LEXICON EABBO/EAMOS_CONT !!= * __@CODE@__
 +Comp+Dial/%-GG:at SHORTCOMP_PREDNVD ; ! 
 +Comp+Use/NG:it SHORTCOMP_NVD ; ! !In use in Gg, not in Kj. Not generated
 +Comp+Dial/%-KJ:et SHORTCOMP_PREDNVD ;
 +Comp+Use/NG:ut SHORTCOMP_NVD ; ! !In use in Kj, not in Gg. Not generated
 +Comp+Err/Sub+Dial/%-KJ:eabbu EABBU ;  ! Parallel form. Not standard. 
 +Comp+Dial/%-KJ:eabbo EABBU ;  ! Parallel form. Standard. 
 +Comp+Dial/%-GG:ab'bo EABBU ;  ! Parallel form. Standard.  
 +Comp+Err/Sub+Dial/%-GG+Dial/%-KJ:eb'bo EABBU ; 
 +Comp+Err/Sub+Dial/%-GG:ab'bu EABBU ;  ! Parallel form. Not standard. 
 +Superl+Dial/%-GG:amos EAMOS ; !  
 +Superl+Err/Sub+Dial/%-GG+Dial/%-KJ:emos EAMOS ; !  
 +Superl+Dial/%-KJ:eapmo7s EAMOS ; ! 
 +Superl+Err/Sub:eapmus EAMOS ;

LEXICON EABBO/EAMOS_CONT_NVD !!= * __@CODE@__
 +Comp+Dial/%-GG:at SHORTCOMP_NVD ; ! 
 +Comp+Use/NG:it SHORTCOMP_NVD ; ! !In use in Gg, not in Kj. Not generated
 +Comp+Dial/%-KJ:et SHORTCOMP_NVD ;
 +Comp+Use/NG:ut SHORTCOMP_NVD ; ! !In use in Kj, not in Gg. Not generated
 +Comp+Err/Sub+Dial/%-KJ:eabbu EABBU ;  ! Parallel form. Not standard. 
 +Comp+Dial/%-KJ:eabbo EABBU_NVD ;  ! Parallel form. Standard. 
 +Comp+Dial/%-GG:ab'bo EABBU_NVD ;  ! Parallel form. Standard.  
 +Comp+Err/Sub+Dial/%-GG:ab'bu EABBU_NVD ;  ! Parallel form. Not standard. 
 +Superl+Dial/%-GG:amos EAMOS_NVD ; ! 
 +Superl+Dial/%-KJ:eapmo7s EAMOS_NVD ; ! 
 +Superl+Err/Sub:eapmus EAMOS_NVD ;


LEXICON EAMOS_NVD !!= * __@CODE@__
 +Sg+Nom+Use/NGminip+Use/NG:%>X4 K ;
 +Ess:%>X4in K ;
 +Sg+Nom+Use/Marg+Err/Sub:%>X2 PxC ;
 +Sg+Gen:%>X2a K ;
 +Sg+Gen+Err/Sub:%>X2 K ;
 +Sg+Gen+Use/Marg+Err/Sub:%>X2 PxC ;
 +Sg+Acc:%>X2a K ;
 +Sg+Acc+Err/Sub:%>X2 K ;
 +Sg+Acc+Use/Marg+Err/Sub:%>X2 PxC ;
 +Pl+Nom+Use/NGminip+Use/NG:%>X2at K ;
 +Sg+Ill+Use/Marg+Err/Sub:%>X2asa%> PxV ;
 +Pl+Nom+Use/Marg+Err/Sub:%>X2ijddá%> Px1V ;
 +Sg+Ill:%>X2ij K ;
 +Sg+Loc:%>X2is K ;
 +Sg+Loc+South+Err/Sub:%>X2in K ; ! !SOUTH
 +Sg+Com:%>X2ijn K ;
 +Sg+Com+Err/Sub:%>X2ijnna K ;
 +Pl+Gen:%>X2ijd K ;
 +PlGenCmp:%>X2ijd R ;
 +Pl+Acc:%>X2ijd K ;
 +Pl+Ill:%>X2ijdda K ;
 +Pl+Loc:%>X2ijn K ;
 +Pl+Loc+Err/Sub:%>X2ijnna K ;
 +Pl+Loc+South+Err/Sub:%>X2ijs K ; ! !SOUTH
 +Pl+Com:%>X2ijgujn K ;
 +Pl+Com/Sh:%>X2ij%- ENDLEX ; !guosai- ja beziiguin
 +Sg+Loc+Use/Marg+Err/Sub:%>X2istti%> PxV ;
 +Sg+Com+Use/Marg+Err/Sub:%>X2ijnni%> PxV ;
! +Pl+Nom+Err/Sub:%>X2ijddi%> PxV ; !^P^ !MARG
 +Pl+Gen+Use/Marg+Err/Sub:%>X2ijddi%> PxV ;
 +Pl+Acc+Use/Marg+Err/Sub:%>X2ijddi%> PxV ;
 +Pl+Ill+Use/Marg+Err/Sub:%>X2ijddás%> PxC ;
 +Pl+Loc+Use/Marg+Err/Sub:%>X2ijnni%> PxV ;
 +Pl+Com+Use/Marg+Err/Sub:%>X2ijddi%> PxPlComV1 ;
 :%>X2 ADVC ;
 +Attr+Use/NGminip+Use/NG:%>X4 K ; ! Attributive superaltives



LEXICON EABBO/EAMOS_CONT-contracted  !!= * __@CODE@__
 +Comp:at SHORTCOMP ; !  
! +Comp+Use/NG:it SHORTCOMP ; !  !In use in Gg, not in Kj. Not generated
! +Comp+Use/NG:et SHORTCOMP ; !   
 +Comp+Use/NG:ut SHORTCOMP_NVD ; !  !In use in Kj, not in Gg. Not generated
! +Comp+Err/Sub+Use/NG:eabbu EABBU ;  ! Parallel form. Not standard. 
! +Comp+Use/NG:eabbo EABBU ;  ! Parallel form. Standard. 
 +Comp:ab'bo EABBU ;  ! Parallel form. Standard.  ! OBS
 +Comp+Err/Sub:ab'bu EABBU ;  ! Parallel form. Not standard. 
 +Superl:amos EAMOS ; ! 
! +Superl+Use/NG:eapmo7s EAMOS ;
! +Superl+Err/Sub:eapmus EAMOS ;

LEXICON SHORTCOMP !!= * __@CODE@__
 +Sg+Nom:%> K ; ! 
 ATTRCONT ;

LEXICON SHORTCOMP_NVD !!= * __@CODE@__
 +Sg+Nom+Use/NGminip+Use/NG:%> K ; ! 
 +Attr+Use/NGminip+Use/NG:%> K ;  ! Comp are also Attr.
 +Err/Sub: Rreal ;    

LEXICON SHORTCOMP_PREDNVD !!= * __@CODE@__
 +Sg+Nom+Use/NGminip+Use/NG:%> K ; ! 
 ATTRCONT ;


LEXICON EABBU !!= * __@CODE@__
 +Der1+Der/Dimin+N+Sg+Nom:»X6ž K ;
 +Der1+Der/Dimin+N+Ess:»X6žin K ;
 +Der1+Der/Dimin+N+Sg+Nom+Use/Marg+Err/Sub:»X6ž%> PxC ;
 +Der1+Der/Dimin+N+Sg+Gen:»X6ža K ;
 +Der1+Der/Dimin+N+Sg+Gen+Err/Sub:»X6ž K ;
 +Der1+Der/Dimin+N+Sg+Gen+Use/Marg+Err/Sub:»X6ž%> PxC ;
 +Der1+Der/Dimin+N+Sg+Acc:»X6ža K ;
 +Der1+Der/Dimin+N+Sg+Acc+Err/Sub:»X6ž K ;
 +Der1+Der/Dimin+N+Sg+Acc+Use/Marg+Err/Sub:»X6ž%> PxC ;
 +Der1+Der/Dimin+N+Pl+Nom:»X6žat K ;
 +Der1+Der/Dimin+N+Sg+Ill+Use/Marg+Err/Sub:»X6žasa%> PxV ;
 +Der1+Der/Dimin+N+Pl+Nom+Use/Marg+Err/Sub:»X6žijddá%> Px1V ;
 +Der1+Der/Dimin+N+Sg+Ill:»X6žij K ;
 +Der1+Der/Dimin+N+Sg+Loc:»X6žis K ;
 +Der1+Der/Dimin+N+Sg+Loc+South+Err/Sub:»X6žin K ; ! !SOUTH
 +Der1+Der/Dimin+N+Sg+Com:»X6žijn K ;
 +Der1+Der/Dimin+N+Sg+Com+Err/Sub:»X6žijnna K ;
 +Der1+Der/Dimin+N+Pl+Gen:»X6žijd K ;
 +Der1+Der/Dimin+N+PlGenCmp:»X6žijd R ;
 +Der1+Der/Dimin+N+Pl+Acc:»X6žijd K ;
 +Der1+Der/Dimin+N+Pl+Ill:»X6žijdda K ;
 +Der1+Der/Dimin+N+Pl+Loc:»X6žijn K ;
 +Der1+Der/Dimin+N+Pl+Loc+Err/Sub:»X6žijnna K ;
 +Der1+Der/Dimin+N+Pl+Loc+South+Err/Sub:»X6žijs K ; ! !SOUTH
 +Der1+Der/Dimin+N+Pl+Com:»X6žijgujn K ;
 +Der1+Der/Dimin+N+Pl+Com/Sh:»X6žij%- ENDLEX ; !guosai- ja beziiguin
 +Der1+Der/Dimin+N+Sg+Loc+Use/Marg+Err/Sub:»X6žistti%> PxV ;
 +Der1+Der/Dimin+N+Sg+Com+Use/Marg+Err/Sub:»X6žijnni%> PxV ;
 +Der1+Der/Dimin+N+Pl+Gen+Use/Marg+Err/Sub:»X6žijddi%> PxV ;
 +Der1+Der/Dimin+N+Pl+Acc+Use/Marg+Err/Sub:»X6žijddi%> PxV ;
 +Der1+Der/Dimin+N+Pl+Ill+Use/Marg+Err/Sub:»X6žijddás%> PxC ;
 +Der1+Der/Dimin+N+Pl+Loc+Use/Marg+Err/Sub:»X6žijnni%> PxV ;
 +Der1+Der/Dimin+N+Pl+Com+Use/Marg+Err/Sub:»X6žijddi%> PxPlComV1 ;
 +Der1+Der/Dimin+A:»X6š%> ATTRCONT ;
 +Der1+Der/Dimin+A+Der2+Der/at+Adv:»X6žit K ;
 :%> EABBUCASE1 ;
 :%> EABBUCASE2 ;
 +Der2+Der/at+Adv:%>X8t K ;
 +Der2+Der/at+Adv+Err/Sub:%>X7t K ;
 +Der2+Der/at+Adv+Err/Sub:%>t K ;
 +Err/Sub: ATTR  ;

LEXICON EABBUCASE1 !!= * __@CODE@__
 +Sg+Nom:X1 K ; ! 
 +Sg+Nom:X7 K ; ! 
 +Sg+Nom+Use/Marg+Err/Sub: PxV ;
 +Ess:X1n K ;
 +Ess+Use/NG:X7n K ;
 +Ess+Use/Marg+Err/Sub:X1n%> PxC ;
 +Ess+Use/Marg+Err/Sub:X7n%> PxC ;

LEXICON EABBUCASE2 !!= * __@CODE@__
 +Sg+Gen:X4 K ;
 +Sg+Gen+Use/NG:X8 K ;
 +Sg+Gen+Use/Marg+Err/Sub:X2 Px1V ;
 +Sg+Gen+Use/Marg+Err/Sub:X6 Px2V ;
 +Sg+Gen+Use/Marg+Err/Sub:X4 Px3V ;
 +Sg+Acc:X4 K ;
 +Sg+Acc+Use/NG:X8 K ;
 +Sg+Acc+Use/Marg+Err/Sub:X2 Px1V ;
 +Sg+Acc+Use/Marg+Err/Sub:X6 Px2V ;
 +Sg+Acc+Use/Marg+Err/Sub:X4 Px3V ;
 +Sg+Ill:X3j K ;
 +Sg+Ill+Err/Sub:j K ;
 +Sg+Ill+Use/Marg+Err/Sub:X2s%> PxC ;
 +Sg+Loc:X4s K ;
 +Sg+Loc+Use/NG:X8s K ;
 +Sg+Loc+South+Err/Sub:X4n K ; ! !SOUTH
 +Sg+Loc+South+Err/Sub:X8n K ; ! !SOUTH
 +Sg+Loc+Use/Marg+Err/Sub:X4st%> PxC ;
 +Sg+Loc+Use/Marg+Err/Sub:X8st%> PxC ;
 +Sg+Com+Err/Sub:X5jn K ;
 +Sg+Com:%^DISIMPjn K ;
 +Sg+Com+Use/Marg+Err/Sub:X5jn%> PxC ;
 +Sg+Com+Use/Marg+Err/Sub:%^DISIMPjn%> PxC ;
 +Pl+Nom:X4t K ;
 +Pl+Nom+Err/Sub:X4k K ; ! !Skániid dialect
 +Pl+Nom+Use/Marg+Err/Sub:X5jd%> Px1C ;
 +Pl+Nom+Use/Marg+Err/Sub:%^DISIMPjd%> Px1C ;
 +Pl+Gen+Err/Sub:X5jd K ;
 +Pl+Gen:%^DISIMPjd K ;
 +Pl+Gen+Use/Marg+Err/Sub:X5jd%> PxC ;
 +Pl+Gen+Use/Marg+Err/Sub:%^DISIMPjd%> PxC ;
 +Pl+Acc+Err/Sub:X5jd K ;
 +Pl+Acc:%^DISIMPjd K ;
 +Pl+Acc+Use/Marg+Err/Sub:X5jd%> PxC ;
 +Pl+Acc+Use/Marg+Err/Sub:%^DISIMPjd%> PxC ;
 +Pl+Ill+Err/Sub:X5jde K ;
 +Pl+Ill:%^DISIMPjde K ;
 +Pl+Ill+Use/Marg+Err/Sub:X5jdasa%> PxV  ;
 +Pl+Ill+Use/Marg+Err/Sub:%^DISIMPjdasa%> PxV  ;
 +Pl+Loc+Err/Sub:X5jn K ;
 +Pl+Loc:%^DISIMPjn K ;
 +Pl+Loc+Use/Marg+Err/Sub:X5jn%> PxC ;
 +Pl+Loc+Use/Marg+Err/Sub:%^DISIMPjn%> PxC ;
 +Pl+Com+Err/Sub:X5jgujn K ;
 +Pl+Com:%^DISIMPjgujn K ;
 +Pl+Com/Sh+Err/Sub:X5j%- ENDLEX ; !guosai- ja beziiguin
 +Pl+Com/Sh:%^DISIMPj%- ENDLEX ; !guosai- ja beziiguin
 +Pl+Com+Use/Marg+Err/Sub:X5jd%> PxPlComC ;
 +Pl+Com+Use/Marg+Err/Sub:%^DISIMPjd%> PxPlComC ;
 +Pl+Com+Use/Marg+Err/Sub:%^DISIMPjn%> PxPlComC ;

LEXICON EABBU_NVD !!= * __@CODE@__
 +Der1+Der/Dimin+N+Sg+Nom:»X6ž K ;
 +Der1+Der/Dimin+N+Ess:»X6žin K ;
 +Der1+Der/Dimin+N+Sg+Nom+Use/Marg+Err/Sub:»X6ž%> PxC ;
 +Der1+Der/Dimin+N+Sg+Gen:»X6ža K ;
 +Der1+Der/Dimin+N+Sg+Gen+Err/Sub:»X6ž K ;
 +Der1+Der/Dimin+N+Sg+Gen+Use/Marg+Err/Sub:»X6ž%> PxC ;
 +Der1+Der/Dimin+N+Sg+Acc:»X6ža K ;
 +Der1+Der/Dimin+N+Sg+Acc+Err/Sub:»X6ž K ;
 +Der1+Der/Dimin+N+Sg+Acc+Use/Marg+Err/Sub:»X6ž%> PxC ;
 +Der1+Der/Dimin+N+Pl+Nom:»X6žat K ;
 +Der1+Der/Dimin+N+Sg+Ill+Use/Marg+Err/Sub:»X6žasa%> PxV ;
 +Der1+Der/Dimin+N+Pl+Nom+Use/Marg+Err/Sub:»X6žijddá%> Px1V ;
 +Der1+Der/Dimin+N+Sg+Ill:»X6žij K ;
 +Der1+Der/Dimin+N+Sg+Loc:»X6žis K ;
 +Der1+Der/Dimin+N+Sg+Loc+South+Err/Sub:»X6žin K ; ! !SOUTH
 +Der1+Der/Dimin+N+Sg+Com:»X6žijn K ;
 +Der1+Der/Dimin+N+Sg+Com+Err/Sub:»X6žijnna K ;
 +Der1+Der/Dimin+N+Pl+Gen:»X6žijd K ;
 +Der1+Der/Dimin+N+PlGenCmp:»X6žijd R ;
 +Der1+Der/Dimin+N+Pl+Acc:»X6žijd K ;
 +Der1+Der/Dimin+N+Pl+Ill:»X6žijdda K ;
 +Der1+Der/Dimin+N+Pl+Loc:»X6žijn K ;
 +Der1+Der/Dimin+N+Pl+Loc+Err/Sub:»X6žijnna K ;
 +Der1+Der/Dimin+N+Pl+Loc+South+Err/Sub:»X6žijs K ; ! !SOUTH
 +Der1+Der/Dimin+N+Pl+Com:»X6žijgujn K ;
 +Der1+Der/Dimin+N+Pl+Com/Sh:»X6žij%- ENDLEX ; !guosai- ja beziiguin
 +Der1+Der/Dimin+N+Sg+Loc+Use/Marg+Err/Sub:»X6žistti%> PxV ;
 +Der1+Der/Dimin+N+Sg+Com+Use/Marg+Err/Sub:»X6žijnni%> PxV ;
 +Der1+Der/Dimin+N+Pl+Gen+Use/Marg+Err/Sub:»X6žijddi%> PxV ;
 +Der1+Der/Dimin+N+Pl+Acc+Use/Marg+Err/Sub:»X6žijddi%> PxV ;
 +Der1+Der/Dimin+N+Pl+Ill+Use/Marg+Err/Sub:»X6žijddás%> PxC ;
 +Der1+Der/Dimin+N+Pl+Loc+Use/Marg+Err/Sub:»X6žijnni%> PxV ;
 +Der1+Der/Dimin+N+Pl+Com+Use/Marg+Err/Sub:»X6žijddi%> PxPlComV1 ;
 +Der1+Der/Dimin+A:»X6š%> ATTRCONT ;
 +Der1+Der/Dimin+A+Der2+Der/at+Adv:»X6žit K ;
 :%> EABBUCASE1_NVD ;
 :%> EABBUCASE2_NVD ;
 +Der2+Der/at+Adv:%>X8t K ;
 +Der2+Der/at+Adv+Err/Sub:%>X7t K ;
 +Attr+Err/Sub: ATTR  ;

LEXICON EABBUCASE1_NVD !!= * __@CODE@__
 +Sg+Nom+Use/NGminip+Use/NG:X1 K ; ! 
 +Sg+Nom+Use/NGminip+Use/NG:X7 K ; ! 
 +Sg+Nom+Use/Marg+Err/Sub: PxV ;
 +Ess:X1n K ;
 +Ess+Use/NG:X7n K ;
 +Ess+Use/Marg+Err/Sub:X1n%> PxC ;
 +Ess+Use/Marg+Err/Sub:X7n%> PxC ;

LEXICON EABBUCASE2_NVD !!= * __@CODE@__
 +Sg+Gen:X4 K ;
 +Sg+Gen+Use/NG:X8 K ;
 +Sg+Gen+Use/Marg+Err/Sub:X2 Px1V ;
 +Sg+Gen+Use/Marg+Err/Sub:X6 Px2V ;
 +Sg+Gen+Use/Marg+Err/Sub:X4 Px3V ;
 +Sg+Acc:X4 K ;
 +Sg+Acc+Use/NG:X8 K ;
 +Sg+Acc+Use/Marg+Err/Sub:X2 Px1V ;
 +Sg+Acc+Use/Marg+Err/Sub:X6 Px2V ;
 +Sg+Acc+Use/Marg+Err/Sub:X4 Px3V ;
 +Sg+Ill:X3j K ;
 +Sg+Ill+Err/Sub:j K ;
 +Sg+Ill+Use/Marg+Err/Sub:X2s%> PxC ;
 +Sg+Loc:X4s K ;
 +Sg+Loc+Use/NG:X8s K ;
 +Sg+Loc+South+Err/Sub:X4n K ; ! !SOUTH
 +Sg+Loc+South+Err/Sub:X8n K ; ! !SOUTH
 +Sg+Loc+Use/Marg+Err/Sub:X4st%> PxC ;
 +Sg+Loc+Use/Marg+Err/Sub:X8st%> PxC ;
 +Sg+Com+Err/Sub:X5jn K ;
 +Sg+Com:%^DISIMPjn K ;
 +Sg+Com+Use/Marg+Err/Sub:X5jn%> PxC ;
 +Sg+Com+Use/Marg+Err/Sub:%^DISIMPjn%> PxC ;
 +Pl+Nom+Use/NGminip+Use/NG:X4t K ;
 +Pl+Nom+Err/Sub:X4k K ; ! !Skániid dialect
 +Pl+Nom+Use/Marg+Err/Sub:X5jd%> Px1C ;
 +Pl+Nom+Use/Marg+Err/Sub:%^DISIMPjd%> Px1C ;
 +Pl+Gen+Err/Sub:X5jd K ;
 +Pl+Gen:%^DISIMPjd K ;
 +Pl+Gen+Use/Marg+Err/Sub:X5jd%> PxC ;
 +Pl+Gen+Use/Marg+Err/Sub:%^DISIMPjd%> PxC ;
 +Pl+Acc+Err/Sub:X5jd K ;
 +Pl+Acc:%^DISIMPjd K ;
 +Pl+Acc+Use/Marg+Err/Sub:X5jd%> PxC ;
 +Pl+Acc+Use/Marg+Err/Sub:%^DISIMPjd%> PxC ;
 +Pl+Ill+Err/Sub:X5jde K ;
 +Pl+Ill:%^DISIMPjde K ;
 +Pl+Ill+Use/Marg+Err/Sub:X5jdasa%> PxV  ;
 +Pl+Ill+Use/Marg+Err/Sub:%^DISIMPjdasa%> PxV  ;
 +Pl+Loc+Err/Sub:X5jn K ;
 +Pl+Loc:%^DISIMPjn K ;
 +Pl+Loc+Use/Marg+Err/Sub:X5jn%> PxC ;
 +Pl+Loc+Use/Marg+Err/Sub:%^DISIMPjn%> PxC ;
 +Pl+Com+Err/Sub:X5jgujn K ;
 +Pl+Com:%^DISIMPjgujn K ;
 +Pl+Com/Sh+Err/Sub:X5j%- ENDLEX ; !guosai- ja beziiguin
 +Pl+Com/Sh:%^DISIMPj%- ENDLEX ; !guosai- ja beziiguin
 +Pl+Com+Use/Marg+Err/Sub:X5jd%> PxPlComC ;
 +Pl+Com+Use/Marg+Err/Sub:X5jn%> PxPlComC ;
 +Pl+Com+Use/Marg+Err/Sub:%^DISIMPjd%> PxPlComC ;


LEXICON BU/MUS !!= * __@CODE@__
 +Comp:b BUStem ;
 +Superl:muss BUOREMUS ; 
 +Der2+Der/at+Adv:t K ;


LEXICON BUStem !!= * __@CODE@__
 +Sg+Nom: K ;
 ATTRCONT ;
 +Sg+Gen:u K ;
! +Sg+Gen+Err/Sub: K ;
 +Sg+Acc:u K ;
! +Sg+Acc+Err/Sub: K ;
 +Pl+Nom:ut K ;
 +Ess:un K ;
 +Der1+Der/Dimin+A:»uš%> ATTRCONT ; 
 +Der1+Der/Dimin+A+Sg+Nom:»uš K ;
 +Der1+Der/Dimin+A:»užža%> BUOREMUSSA- ;
 +Sg+Ill:uj K ;
 +Sg+Loc:us K ;
 +Sg+Loc+South+Err/Sub:un K ; ! !SOUTH
 +Sg+Com:ujn K ;
 +Pl+Gen:ujd K ;
 +PlGenCmp:ujd R ;
 +Pl+Acc:ujd K ;
 +Pl+Ill:ujdda K ;
 +Pl+Loc:ujn K ;
 +Pl+Loc+South+Err/Sub:ujs K ; ! !SOUTH
 +Pl+Com:ujgujn K ;
 +Pl+Com/Sh:uj%- ENDLEX ; !guosai- ja beziiguin
 +Sg+Loc+Use/Marg+Err/Sub:ustti%> PxV ;
 +Sg+Com+Use/Marg+Err/Sub:ujnni%> PxV ;
! +Pl+Nom+Err/Sub:ujddi%> PxV ; !^P^ !MARG
 +Pl+Gen+Use/Marg+Err/Sub:ujddi%> PxV ;
 +Pl+Acc+Use/Marg+Err/Sub:ujddi%> PxV ;
 +Pl+Ill+Use/Marg+Err/Sub:ujddás%> PxC ;
 +Pl+Loc+Use/Marg+Err/Sub:ujnni%> PxV ;
 +Pl+Com+Use/Marg+Err/Sub:ujddi%> PxPlComV1 ;
 +Der2+Der/at+Adv:ut K ;
 +Sg+Nom+Use/Marg+Err/Sub:u%> Px1V ;
 +Sg+Nom+Use/Marg+Err/Sub:u%> Px2V ;
! +Sg+Nom+Use/Marg+Err/Sub:u%> Px3V ;
 +Sg+Gen+Use/Marg+Err/Sub:u%> Px1V ;
 +Sg+Gen+Use/Marg+Err/Sub:u%> Px2V ;
 +Sg+Gen+Use/Marg+Err/Sub:u%> Px3V ;
 +Sg+Acc+Use/Marg+Err/Sub:u%> Px1V ;
 +Sg+Acc+Use/Marg+Err/Sub:u%> Px2V ;
 +Sg+Acc+Use/Marg+Err/Sub:u%> Px3V ;
 +Sg+Ill+Use/Marg+Err/Sub:usa%> PxV ;
 +Pl+Nom+Use/Marg+Err/Sub:uiddá%> Px1V ;

LEXICON EAMOS !!= * __@CODE@__
! The 3 next lines are for MALIS0
! minus the pointer to Ess Px.
 +Sg+Nom:%>X4 K ;
 +Ess:%>X4in K ;
 +Sg+Nom+Use/Marg+Err/Sub:%>X2 PxC ;
 +Sg+Gen:%>X2a K ;
 +Sg+Gen+Err/Sub:%>X2 K ;
 +Sg+Gen+Use/Marg+Err/Sub:%>X2 PxC ;
 +Sg+Acc:%>X2a K ;
 +Sg+Acc+Err/Sub:%>X2 K ;
 +Sg+Acc+Use/Marg+Err/Sub:%>X2 PxC ;
 +Pl+Nom:%>X2at K ;
 +Sg+Ill+Use/Marg+Err/Sub:%>X2asa%> PxV ;
 +Pl+Nom+Use/Marg+Err/Sub:%>X2ijddá%> Px1V ;
 +Sg+Ill:%>X2ij K ;
 +Sg+Loc:%>X2is K ;
 +Sg+Loc+South+Err/Sub:%>X2in K ; ! !SOUTH
 +Sg+Com:%>X2ijn K ;
 +Sg+Com+Err/Sub:%>X2ijnna K ;
 +Pl+Gen:%>X2ijd K ;
 +PlGenCmp:%>X2ijd R ;
 +Pl+Acc:%>X2ijd K ;
 +Pl+Ill:%>X2ijdda K ;
 +Pl+Loc:%>X2ijn K ;
 +Pl+Loc+Err/Sub:%>X2ijnna K ;
 +Pl+Loc+South+Err/Sub:%>X2ijs K ; ! !SOUTH
 +Pl+Com:%>X2ijgujn K ;
 +Pl+Com/Sh:%>X2ij%- ENDLEX ; !guosai- ja beziiguin
 +Sg+Loc+Use/Marg+Err/Sub:%>X2istti%> PxV ;
 +Sg+Com+Use/Marg+Err/Sub:%>X2ijnni%> PxV ;
! +Pl+Nom+Err/Sub:%>X2ijddi%> PxV ; !^P^ !MARG
 +Pl+Gen+Use/Marg+Err/Sub:%>X2ijddi%> PxV ;
 +Pl+Acc+Use/Marg+Err/Sub:%>X2ijddi%> PxV ;
 +Pl+Ill+Use/Marg+Err/Sub:%>X2ijddás%> PxC ;
 +Pl+Loc+Use/Marg+Err/Sub:%>X2ijnni%> PxV ;
 +Pl+Com+Use/Marg+Err/Sub:%>X2ijddi%> PxPlComV1 ;
 :%>X2 ADVC ;
 +Attr:%>X4 K ; ! Attributive superaltives
              ! Here and not in MALIS0 because
              ! also nouns go there.



LEXICON GAPPUS0 !!= * __@CODE@__
 +Sg+Nom: K ;
 +SgNomCmp+Use/-Spell+Err/Sub@U.NeedsVowRed.ON@:X7@U.NeedsVowRed.ON@ R ;
 +SgNomCmp+Use/-Spell+Err/Sub@U.NeedsVowRed.OFF@:@U.NeedsVowRed.OFF@ R ;
 +SgNomCmp: R ;
+Use/-Spell: VUOHTA ;			! (callers have added +A already)
 +Ess:in K ;

!! Almost id. to MALIS0.
!! MALIS0 has no VUOHTA,
!! GAPPUS0 has no Px Ess., and
!! shouldn't have either.

LEXICON GAPPUS- !!= * __@CODE@__ !!= * __@CODE@__
 MALLAS- ; ! should be flipped with the rest.

!! GOAL: Keep GAPPUS- and MALLAS- apart, because of
!! the Px(1)V issue, but unify the rest.
!! GAPPUS- and MALLAS- differ
!! in the A and N treatment of
!! Pl Nom Px (only 1st p. for A
!! and all persons for N).
!! Now that MALLASI- is deleted,
!! GAPPUS- and MALLAS- are
!! identical. We check by pointing
!! GAPPUS- to MALLAS-. Look into this.
!! and remove GAPPUS- for MALLAS-
!! eventually.

LEXICON MEAHTTUN   !!= * __@CODE@__ Deverbal adjectives.
 +A:n%> ATTR ;
 +A+Attr+Err/Sub:m%>is%> ATTR ;
 +A:s%> EABBO/EAMOS ;
 +A:m%> GAPPUS0 ;   ! NE and vuohta
 +A+Sg+Gen:m%>a K ; ! Stem vowel -a-, no short genitive
 +A+Sg+Gen:m%>a R ; ! Stem vowel -a-, no short genitive
 +A+Sg+Acc:m%>a K ;
 +A+Pl+Nom:m%>at K ;
 +A:m%>i MALLASI-/NUORABU- ;  ! obl
 +A+Sg+Nom+Err/Sub:m%> PxC ;
 +A+Sg+Gen+Err/Sub:m%> PxC ;
 +A+Sg+Acc+Err/Sub:m%> PxC ;
 +A+Sg+Ill+Err/Sub:m%>asa%> PxV ;
 +A+Sg+Gen:m%> K ;
 +A+Sg+Acc:m%> K ;
 +A+Pl+Nom+Err/Sub:m%>iiddá%> Px1V ;

LEXICON LEXATTR_GEAHTES !!= * __@CODE@__
:keahtes LEXATTR ;
:geahtes LEXATTR ;

LEXICON GEAHTES !!= * __@CODE@__
 +Der4+Der/geahtes+A+Attr:»#geahtes K ;
 +Der4+Der/geahtes+A+Attr:»#keahtes K ;

LEXICON OVDDIT  !!= * __@CODE@__ Inherently comparative adjectives
 +A+Comp+Attr:%>b K ;
 +A+Comp:%>b BUStem ;
 +A+Superl:%>muss BUOREMUS ;

LEXICON MADDELEABBO  !!= * __@CODE@__ Inherently comparative adjectives
 +A+Comp+Attr:%> K ;
 +A:%> EABBO/EAMOS_CONT ;







!! !!!Nominal derivation
! ------------------

!! !!Noun derivation
! - - - - - - - -


LEXICON VUOHTA  !!= * __@CODE@__ +CmpN/SgG +CmpN/DefPlGen
 +CmpN/SgG+CmpN/DefPlGen+Der3+Der/vuohta+N:»»»#vuoh'ta@C.NeedNoun@ VUOHTAMORPH ;


LEXICON VUOHTAMORPH !!= * __@CODE@__
! NomV ;
 +Sg+Nom:%> K ;
! +Sg+Nom:%> Px3V ;
 +SgNomCmp+Err/Sub:%> R ;
 +Der+Der/viđá+Adv+Use/-Spell:»viđá K ;
! +Der/viđi+Adv:»viđi K ;
 :%> EssV ;
 :%> GOAHTI-OBL ;
 :%> GOAHTE- ;
 +SgGenCmp:%>X4 R ;



LEXICON DenominalNounsV !!= * __@CODE@__
 +Der1+Der/Dimin+N:»X6ž DIMINC ;
 +Der1+Der/Dimin+N+Der2+Der/Dimin+N:»X6žažž JOHTOLAT0 ;
 +Der1+Der/Dimin+N+Der2+Der/Dimin+N:»X6žažža%> JOHTOLAHKA- ;
! +Der1+Der/Dimin+N:»X6ž DIMINC ;
! This is what I want, do this at some point!
! +Der/laš+N:»lažž MUSH ;
! this one was removed bec. of +Der/laš+A in the DenominalAdjsV
! lexicon. But was there any good reason for the laš -> MUSH
! pointer in the first place?

LEXICON DenominalNounsC !!= * __@CODE@__
 +Der1+Der/Dimin+N:»ažž DIMINV ;
 +Der1+Der/Dimin+N+Der2+Der/Dimin+N:»ačča»ž MALIS0 ;
 +Der1+Der/Dimin+N+Der2+Der/Dimin+N:»ačča»ž MALLAS- ;



LEXICON EAPMI !!= * __@CODE@__
 +N+Sem/Act+Sg+Nom:eapmi%> K ;
 +N+Sem/Act+Sg+Nom+Err/Sub:eapme%> K ;
! +N+Sem/Act+Sg+Nom:eapmi%> Px3V ;
 +N+Sem/Act+SgCmp:%>an R ;
 +N+Sem/Act+SgCmp+Der+Der/viđá+Adv+Use/-Spell:»anviđá K ;
! +N+Sem/Act+SgCmp+Der/viđi+Adv:»anviđi K ;
 +N+Sem/Act+SgCmp+Err/Sub:%>an VEARA ;
 +N+Sem/Act+Ess:eapmi%>n K ;
 +N+Sem/Act+Ess:eapmi%>n%> PxC ;
! +N+Sem/Act+Ess:eame%>n K ;  !Actio Ess
! +N+Sem/Act+Ess:eame%> K ; !Actio Ess
 +Sem/Act+N:eapmi%>X2 GOAHTA- ; ! Px sublexicon
 +Sem/Act+N:eapmi%>X3 GOAHTAI ; ! Ill sublexicon
 +N+Sem/Act+Err/Sub:eapmi%> GOAHTAI ; ! Ill sublexicon
 +N+Sem/Act+Sg+Gen:eapmi%>X4 K ;   
 +N+Sem/Act+SgGenCmp:eapmi%>X4 R ;
 +N+Sem/Act+Sg+Acc:eapmi%>X4 K ;
 +N+Sem/Act+Sg+Gen:eapmi%>X4 Px3V ;
 +N+Sem/Act+Sg+Acc:eapmi%>X4 Px3V ;
 +N+Sem/Act+Sg+Loc:eapmi%>X4s K ;
 +N+Sem/Act+Sg+Loc:eapme%>X4s K ;
 +N+Sem/Act+Sg+Loc+South+Err/Sub:eapmi%>X4n K ; ! !SOUTH
 +N+Sem/Act+Sg+Loc:eapmi%>X4st%> PxC ;
 +N+Sem/Act+Pl+Nom:eapmi%>X4t K ;
 +N+Sem/Act+Sg+Com+Err/Sub:eapmi%>X5jn K ;
 +N+Sem/Act+Sg+Com:eapmi%>%^DISIMPjn K ;
 +N+Sem/Act+Sg+Com+Err/Sub:eapmi%>X5jn%> PxC ;
 +N+Sem/Act+Sg+Com:eapmi%>%^DISIMPjn%> PxC ;
 +N+Sem/Act+Pl+Nom+Err/Sub:eapmi%>X5jd%> Px1C ;
 +N+Sem/Act+Pl+Nom:eapmi%>%^DISIMPjd%> Px1C ;
 +N+Sem/Act+Pl+Gen+Err/Sub:eapmi%>X5jd K ;
 +N+Sem/Act+Pl+Gen:eapmi%>%^DISIMPjd K ;
 +N+Sem/Act+PlGenCmp+Err/Sub:eapmi%>X5jd R ;
 +N+Sem/Act+PlGenCmp:eapmi%>%^DISIMPjd R ;
 +N+Sem/Act+Pl+Gen+Err/Sub:eapmi%>X5jd%> PxC ;
 +N+Sem/Act+Pl+Gen:eapmi%>%^DISIMPjd%> PxC ;
 +N+Sem/Act+Pl+Acc+Err/Sub:eapmi%>X5jd K ;
 +N+Sem/Act+Pl+Acc:eapmi%>%^DISIMPjd K ;
 +N+Sem/Act+Pl+Acc+Err/Sub:eapmi%>X5jd%> PxC ;
 +N+Sem/Act+Pl+Acc:eapmi%>%^DISIMPjd%> PxC ;
 +N+Sem/Act+Pl+Ill+Err/Sub:eapmi%>X5jde K ;
 +N+Sem/Act+Pl+Ill:eapmi%>%^DISIMPjde K ;
 +N+Sem/Act+Pl+Ill+Err/Sub:eapmi%>X5jdasa%> PxV ;
 +N+Sem/Act+Pl+Ill:eapmi%>%^DISIMPjdasa%> PxV ;
 +N+Sem/Act+Pl+Loc+Err/Sub:eapmi%>X5jn K ;
 +N+Sem/Act+Pl+Loc:eapmi%>%^DISIMPjn K ;
 +N+Sem/Act+Pl+Loc+South+Err/Sub:eapmi%>X5js K ; ! !SOUTH
 +N+Sem/Act+Pl+Loc+South+Err/Sub:eapmi%>%^DISIMPjs K ; ! !SOUTH
 +N+Sem/Act+Pl+Loc+Err/Sub:eapmi%>X5jn%> PxC ;
 +N+Sem/Act+Pl+Loc:eapmi%>%^DISIMPjn%> PxC ;
 +N+Sem/Act+Pl+Com+Err/Sub:eapmi%>X5jgujn K ;
 +N+Sem/Act+Pl+Com:eapmi%>%^DISIMPjgujn K ;
 +N+Sem/Act+Pl+Com/Sh+Err/Sub:eapmi%>X5j%- ENDLEX ; !guosai- ja beziiguin
 +N+Sem/Act+Pl+Com/Sh:eapmi%>%^DISIMPj%- ENDLEX ; !guosai- ja beziiguin
 +N+Sem/Act+Pl+Com+Err/Sub:eapmi%>X5jd%> PxPlComC ;
 +N+Sem/Act+Pl+Com:eapmi%>%^DISIMPjd%> PxPlComC ;
 +Sem/Act+N:eapmi%>X6 GOADA- ; ! AG Px
 +N+Sem/Act+Sg+Gen+Allegro+Use/NG:eapmi%>X8 K ; ! Ditto (?) 

LEXICON MUITTASJEAPMI !!= * __@CODE@__
 +N+Sem/Act+Sg+Nom:eapmi%> K ;
! +N+Sem/Act+Sg+Nom:eapmi%> Px3V ;
 +N+Sem/Act+SgCmp:%>an R ;	!no compounds for these, but reintroduced
 +N+Sem/Act+SgCmp+Der+Der/viđá+Adv+Use/-Spell:»anviđá K ;
! +N+Sem/Act+SgCmp+Der/viđi+Adv:»anviđi K ;
 +N+Sem/Act+SgCmp+Err/Sub:%>an VEARA ;
 +N+Sem/Act+Ess:eapmi%>n K ;
 +N+Sem/Act+Ess:eapmi%>n%> PxC ;
! +N+Sem/Act+Ess:eame%>n K ;
! +N+Sem/Act+Ess:eame%> K ;
 +Sem/Act+N:eapmi%>X2 GOAHTA- ; ! Px sublexicon
 +Sem/Act+N:eapmi%>X3 GOAHTAI ; ! Ill sublexicon
 +N+Sem/Act+Err/Sub:eapmi%> GOAHTAI ; ! Ill sublexicon
 +N+Sem/Act+Sg+Gen:eapmi%>X4 K ;
 +N+Sem/Act+SgGenCmp:eapmi%>X4 R ;
 +N+Sem/Act+Sg+Acc:eapmi%>X4 K ;
 +N+Sem/Act+Sg+Gen:eapmi%>X4 Px3V ;
 +N+Sem/Act+Sg+Acc:eapmi%>X4 Px3V ;
 +N+Sem/Act+Sg+Loc:eapmi%>X4s K ;
 +N+Sem/Act+Sg+Loc:eapme%>X4s K ;
 +N+Sem/Act+Sg+Loc+South+Err/Sub:eapmi%>X4n K ; ! !SOUTH
 +N+Sem/Act+Sg+Loc:eapmi%>X4st%> PxC ;
 +N+Sem/Act+Pl+Nom:eapmi%>X4t K ;
 +N+Sem/Act+Sg+Com+Err/Sub:eapmi%>X5jn K ;
 +N+Sem/Act+Sg+Com:eapmi%>%^DISIMPjn K ;
 +N+Sem/Act+Sg+Com+Err/Sub:eapmi%>X5jn%> PxC ;
 +N+Sem/Act+Sg+Com:eapmi%>%^DISIMPjn%> PxC ;
 +N+Sem/Act+Pl+Nom+Err/Sub:eapmi%>X5jd%> Px1C ;
 +N+Sem/Act+Pl+Nom:eapmi%>%^DISIMPjd%> Px1C ;
 +N+Sem/Act+Pl+Gen+Err/Sub:eapmi%>X5jd K ;
 +N+Sem/Act+Pl+Gen:eapmi%>%^DISIMPjd K ;
 +N+Sem/Act+PlGenCmp+Err/Sub:eapmi%>X5jd R ;
 +N+Sem/Act+PlGenCmp:eapmi%>%^DISIMPjd R ;
 +N+Sem/Act+Pl+Gen+Err/Sub:eapmi%>X5jd%> PxC ;
 +N+Sem/Act+Pl+Gen:eapmi%>%^DISIMPjd%> PxC ;
 +N+Sem/Act+Pl+Acc+Err/Sub:eapmi%>X5jd K ;
 +N+Sem/Act+Pl+Acc:eapmi%>%^DISIMPjd K ;
 +N+Sem/Act+Pl+Acc+Err/Sub:eapmi%>X5jd%> PxC ;
 +N+Sem/Act+Pl+Acc:eapmi%>%^DISIMPjd%> PxC ;
 +N+Sem/Act+Pl+Ill+Err/Sub:eapmi%>X5jde K ;
 +N+Sem/Act+Pl+Ill:eapmi%>%^DISIMPjde K ;
 +N+Sem/Act+Pl+Ill+Err/Sub:eapmi%>X5jdasa%> PxV ;
 +N+Sem/Act+Pl+Ill:eapmi%>%^DISIMPjdasa%> PxV ;
 +N+Sem/Act+Pl+Loc+Err/Sub:eapmi%>X5jn K ;
 +N+Sem/Act+Pl+Loc:eapmi%>%^DISIMPjn K ;
 +N+Sem/Act+Pl+Loc+South+Err/Sub:eapmi%>X5js K ; ! !SOUTH
 +N+Sem/Act+Pl+Loc+South+Err/Sub:eapmi%>%^DISIMPjs K ; ! !SOUTH
 +N+Sem/Act+Pl+Loc+Err/Sub:eapmi%>X5jn%> PxC ;
 +N+Sem/Act+Pl+Loc:eapmi%>%^DISIMPjn%> PxC ;
 +N+Sem/Act+Pl+Com+Err/Sub:eapmi%>X5jgujn K ;
 +N+Sem/Act+Pl+Com:eapmi%>%^DISIMPjgujn K ;
 +N+Sem/Act+Pl+Com/Sh+Err/Sub:eapmi%>X5j%- ENDLEX ; !guosai- ja beziiguin
 +N+Sem/Act+Pl+Com/Sh:eapmi%>%^DISIMPj%- ENDLEX ; !guosai- ja beziiguin
 +N+Sem/Act+Pl+Com+Err/Sub:eapmi%>X5jd%> PxPlComC ;
 +N+Sem/Act+Pl+Com:eapmi%>%^DISIMPjd%> PxPlComC ;
 +N+Sem/Act+Pl+Com+Err/Sub:eapmi%>%^DISIMPjn%> PxPlComC ;
 +Sem/Act+N:eapmi%>X6 GOADA- ; ! AG Px
 +N+Sem/Act+Sg+Gen+Allegro:eapmi%>X8 K ; ! Ditto (?)

LEXICON EAPMITV   !!= * __@CODE@__ +CmpN/Sg +CmpN/DefSgGen +CmpN/DefPlGen +CmpN/SgLeft +CmpN/SgNomLeft +CmpN/SgGenLeft +CmpN/PlGenLeft
 +CmpN/Sg+CmpN/DefSgGen+CmpN/DefPlGen+CmpN/SgLeft+CmpN/SgNomLeft+CmpN/SgGenLeft+CmpN/PlGenLeft: EAPMITVCT ;

LEXICON EAPMITVCT !!= * __@CODE@__
 +N+Sg+Nom:eapmi%> K ;
! +N+Sg+Nom+CmpN/Sg+CmpN/DefSgGen+CmpN/DefPlGen+CmpN/SgLeft+CmpN/SgNomLeft+CmpN/SgGenLeft+CmpN/PlGenLeft:eapmi%> Px3V ;
 +N+SgCmp:%>an R ;
 +N+SgCmp+Der+Der/viđá+Adv+Use/-Spell:»anviđá K ;
! +N+SgCmp+Der/viđi+Adv:»anviđi K ;
 +N+SgCmp+Err/Sub:%>an VEARA ;
 +N+Ess:eapmi%>n K ;
 +N+Ess+CmpN/Sg+CmpN/DefSgGen+CmpN/DefPlGen+CmpN/SgLeft+CmpN/SgNomLeft+CmpN/SgGenLeft+CmpN/PlGenLeft:eapmi%>n%> PxC ;
! +N+Ess:eame%>n K ; !Actio Ess
! +N+Ess:eame%> K ; !Actio Ess
 +N:eapmi%>X2 GOAHTA- ; ! Px sublexicon
 +N+Err/Sub:eapmi%> GOAHTAI ; ! Ill sublexicon
 +N:eapmi%>X3 GOAHTAI ; ! Ill sublexicon
 +N+Sg+Gen:eapmi%>X4 K ;
 +N+SgGenCmp:eapmi%>X4 R ;
 +N+Sg+Acc:eapmi%>X4 K ;
 +N+Sg+Gen+CmpN/Sg+CmpN/DefSgGen+CmpN/DefPlGen+CmpN/SgLeft+CmpN/SgNomLeft+CmpN/SgGenLeft+CmpN/PlGenLeft:eapmi%>X4 Px3V ;
 +N+Sg+Acc+CmpN/Sg+CmpN/DefSgGen+CmpN/DefPlGen+CmpN/SgLeft+CmpN/SgNomLeft+CmpN/SgGenLeft+CmpN/PlGenLeft:eapmi%>X4 Px3V ;
 +N+Sg+Loc:eapmi%>X4s K ;
 +N+Sg+Loc:eapme%>X4s K ;
 +N+Sg+Loc+CmpN/Sg+CmpN/DefSgGen+CmpN/DefPlGen+CmpN/SgLeft+CmpN/SgNomLeft+CmpN/SgGenLeft+CmpN/PlGenLeft+Err/Sub:eapmi%>X4n K ; ! !SOUTH
 +N+Sg+Loc+CmpN/Sg+CmpN/DefSgGen+CmpN/DefPlGen+CmpN/SgLeft+CmpN/SgNomLeft+CmpN/SgGenLeft+CmpN/PlGenLeft:eapmi%>X4st%> PxC ;
 +N+Pl+Nom:eapmi%>X4t K ;
 +N+Sg+Com+Err/Sub:eapmi%>X5jn K ;
 +N+Sg+Com:eapmi%>%^DISIMPjn K ;
 +N+Sg+Com+CmpN/Sg+CmpN/DefSgGen+CmpN/DefPlGen+CmpN/SgLeft+CmpN/SgNomLeft+CmpN/SgGenLeft+CmpN/PlGenLeft+Err/Sub:eapmi%>X5jn%> PxC ;
 +N+Sg+Com+CmpN/Sg+CmpN/DefSgGen+CmpN/DefPlGen+CmpN/SgLeft+CmpN/SgNomLeft+CmpN/SgGenLeft+CmpN/PlGenLeft:eapmi%>%^DISIMPjn%> PxC ;
 +N+Pl+Nom+CmpN/Sg+CmpN/DefSgGen+CmpN/DefPlGen+CmpN/SgLeft+CmpN/SgNomLeft+CmpN/SgGenLeft+CmpN/PlGenLeft+Err/Sub:eapmi%>X5jd%> Px1C ;
 +N+Pl+Nom+CmpN/Sg+CmpN/DefSgGen+CmpN/DefPlGen+CmpN/SgLeft+CmpN/SgNomLeft+CmpN/SgGenLeft+CmpN/PlGenLeft:eapmi%>%^DISIMPjd%> Px1C ;
 +N+Pl+Gen+Err/Sub:eapmi%>X5jd K ;
 +N+Pl+Gen:eapmi%>%^DISIMPjd K ;
 +N+PlGenCmp+Err/Sub:eapmi%>X5jd R ;
 +N+PlGenCmp:eapmi%>%^DISIMPjd R ;
 +N+Pl+Gen+CmpN/Sg+CmpN/DefSgGen+CmpN/DefPlGen+CmpN/SgLeft+CmpN/SgNomLeft+CmpN/SgGenLeft+CmpN/PlGenLeft+Err/Sub:eapmi%>X5jd%> PxC ;
 +N+Pl+Gen+CmpN/Sg+CmpN/DefSgGen+CmpN/DefPlGen+CmpN/SgLeft+CmpN/SgNomLeft+CmpN/SgGenLeft+CmpN/PlGenLeft:eapmi%>%^DISIMPjd%> PxC ;
 +N+Pl+Acc+Err/Sub:eapmi%>X5jd K ;
 +N+Pl+Acc:eapmi%>%^DISIMPjd K ;
 +N+Pl+Acc+CmpN/Sg+CmpN/DefSgGen+CmpN/DefPlGen+CmpN/SgLeft+CmpN/SgNomLeft+CmpN/SgGenLeft+CmpN/PlGenLeft+Err/Sub:eapmi%>X5jd%> PxC ;
 +N+Pl+Acc+CmpN/Sg+CmpN/DefSgGen+CmpN/DefPlGen+CmpN/SgLeft+CmpN/SgNomLeft+CmpN/SgGenLeft+CmpN/PlGenLeft:eapmi%>%^DISIMPjd%> PxC ;
 +N+Pl+Ill+Err/Sub:eapmi%>X5jde K ;
 +N+Pl+Ill:eapmi%>%^DISIMPjde K ;
 +N+Pl+Ill+CmpN/Sg+CmpN/DefSgGen+CmpN/DefPlGen+CmpN/SgLeft+CmpN/SgNomLeft+CmpN/SgGenLeft+CmpN/PlGenLeft+Err/Sub:eapmi%>X5jdasa%> PxV ;
 +N+Pl+Ill+CmpN/Sg+CmpN/DefSgGen+CmpN/DefPlGen+CmpN/SgLeft+CmpN/SgNomLeft+CmpN/SgGenLeft+CmpN/PlGenLeft:eapmi%>%^DISIMPjdasa%> PxV ;
 +N+Pl+Loc+Err/Sub:eapmi%>X5jn K ;
 +N+Pl+Loc:eapmi%>%^DISIMPjn K ;
 +N+Pl+Loc+CmpN/Sg+CmpN/DefSgGen+CmpN/DefPlGen+CmpN/SgLeft+CmpN/SgNomLeft+CmpN/SgGenLeft+CmpN/PlGenLeft+Err/Sub:eapmi%>X5js K ; ! !SOUTH
 +N+Pl+Loc+CmpN/Sg+CmpN/DefSgGen+CmpN/DefPlGen+CmpN/SgLeft+CmpN/SgNomLeft+CmpN/SgGenLeft+CmpN/PlGenLeft+Err/Sub:eapmi%>%^DISIMPjs K ; ! !SOUTH
 +N+Pl+Loc+CmpN/Sg+CmpN/DefSgGen+CmpN/DefPlGen+CmpN/SgLeft+CmpN/SgNomLeft+CmpN/SgGenLeft+CmpN/PlGenLeft+Err/Sub:eapmi%>X5jn%> PxC ;
 +N+Pl+Loc+CmpN/Sg+CmpN/DefSgGen+CmpN/DefPlGen+CmpN/SgLeft+CmpN/SgNomLeft+CmpN/SgGenLeft+CmpN/PlGenLeft:eapmi%>%^DISIMPjn%> PxC ;
 +N+Pl+Com+Err/Sub:eapmi%>X5jgujn K ;
 +N+Pl+Com:eapmi%>%^DISIMPjgujn K ;
 +N+Pl+Com/Sh+Err/Sub:eapmi%>X5j%- ENDLEX ; !guosai- ja beziiguin
 +N+Pl+Com/Sh:eapmi%>%^DISIMPj%- ENDLEX ; !guosai- ja beziiguin
 +N+Pl+Com+CmpN/Sg+CmpN/DefSgGen+CmpN/DefPlGen+CmpN/SgLeft+CmpN/SgNomLeft+CmpN/SgGenLeft+CmpN/PlGenLeft+Err/Sub:eapmi%>X5jd%> PxPlComC ;
 +N+Pl+Com+CmpN/Sg+CmpN/DefSgGen+CmpN/DefPlGen+CmpN/SgLeft+CmpN/SgNomLeft+CmpN/SgGenLeft+CmpN/PlGenLeft:eapmi%>%^DISIMPjd%> PxPlComC ;
 +N:eapmi%>X6 GOADA- ; ! AG Px
 +N+Sg+Gen+Allegro:eapmi%>X8 K ; ! Ditto (?)

LEXICON MUITTASJEAPMITV   !!= * __@CODE@__ +CmpN/Sg +CmpN/DefSgGen +CmpN/DefPlGen +CmpN/SgLeft +CmpN/SgNomLeft +CmpN/SgGenLeft +CmpN/PlGenLeft
 +CmpN/Sg+CmpN/DefSgGen+CmpN/DefPlGen+CmpN/SgLeft+CmpN/SgNomLeft+CmpN/SgGenLeft+CmpN/PlGenLeft: MUITTASJEAPMITVCT ;

LEXICON MUITTASJEAPMITVCT !!= * __@CODE@__
 +N+Sg+Nom:eapmi%> K ;
! +N+Sg+Nom:eapmi%> Px3V ;
 +N+SgCmp:%>an R ;
 +N+SgCmp+Der+Der/viđá+Adv+Use/-Spell:»anviđá K ;
! +N+SgCmp+Der/viđi+Adv:»anviđi K ;
 +N+SgCmp+Err/Sub:%>an VEARA ;
 +N+Ess:eapmi%>n K ;
 +N+Ess+CmpN/Sg+CmpN/DefSgGen+CmpN/DefPlGen+CmpN/SgLeft+CmpN/SgNomLeft+CmpN/SgGenLeft+CmpN/PlGenLeft:eapmi%>n%> PxC ;
! +N+Ess:eame%>n K ;
! +N+Ess:eame%> K ;
 +N:eapmi%>X2 GOAHTA- ; ! Px sublexicon
 +N+Err/Sub:eapmi%> GOAHTAI ; ! Ill sublexicon
 +N:eapmi%>X3 GOAHTAI ; ! Ill sublexicon
 +N+Sg+Gen:eapmi%>X4 K ;
 +N+SgGenCmp:eapmi%>X4 R ;
 +N+Sg+Acc:eapmi%>X4 K ;
 +N+Sg+Gen+CmpN/Sg+CmpN/DefSgGen+CmpN/DefPlGen+CmpN/SgLeft+CmpN/SgNomLeft+CmpN/SgGenLeft+CmpN/PlGenLeft:eapmi%>X4 Px3V ;
 +N+Sg+Acc+CmpN/Sg+CmpN/DefSgGen+CmpN/DefPlGen+CmpN/SgLeft+CmpN/SgNomLeft+CmpN/SgGenLeft+CmpN/PlGenLeft:eapmi%>X4 Px3V ;
 +N+Sg+Loc:eapmi%>X4s K ;
 +N+Sg+Loc:eapme%>X4s K ;
 +N+Sg+Loc+CmpN/Sg+CmpN/DefSgGen+CmpN/DefPlGen+CmpN/SgLeft+CmpN/SgNomLeft+CmpN/SgGenLeft+CmpN/PlGenLeft+Err/Sub:eapmi%>X4n K ; ! !SOUTH
 +N+Sg+Loc+CmpN/Sg+CmpN/DefSgGen+CmpN/DefPlGen+CmpN/SgLeft+CmpN/SgNomLeft+CmpN/SgGenLeft+CmpN/PlGenLeft:eapmi%>X4st%> PxC ;
 +N+Pl+Nom:eapmi%>X4t K ;
 +N+Sg+Com+Err/Sub:eapmi%>X5jn K ;
 +N+Sg+Com:eapmi%>%^DISIMPjn K ;
 +N+Sg+Com+CmpN/Sg+CmpN/DefSgGen+CmpN/DefPlGen+CmpN/SgLeft+CmpN/SgNomLeft+CmpN/SgGenLeft+CmpN/PlGenLeft+Err/Sub:eapmi%>X5jn%> PxC ;
 +N+Sg+Com+CmpN/Sg+CmpN/DefSgGen+CmpN/DefPlGen+CmpN/SgLeft+CmpN/SgNomLeft+CmpN/SgGenLeft+CmpN/PlGenLeft:eapmi%>%^DISIMPjn%> PxC ;
 +N+Pl+Nom+CmpN/Sg+CmpN/DefSgGen+CmpN/DefPlGen+CmpN/SgLeft+CmpN/SgNomLeft+CmpN/SgGenLeft+CmpN/PlGenLeft+Err/Sub:eapmi%>X5jd%> Px1C ;
 +N+Pl+Nom+CmpN/Sg+CmpN/DefSgGen+CmpN/DefPlGen+CmpN/SgLeft+CmpN/SgNomLeft+CmpN/SgGenLeft+CmpN/PlGenLeft:eapmi%>%^DISIMPjd%> Px1C ;
 +N+Pl+Gen+Err/Sub:eapmi%>X5jd K ;
 +N+Pl+Gen:eapmi%>%^DISIMPjd K ;
 +N+PlGenCmp+Err/Sub:eapmi%>X5jd R ;
 +N+PlGenCmp:eapmi%>%^DISIMPjd R ;
 +N+Pl+Gen+CmpN/Sg+CmpN/DefSgGen+CmpN/DefPlGen+CmpN/SgLeft+CmpN/SgNomLeft+CmpN/SgGenLeft+CmpN/PlGenLeft+Err/Sub:eapmi%>X5jd%> PxC ;
 +N+Pl+Gen+CmpN/Sg+CmpN/DefSgGen+CmpN/DefPlGen+CmpN/SgLeft+CmpN/SgNomLeft+CmpN/SgGenLeft+CmpN/PlGenLeft:eapmi%>%^DISIMPjd%> PxC ;
 +N+Pl+Acc+Err/Sub:eapmi%>X5jd K ;
 +N+Pl+Acc:eapmi%>%^DISIMPjd K ;
 +N+Pl+Acc+CmpN/Sg+CmpN/DefSgGen+CmpN/DefPlGen+CmpN/SgLeft+CmpN/SgNomLeft+CmpN/SgGenLeft+CmpN/PlGenLeft+Err/Sub:eapmi%>X5jd%> PxC ;
 +N+Pl+Acc+CmpN/Sg+CmpN/DefSgGen+CmpN/DefPlGen+CmpN/SgLeft+CmpN/SgNomLeft+CmpN/SgGenLeft+CmpN/PlGenLeft:eapmi%>%^DISIMPjd%> PxC ;
 +N+Pl+Ill+Err/Sub:eapmi%>X5jde K ;
 +N+Pl+Ill:eapmi%>%^DISIMPjde K ;
 +N+Pl+Ill+CmpN/Sg+CmpN/DefSgGen+CmpN/DefPlGen+CmpN/SgLeft+CmpN/SgNomLeft+CmpN/SgGenLeft+CmpN/PlGenLeft+Err/Sub:eapmi%>X5jdasa%> PxV ;
 +N+Pl+Ill+CmpN/Sg+CmpN/DefSgGen+CmpN/DefPlGen+CmpN/SgLeft+CmpN/SgNomLeft+CmpN/SgGenLeft+CmpN/PlGenLeft:eapmi%>%^DISIMPjdasa%> PxV ;
 +N+Pl+Loc+Err/Sub:eapmi%>X5jn K ;
 +N+Pl+Loc:eapmi%>%^DISIMPjn K ;
 +N+Pl+Loc+CmpN/Sg+CmpN/DefSgGen+CmpN/DefPlGen+CmpN/SgLeft+CmpN/SgNomLeft+CmpN/SgGenLeft+CmpN/PlGenLeft+Err/Sub:eapmi%>X5js K ; ! !SOUTH
 +N+Pl+Loc+CmpN/Sg+CmpN/DefSgGen+CmpN/DefPlGen+CmpN/SgLeft+CmpN/SgNomLeft+CmpN/SgGenLeft+CmpN/PlGenLeft+Err/Sub:eapmi%>%^DISIMPjs K ; ! !SOUTH
 +N+Pl+Loc+CmpN/Sg+CmpN/DefSgGen+CmpN/DefPlGen+CmpN/SgLeft+CmpN/SgNomLeft+CmpN/SgGenLeft+CmpN/PlGenLeft+Err/Sub:eapmi%>X5jn%> PxC ;
 +N+Pl+Loc+CmpN/Sg+CmpN/DefSgGen+CmpN/DefPlGen+CmpN/SgLeft+CmpN/SgNomLeft+CmpN/SgGenLeft+CmpN/PlGenLeft:eapmi%>%^DISIMPjn%> PxC ;
 +N+Pl+Com+Err/Sub:eapmi%>X5jgujn K ;
 +N+Pl+Com:eapmi%>%^DISIMPjgujn K ;
 +N+Pl+Com/Sh+Err/Sub:eapmi%>X5j%- ENDLEX ; !guosai- ja beziiguin
 +N+Pl+Com/Sh:eapmi%>%^DISIMPj%- ENDLEX ; !guosai- ja beziiguin
 +N+Pl+Com+CmpN/Sg+CmpN/DefSgGen+CmpN/DefPlGen+CmpN/SgLeft+CmpN/SgNomLeft+CmpN/SgGenLeft+CmpN/PlGenLeft+Err/Sub:eapmi%>X5jd%> PxPlComC ;
 +N+Pl+Com+CmpN/Sg+CmpN/DefSgGen+CmpN/DefPlGen+CmpN/SgLeft+CmpN/SgNomLeft+CmpN/SgGenLeft+CmpN/PlGenLeft:eapmi%>%^DISIMPjd%> PxPlComC ;
 +N:eapmi%>X6 GOADA- ; ! AG Px
 +N+Sg+Gen+Allegro:eapmi%>X8 K ; ! Ditto (?)


LEXICON UPMI !!= * __@CODE@__
 +N+Sg+Nom:upmi%> K ;
! +N+Sg+Nom:upmi%> Px3V ;
 +N+SgNomCmp@U.NeedsVowRed.ON@:upme%>@U.NeedsVowRed.ON@ R ;
 +N+SgNomCmp@U.NeedsVowRed.OFF@:upmi%>@U.NeedsVowRed.OFF@ R ;
 +N+Ess:upmi%>n K ;
 +N+Ess:upmi%>n%> PxC ;
 +N:upmi%>X2 GOAHTA- ; ! Px sublexicon
 +N+Err/Sub:upmi%> GOAHTAI ; ! Ill sublexicon
 +N:upmi%>X3 GOAHTAI ; ! Ill sublexicon
 +N+Sg+Gen:upmi%>X4 K ;
 +N+Sg+Acc:upmi%>X4 K ;
 +N+Sg+Gen:upmi%>X4 Px3V ;
 +N+Sg+Acc:upmi%>X4 Px3V ;
 +N+Sg+Loc:upmi%>X4s K ;
 +N+Sg+Loc+South+Err/Sub:upmi%>X4n K ; ! !SOUTH
 +N+Sg+Loc:upmi%>X4st%> PxC ;
 +N+Pl+Nom:upmi%>X4t K ;
 +N+Sg+Com+Err/Sub:upmi%>X5jn K ;
 +N+Sg+Com:upmi%>%^DISIMPjn K ;
 +N+Sg+Com+Err/Sub:upmi%>X5jn%> PxC ;
 +N+Sg+Com:upmi%>%^DISIMPjn%> PxC ;
 +N+Pl+Nom+Err/Sub:upmi%>X5jd%> Px1C ;
 +N+Pl+Nom:upmi%>%^DISIMPjd%> Px1C ;
 +N+Pl+Gen+Err/Sub:upmi%>X5jd K ;
 +N+Pl+Gen:upmi%>%^DISIMPjd K ;
 +N+PlGenCmp+Err/Sub:upmi%>X5jd R ;	!
 +N+PlGenCmp+Err/Sub:upmi%>%^DISIMPjd R ;	!
 +N+Pl+Gen+Err/Sub:upmi%>X5jd%> PxC ;
 +N+Pl+Gen:upmi%>%^DISIMPjd%> PxC ;
 +N+Pl+Acc+Err/Sub:upmi%>X5jd K ;
 +N+Pl+Acc:upmi%>%^DISIMPjd K ;
 +N+Pl+Acc+Err/Sub:upmi%>X5jd%> PxC ;
 +N+Pl+Acc:upmi%>%^DISIMPjd%> PxC ;
 +N+Pl+Ill+Err/Sub:upmi%>X5jde K ;
 +N+Pl+Ill:upmi%>%^DISIMPjde K ;
 +N+Pl+Ill+Err/Sub:upmi%>X5jdasa%> PxV ;
 +N+Pl+Ill:upmi%>%^DISIMPjdasa%> PxV ;
 +N+Pl+Loc+Err/Sub:upmi%>X5jn K ;
 +N+Pl+Loc:upmi%>%^DISIMPjn K ;
 +N+Pl+Loc+South+Err/Sub:upmi%>X5js K ; ! !SOUTH
 +N+Pl+Loc+South+Err/Sub:upmi%>%^DISIMPjs K ; ! !SOUTH
 +N+Pl+Loc+Err/Sub:upmi%>X5jn%> PxC ;
 +N+Pl+Loc:upmi%>%^DISIMPjn%> PxC ;
 +N+Pl+Com+Err/Sub:upmi%>X5jgujn K ;
 +N+Pl+Com:upmi%>%^DISIMPjgujn K ;
 +N+Pl+Com/Sh+Err/Sub:upmi%>X5j%- ENDLEX ;  !guosai- ja beziiguin
 +N+Pl+Com/Sh:upmi%>%^DISIMPj%- ENDLEX ;  !guosai- ja beziiguin
 +N+Pl+Com+Err/Sub:upmi%>X5jd%> PxPlComC ;
 +N+Pl+Com+Err/Sub:upmi%>X5jn%> PxPlComC ;
 +N+Pl+Com:upmi%>%^DISIMPjd%> PxPlComC ;
 +N+Pl+Com+Use/Use:upmi%>%^DISIMPjn%> PxPlComC ;
 +N:upmi%>X6 GOADA- ; ! AG Px
 +N+Sg+Gen+Allegro+Use/NG:upmi%>X8 K ; ! 

LEXICON VUONAT  !!= * __@CODE@__ +CmpN/SgN +CmpN/SgG +CmpN/PlG
 +CmpN/SgN+CmpN/SgG+CmpN/PlG: VUONATCT ;

LEXICON VUONATCT !!= * __@CODE@__
 +Der1+Der/t+N+Sg+Nom:»t K ;
 +Der1+Der/t+N+SgNomCmp:»t R ;
 +Der1+Der/t+N+Ess:»gin K ;
 +Der1+Der/t+N+Sg+Nom+CmpN/SgN+CmpN/SgG+CmpN/PlG:»g%> PxC ;
 +Der1+Der/t+N+Sg+Gen:»ga K ;
 +Der1+Der/t+N+SgGenCmp:»ga R ;
 +Der1+Der/t+N+Sg+Gen+CmpN/SgN+CmpN/SgG+CmpN/PlG+Err/Sub:»t K ;
 +Der1+Der/t+N+Sg+Gen+CmpN/SgN+CmpN/SgG+CmpN/PlG:»g%> PxC ;
 +Der1+Der/t+N+Sg+Acc:»ga K ;
 +Der1+Der/t+N+Sg+Acc+CmpN/SgN+CmpN/SgG+CmpN/PlG+Err/Sub:»t K ;
 +Der1+Der/t+N+Sg+Acc+CmpN/SgN+CmpN/SgG+CmpN/PlG:»g%> PxC ;
 +Der1+Der/t+N+Pl+Nom:»gat K ;
 +Der1+Der/t+N+Sg+Ill+CmpN/SgN+CmpN/SgG+CmpN/PlG:»gasa%> PxV ;
 +Der1+Der/t+N+Pl+Nom+CmpN/SgN+CmpN/SgG+CmpN/PlG:»gijddá%> Px1V ;
 +Der1+Der/t+N+Sg+Ill:»gij K ;
 +Der1+Der/t+N+Sg+Loc:»gis K ;
 +Der1+Der/t+N+Sg+Loc+CmpN/SgN+CmpN/SgG+CmpN/PlG+Err/Sub:»gin K ; ! !SOUTH
 +Der1+Der/t+N+Sg+Com:»gijn K ;
 +Der1+Der/t+N+Sg+Com+Err/Sub:»gijnna K ;
 +Der1+Der/t+N+Pl+Gen:»gijd K ;
 +Der1+Der/t+N+PlGenCmp:»gijd R ;
 +Der1+Der/t+N+Pl+Acc:»gijd K ;
 +Der1+Der/t+N+Pl+Ill:»gijdda K ;
 +Der1+Der/t+N+Pl+Loc:»gijn K ;
 +Der1+Der/t+N+Pl+Loc+CmpN/SgN+CmpN/SgG+CmpN/PlG+Err/Sub:»gijs K ; ! !SOUTH
 +Der1+Der/t+N+Pl+Loc+CmpN/SgN+CmpN/SgG+CmpN/PlG+Err/Sub:»gijnna K ;
 +Der1+Der/t+N+Pl+Com:»gijgujn K ;
 +Der1+Der/t+N+Pl+Com/Sh:»gij%- ENDLEX ; !guosai- ja beziiguin
 +Der1+Der/t+N+Sg+Loc+CmpN/SgN+CmpN/SgG+CmpN/PlG:»gistti%> PxV ;
 +Der1+Der/t+N+Sg+Com+CmpN/SgN+CmpN/SgG+CmpN/PlG:»gijnni%> PxV ;
 +Der1+Der/t+N+Pl+Gen+CmpN/SgN+CmpN/SgG+CmpN/PlG:»gijddi%> PxV ;
 +Der1+Der/t+N+Pl+Acc+CmpN/SgN+CmpN/SgG+CmpN/PlG:»gijddi%> PxV ;
 +Der1+Der/t+N+Pl+Ill+CmpN/SgN+CmpN/SgG+CmpN/PlG:»gijddás%> PxC ;
 +Der1+Der/t+N+Pl+Loc+CmpN/SgN+CmpN/SgG+CmpN/PlG:»gijnni%> PxV ;
 +Der1+Der/t+N+Pl+Com+CmpN/SgN+CmpN/SgG+CmpN/PlG:»gijddi%> PxPlComV1 ;
 +Der1+Der/t+N+Ess:»hin K ;
 +Der1+Der/t+N+Sg+Nom+CmpN/SgN+CmpN/SgG+CmpN/PlG:»h%> PxC ;
 +Der1+Der/t+N+Sg+Gen:»ha K ;
 +Der1+Der/t+N+SgGenCmp:»ha R ;
 +Der1+Der/t+N+Sg+Gen+CmpN/SgN+CmpN/SgG+CmpN/PlG:»h%> PxC ;
 +Der1+Der/t+N+Sg+Acc:»ha K ;
 +Der1+Der/t+N+Sg+Acc+CmpN/SgN+CmpN/SgG+CmpN/PlG:»h%> PxC ;
 +Der1+Der/t+N+Pl+Nom:»hat K ;
 +Der1+Der/t+N+Sg+Ill+CmpN/SgN+CmpN/SgG+CmpN/PlG:»hasa%> PxV ;
 +Der1+Der/t+N+Pl+Nom+CmpN/SgN+CmpN/SgG+CmpN/PlG:»hijddá%> Px1V ;
 +Der1+Der/t+N+Sg+Ill:»hij K ;
 +Der1+Der/t+N+Sg+Loc:»his K ;
 +Der1+Der/t+N+Sg+Loc+CmpN/SgN+CmpN/SgG+CmpN/PlG+Err/Sub:»hin K ; ! !SOUTH
 +Der1+Der/t+N+Sg+Com:»hijn K ;
 +Der1+Der/t+N+Sg+Com+Err/Sub:»hijnna K ;
 +Der1+Der/t+N+Pl+Gen:»hijd K ;
 +Der1+Der/t+N+PlGenCmp:»hijd R ;
 +Der1+Der/t+N+Pl+Acc:»hijd K ;
 +Der1+Der/t+N+Pl+Ill:»hijdda K ;
 +Der1+Der/t+N+Pl+Loc:»hijn K ;
 +Der1+Der/t+N+Pl+Loc+CmpN/SgN+CmpN/SgG+CmpN/PlG+Err/Sub:»hijs K ; ! !SOUTH
 +Der1+Der/t+N+Pl+Loc+CmpN/SgN+CmpN/SgG+CmpN/PlG+Err/Sub:»hijnna K ;
 +Der1+Der/t+N+Pl+Com:»hijgujn K ;
 +Der1+Der/t+N+Pl+Com/Sh:»hij%- ENDLEX ; !guosai- ja beziiguin
 +Der1+Der/t+N+Sg+Loc+CmpN/SgN+CmpN/SgG+CmpN/PlG:»histti%> PxV ;
 +Der1+Der/t+N+Sg+Com+CmpN/SgN+CmpN/SgG+CmpN/PlG:»hijnni%> PxV ;
 +Der1+Der/t+N+Pl+Gen+CmpN/SgN+CmpN/SgG+CmpN/PlG:»hijddi%> PxV ;
 +Der1+Der/t+N+Pl+Acc+CmpN/SgN+CmpN/SgG+CmpN/PlG:»hijddi%> PxV ;
 +Der1+Der/t+N+Pl+Ill+CmpN/SgN+CmpN/SgG+CmpN/PlG:»hijddás%> PxC ;
 +Der1+Der/t+N+Pl+Loc+CmpN/SgN+CmpN/SgG+CmpN/PlG:»hijnni%> PxV ;
 +Der1+Der/t+N+Pl+Com+CmpN/SgN+CmpN/SgG+CmpN/PlG:»hijddi%> PxPlComV1 ;

LEXICON ACTORder  !!= * __@CODE@__ +CmpN/SgN +CmpN/SgG +CmpN/PlG 
 +CmpN/SgN+CmpN/SgG+CmpN/PlG: ACTORderCT ;

LEXICON ACTORderCT  !!= * __@CODE@__ Long compound-forms
 +N: GOAHTILONGCMP ;
 +N+Sg+Nom: K ;
! +N+Sg+Nom+CmpN/SgN+CmpN/SgG+CmpN/PlG: Px3V ;
 +N+Der+Der/viđá+Adv+Use/-Spell:»viđá K ;
! +N+Der/viđi+Adv:»viđi K ;
 +N: EssV ;
 +N:X2 GOAHTA- ; ! Px sublexicon
 +N:X3 GOAHTAI ; ! Ill sublexicon, u-stem
! +N+Err/Sub: GOAHTAI ; ! Ill sublexicon
 +N:X4 GOADI- ; ! weak grade abs decl
 +N+Err/Sub:X5 GODII- ; ! weak gr dipth simpl
 +N:%^DISIMP GODII- ; ! weak gr dipth simpl
 +N:X2 GOADA- ; ! AG Px

!LEXICON ACTORLONGSHORTder !+CmpN/SgN +CmpN/SgG +CmpN/PlG !Sometimes long compound-forms not in use now
! +N: GOAHTILONGSHORTCMP ;
! +N+Sg+Nom: K ;
! +N+Sg+Nom: Px3V ; !^P^
! +N+Der+Der/viđá+Adv+Use/-Spell:»X7viđá K ;
!! +N+Der/viđi+Adv:»X7viđi K ;
! +N: EssV ;
! +N: DenominalAdjsV1Long ; !not plausible
! +N: DenominalAdjsV2 ; !not plausible
! +N: DenominalNounsV ; !not plausible
! +N:X2 GOAHTA- ; ! Px sublexicon
! +N:X3 GOAHTAI ; ! Ill sublexicon
! +N+Err/Sub: GOAHTAI ; ! Ill sublexicon
! +N:X4 GOADI- ; ! weak grade abs decl
! +N+Err/Sub:X5 GODII- ; ! weak gr dipth simpl
! +N:%^DISIMP GODII- ; ! weak gr dipth simpl
! +N:X6 GOADA- ; ! AG Px
! +N:X8 GOADE- ; ! Ditto (?)


LEXICON ACTORTVder  !!= * __@CODE@__ +CmpN/SgN +CmpN/SgG +CmpN/PlG +CmpN/SgLeft +CmpN/SgNomLeft +CmpN/SgGenLeft +CmpN/PlGenLeft
 +CmpN/SgN+CmpN/SgG+CmpN/PlG+CmpN/SgLeft+CmpN/SgNomLeft+CmpN/SgGenLeft+CmpN/PlGenLeft: ACTORTVderCT ;

LEXICON ACTORTVderCT !!= * __@CODE@__
 +N+SgNomCmp: R ;
 +N+Sg+Nom: K ;
 +N+Sg+Nom+CmpN/SgN+CmpN/SgG+CmpN/PlG+CmpN/SgLeft+CmpN/SgNomLeft+CmpN/SgGenLeft+CmpN/PlGenLeft: Px3V ;
 +N+Der+Der/viđá+Adv+Use/-Spell:»viđá K ;
! +N+Der/viđi+Adv:»viđi K ;
 +N: EssV ;
 +N:X2 GOAHTA- ; ! Px sublexicon
 +N:X3 GOAHTAI ; ! Ill sublexicon
! +N+Err/Sub: GOAHTAI ; ! Ill sublexicon
 +N:X4 GOADI- ; ! weak grade abs decl
 +N+Err/Sub:X5 GODII- ; ! weak gr dipth simpl
 +N:%^DISIMP GODII- ; ! weak gr dipth simpl
 +N:X2 GOADA- ; ! AG Px
! +N: DenominalAdjsV1Long ; !not plausible
! +N: DenominalAdjsV2 ; !not plausible
! +N: DenominalNounsV ; !not plausible

LEXICON ACTORSHORTTVder !!= * __@CODE@__
 +N+CmpN/SgN@U.NeedsVowRed.ON@:X7@U.NeedsVowRed.ON@ R ;
 +N+CmpN/SgN+Err/Sub@U.NeedsVowRed.OFF@:@U.NeedsVowRed.OFF@ R ;
 +N+Sg+Nom: K ;
 +N+Sg+Nom: Px3V ;
 +N+Der+Der/viđá+Adv+Use/-Spell:»X7viđá K ;
! +N+Der/viđi+Adv:»X7viđi K ;
 +N: EssV ;
! +N: DenominalAdjsV1Long ; !not plausible
! +N: DenominalAdjsV2 ; !not plausible
! +N: DenominalNounsV ; !not plausible
 +N:X2 GOAHTA- ; ! Px sublexicon
 +N:X3 GOAHTAI ; ! Ill sublexicon
 +N+Sg+Gen:X4 K ;
 +N+Sg+Acc:X4 K ;
 +N+Sg+Gen:X4 Px3V ;
 +N+Sg+Acc:X4 Px3V ;
 +N+Sg+Loc:X4s K ;
 +N+Sg+Loc+South+Err/Sub:X4n K ; ! !SOUTH
 +N+Sg+Loc:X4st%> PxC ;
 +N+Pl+Nom:X4t K ;
 +N+Pl+Nom+Err/Sub:X4k K ;
 +N+SgGenCmp+Use/NG+Err/Sub: R ; !  !Note! Same entry under GOADE-
 +N+Err/Sub:X5 GODII- ; ! weak gr dipth simpl
 +N:%^DISIMP GODII- ; ! weak gr dipth simpl
 +N:X2 GOADA- ; ! AG Px
! +N:X8 GOADE- ; ! Ditto (?)


!! !!!Adjective derivation
! - - - - - - - - - -


LEXICON LAS !!= * __@CODE@__
 :%> ATTR ;  ! To capture the attributive forms before going to N lexica.
+Use/-Spell: VUOHTA ;
 MUSH ;

LEXICON LEXMUSH !!= * __@CODE@__
 +N: MUSH ;

LEXICON MUSH   !!= * __@CODE@__ Deverbal nouns
 : JOHTOLAT0 ;
 :a MUSSHA ;
! +Der/viđi+Adv:»X7#viđi K ;
 +Der+Der/viđá+Adv+Use/-Spell:»X7#viđá K ;

LEXICON MUSSHA !!= * __@CODE@__
 +Sg+Nom:%> PxV ;
 +Ess:%>n K ;
 +Ess:%>n%> PxC ;
 :%> LASJOBL ;

LEXICON BUOREMUSS !!= * __@CODE@__
 : BUOREMUS ;

LEXICON BUOREMUS !!= * __@CODE@__
 +Attr:%> K ; ! Attributive superlatives
 +Sg+Nom:%> K ;
! JOHTOLAT0 ; !replaced to avoid compound
! VUOHTA ;
 :a%> BUOREMUSSA- ;

LEXICON BUOREMUSSA- !!= * __@CODE@__
 +Ess:n K ;
 +Der2+Der/at+Adv:X8t K ;
 +Sg+Nom+Use/Marg+Err/Sub: PxV ;
 +Ess+Err/Sub:n%> PxC ;
 EABBUCASE2 ;

LEXICON LEXDIMINC !!= * __@CODE@__
! +N:X4 DIMINC ;
 +N:%> DIMINC ;

LEXICON DIMINC !!= * __@CODE@__
 MALIS0 ;
 MALLAS- ;

LEXICON DIMINV !!= * __@CODE@__
 JOHTOLAT0 ;
 :a%> JOHTOLAHKA- ;

LEXICON HEAPMI !!= * __@CODE@__
 +Sg+Nom+Err/Sub:X1 K ;
 +Sg+Nom:X7 K ;
 +Sg+Nom+Err/Sub: PxV ;
 HEAPMIOBL ;
 +Der2+Der/at+Adv:X8t K ;

LEXICON LAGAN !!= * __@CODE@__
+v2+Use/NG:lágán LAGAN_LAGAS ;
+v1:lágan LAGAN_LAGAS ;

LEXICON LAGAS !!= * __@CODE@__
+v2:lágáž LAGAN_LAGAS ;
+v1:lágaž LAGAN_LAGAS ;


LEXICON LAGAN_LAGAS !!= * __@CODE@__
 +A+Attr:%> K ;
!:%> EABBO/EAMOS ;			!no comp.
 +A+Sg+Nom:%> K ;
 +A+Use/-Spell: VUOHTA ;
 +A+Ess:%>in K ;
 +A+Sg+Nom+Err/Sub:00%> PxC ;
 +A+Sg+Gen:%>a K ;
 +A+Sg+Gen+Err/Sub:%> K ;
 +A+SgGenCmp:%>a R ;
 +A+Sg+Gen+Err/Sub:%> PxC ;
 +A+Sg+Acc:%>a K ;
 +A+Sg+Acc+Use/NG:%> K ;
 +A+Sg+Acc+Err/Sub:%> PxC ;
 +A+Pl+Nom:%>at K ;
 +A+Sg+Ill+Err/Sub:%>asa%> PxV ;
 +A+Pl+Nom+Err/Sub:%>ijddá%> Px1V ;
 +A+Sg+Ill:%>ij K ;
 +A+Sg+Loc:%>is K ;
 +A+Sg+Loc+South+Err/Sub:%>in K ; ! !SOUTH
 +A+Sg+Com:%>ijn K ;
 +A+Sg+Com+Err/Sub:%>ijnna K ;
 +A+Pl+Gen:%>ijd K ;
 +A+PlGenCmp:%>ijd R ;
 +A+Pl+Acc:%>ijd K ;
 +A+Pl+Ill:%>ijdda K ;
 +A+Pl+Loc:%>ijn K ;
 +A+Pl+Loc+Err/Sub:%>ijnna K ;
 +A+Pl+Loc+South+Err/Sub:%>ijs K ; ! !SOUTH
 +A+Pl+Com:%>ijgujn K ;
 +A+Pl+Com/Sh:%>ij%- ENDLEX ; !guosai- ja beziiguin
 +A+Sg+Loc+Err/Sub:%>istti%> PxV ;
 +A+Sg+Com+Err/Sub:%>ijnni%> PxV ;
! +A+Pl+Nom+Err/Sub:%>ijddi%> PxV ; !^P^
 +A+Pl+Gen+Err/Sub:%>ijddi%> PxV ;
 +A+Pl+Acc+Err/Sub:%>ijddi%> PxV ;
 +A+Pl+Ill+Err/Sub:%>ijddás%> PxC ;
 +A+Pl+Loc+Err/Sub:%>ijnni%> PxV ;
 +A+Pl+Com+Err/Sub:%>ijddi%> PxPlComV1 ;
 -+Use/Circ:#- ProperNoun ; ! ! Definitely circular x 35000.


LEXICON AHKASAS !!= * __@CODE@__
 +A+Attr:aš%> K ;
 +A+Sg+Nom:aš%> K ;
 +A+Sg+Nom+Err/Sub:ažža%> PxV ; ! ! tentative.
 +A+SgNomCmp:aš%> R ;
 +A+Ess:ažža%>n K ;
 +A+Ess+Err/Sub:ažža%>n%> PxC ;
 +A+Der/at+Adv+Err/Sub:ažža%>t%> K ;
 +A+Use/-Spell:aš VUOHTA ;
 +A:ažža%> HEAPMIOBL ;
! :ažž DEARVVASLAS ; !not here since these have no comp. forms

LEXICON AHKASAS_PL !!= * __@CODE@__
 +A+Attr:aš%> K ;
 +A+SgNomCmp:aš%> R ;
 +A+Ess:ažža%>n K ;
 +A+Ess+Err/Sub:ažža%>n%> PxC ;
 +A+Use/-Spell:aš VUOHTA ;
 +A:ažža%> HEAPMIOBL ;

LEXICON IHKALAS-ETNOLOGALAS	!
 :ihkal ETNOLOGALAS ;
 +Err/Sub:ihkkal ETNOLOGALAS ;
 +Err/Sub:ikal ETNOLOGALAS ;

LEXICON ETNOLOGALAS	!like AHKASAS but with adverbs
AHKASAS ; 
 +A+Der2+Der/at+Adv:ačča%>t K ;


LEXICON SISKKALDAS !!= * __@CODE@__
 +A+Attr:as%> K ;
 +A+Sg+Nom:as%> K ;
 +A+Sg+Nom+Err/Sub:assa%> PxV ; ! ! tentative.
 +A+SgNomCmp:as%> R ;
 +A+Ess:assa%>n K ;
 +A+Ess+Err/Sub:assa%>n%> PxC ;
 +A+Use/-Spell:as VUOHTA ;
 +A+Der2+Der/at+Adv:asa%>t K ;
 +A:assa%> EABBUCASE2 ;	!not to LASJOBL



LEXICON DenominalAdjsV1 !!= * __@CODE@__
 +Der1+Der2+Der/heapmi+A+Use/-Spell:»W4heapmi%> HEAPMI ;
 +Der1+Der2+Der/heapmi+A+Use/-Spell+Ess:»W4heapmi%>X1n K ;
 +Der1+Der2+Der/heapmi+A+Use/-Spell+Ess+Err/Sub:»W4heapmi%>X1n%> PxC ;
 +Der1+Der2+Der/heapmi+A+Use/-Spell+Ess+Err/Sub:»W4heapmi%>X7n%> PxC ;
 +Der1+Der2+Der/heapmi+A+Use/-Spell+Sg+Nom+Err/Sub:»W4hin K ;		!
 +Der1+Der2+Der/heapmi+A+Use/-Spell:»W4his%> ATTR ;
 +Der1+Der2+Der/heapmi+A+Use/-Spell:»W4h EABBO/EAMOS_CONT ;
 +Der1+Der2+Der/huvva+V+IV+Use/-Spell:»W4huvva%> BOAHTIINCH ;
 +Der1+Der/huhtti+V+TV+Use/-Spell:»W4huhtti%> DIEHTIStem ;

LEXICON DenominalAdjsV1Long !!= * __@CODE@__
 +Der1+Der2+Der/heapmi+A+Use/-Spell:»X4heapmi%> HEAPMI ;
 +Der1+Der2+Der/heapmi+A+Use/-Spell+Ess:»X4heapmi%>X1n K ;
 +Der1+Der2+Der/heapmi+A+Use/-Spell+Ess+Err/Sub:»X4heapmi%>X7n K ;
 +Der1+Der2+Der/heapmi+A+Use/-Spell+Ess+Err/Sub:»X4heapmi%>X1n%> PxC ;
 +Der1+Der2+Der/heapmi+A+Use/-Spell+Ess+Err/Sub:»X4heapmi%>X7n%> PxC ;
 +Der1+Der2+Der/heapmi+A+Use/-Spell+Sg+Nom+Err/Sub:»X4hin K ;		!
 +Der1+Der2+Der/heapmi+A+Use/-Spell:»X4his%> ATTR ;
 +Der1+Der2+Der/heapmi+A+Use/-Spell:»X4h EABBO/EAMOS_CONT ;
 +Der1+Der2+Der/huvva+V+IV+Use/-Spell:»X4huvva%> BOAHTIINCH ;
 +Der1+Der/huhtti+V+TV+Use/-Spell:»X4huhtti%> DIEHTIStem ;

LEXICON DenominalAdjsV1Short !!= * __@CODE@__
 +Der1+Der2+Der/heapmi+A+Use/-Spell:»X8heapmi%> HEAPMI ;
 +Der1+Der2+Der/heapmi+A+Use/-Spell+Ess:»X8heapmi%>X1n K ;
 +Der1+Der2+Der/heapmi+A+Use/-Spell+Ess+Err/Sub:»X8heapmi%>X7n K ;
 +Der1+Der2+Der/heapmi+A+Use/-Spell+Ess+Err/Sub:»X8heapmi%>X1n%> PxC ;
 +Der1+Der2+Der/heapmi+A+Use/-Spell+Ess+Err/Sub:»X8heapmi%>X7n%> PxC ;
 +Der1+Der2+Der/heapmi+A+Use/-Spell+Sg+Nom+Err/Sub:»X8hin K ;		!
 +Der1+Der2+Der/heapmi+A+Use/-Spell:»X8his%> ATTR ;
! +Der1+Der2+Der/heapmi+A+Use/-Spell:»X8his VUOHTA ; !moved to LEXICON VUOHTA
 +Der1+Der2+Der/heapmi+A+Use/-Spell:»X8h EABBO/EAMOS_CONT ;
 +Der1+Der2+Der/huvva+V+IV+Use/-Spell:»X8huvva%> BOAHTIINCH ;
 +Der1+Der/huhtti+V+TV+Use/-Spell:»X8huhtti%> DIEHTIStem ;




LEXICON DenominalAdjsV2 !!= * __@CODE@__
 +Der1+Der/laš+A+Use/-Spell:»X6l EABBO/EAMOS_CONT ;		!WeG
 +Der1+Der/laš:»X6lažž        DEARVVASLAS2 ; 
 +Der1+Der/laš+A+Sg+Nom+Err/Sub:»X6lažža%> PxV ; ! ! tentative.
 +Der1+Der/laš+A+Ess:»X6lažža%>n K ;
 +Der1+Der/laš+A+Ess+Err/Sub:»X6lažža%>n%> PxC ; ! ! tentative, check.
 +Der1+Der/laš+A+Use/-Spell:»X6lažža%>X4 BU/MUS ;  
 +Der1+Der/laš+A:»X6lažža%> HEAPMIOBL ;

LEXICON DenominalAdjsC !!= * __@CODE@__
 +Der1+Der/laš+A+Use/-Spell:»#l%> EABBO/EAMOS_CONT ; 
 +Der1+Der/laš:»#lažž DEARVVASLAS2 ;
 +Der1+Der/laš+Err/Sub:»#lážž  DEARVVASLAS2 ; ! This form (á pro a) is wrong but common. Sub.
  +Der1+Der/laš+A+Sg+Nom+Err/Sub:»#lažža PxV ; ! ! tentative.
 +Der1+Der/laš+A+Ess:»#lažžan K ;
 +Der1+Der/laš+A+Ess+Err/Sub:»#lažžan%> PxC ; ! ! tentative, check.
 +Der1+Der/laš+A+Comp+Sg+Nom+Use/NG+Use/-Spell:»#lažžaX4b K ;
 +Der1+Der/laš+A+Comp+Attr+Use/NGminip+Use/NG+Use/-Spell:»#lažžaX4b%> K ;  ! Comp are also Attr.
 +Der1+Der/laš+A+Comp+Err/Sub:»#lažžaX4b Rreal ;    
 +Der1+Der/laš+A+Comp+Err/Sub:»#lažžaX4b»# NAMAT ; ! comp-only adj, no compound.
! +Der1+Der/laš+A+Comp#+Err/Sub:»#lažžaX4b»# NAMAT ; ! comp-only adj
 +Der1+Der/laš+A+Comp#+Err/Sub+Use/Circ:»#lažžaX4b»# ALIT ;  ! both comp and independent adj
 +Der1+Der/laš+A+Comp+Sg+Gen+Use/NG+Use/-Spell:»#lažžaX4bu K ;
! +Der1+Der/laš+A+Comp+Sg+Gen+Err/Sub:»#lažžaX4b K ;
 +Der1+Der/laš+A+Comp+Sg+Acc+Use/NG+Use/-Spell:»#lažžaX4bu K ;
! +Der1+Der/laš+A+Comp+Sg+Acc+Err/Sub:»#lažžaX4b K ;
 +Der1+Der/laš+A+Comp+Pl+Nom+Use/NG+Use/-Spell:»#lažžaX4but K ;
 +Der1+Der/laš+A+Comp+Ess+Use/NG+Use/-Spell:»#lažžaX4bun K ;
 +Der1+Der/laš+A+Comp+Der1+Der/Dimin+A+Use/-Spell:»#lažžaX4b»uš%> ATTRCONT ; 
 +Der1+Der/laš+A+Comp+Der1+Der/Dimin+A+Sg+Nom+Use/-Spell:»#lažžaX4b»uš K ;
 +Der1+Der/laš+A+Comp+Der1+Der/Dimin+A+Use/-Spell:»#lažžaX4b»užža%> BUOREMUSSA- ;
 +Der1+Der/laš+A+Comp+Sg+Ill+Use/NG+Use/-Spell:»#lažžaX4buj K ;
 +Der1+Der/laš+A+Comp+Sg+Loc+Use/NG+Use/-Spell:»#lažžaX4bus K ;
 +Der1+Der/laš+A+Comp+Sg+Loc+South+Err/Sub:»#lažžaX4bun K ; ! !SOUTH
 +Der1+Der/laš+A+Comp+Sg+Com+Use/NG+Use/-Spell:»#lažžaX4bujn K ;
 +Der1+Der/laš+A+Comp+Pl+Gen+Use/NG+Use/-Spell:»#lažžaX4bujd K ;
 +Der1+Der/laš+A+Comp+PlGenCmp+Use/-Spell:»#lažžaX4bujd R ;
 +Der1+Der/laš+A+Comp+Pl+Acc+Use/NG+Use/-Spell:»#lažžaX4bujd K ;
 +Der1+Der/laš+A+Comp+Pl+Ill+Use/NG+Use/-Spell:»#lažžaX4bujdda K ;
 +Der1+Der/laš+A+Comp+Pl+Loc+Use/NG+Use/-Spell:»#lažžaX4bujn K ;
 +Der1+Der/laš+A+Comp+Pl+Loc+South+Err/Sub:»#lažžaX4bujs K ; ! !SOUTH
 +Der1+Der/laš+A+Comp+Pl+Com+Use/NG+Use/-Spell:»#lažžaX4bujgujn K ;
 +Der1+Der/laš+A+Comp+Pl+Com/Sh+Use/-Spell:»#lažžaX4buj%- ENDLEX ; !guosai- ja beziiguin
 +Der1+Der/laš+A+Comp+Sg+Loc+Use/Marg+Err/Sub:»#lažžaX4bustti%> PxV ;
 +Der1+Der/laš+A+Comp+Sg+Com+Use/Marg+Err/Sub:»#lažžaX4bujnni%> PxV ;
! +Der1+Der/laš+A+Comp+Pl+Nom+Err/Sub:»#lažžaX4bujddi%> PxV ; !^P^ !MARG
 +Der1+Der/laš+A+Comp+Pl+Gen+Use/Marg+Err/Sub:»#lažžaX4bujddi%> PxV ;
 +Der1+Der/laš+A+Comp+Pl+Acc+Use/Marg+Err/Sub:»#lažžaX4bujddi%> PxV ;
 +Der1+Der/laš+A+Comp+Pl+Ill+Use/Marg+Err/Sub:»#lažžaX4bujddás%> PxC ;
 +Der1+Der/laš+A+Comp+Pl+Loc+Use/Marg+Err/Sub:»#lažžaX4bujnni%> PxV ;
 +Der1+Der/laš+A+Comp+Pl+Com+Use/Marg+Err/Sub:»#lažžaX4bujddi%> PxPlComV1 ;
 +Der1+Der/laš+A+Comp+Der2+Der/at+Adv+Use/-Spell:»#lažžaX4but K ;
 +Der1+Der/laš+A+Comp+Sg+Nom+Use/Marg+Err/Sub:»#lažžaX4bu%> Px1V ;
 +Der1+Der/laš+A+Comp+Sg+Nom+Use/Marg+Err/Sub:»#lažžaX4bu%> Px2V ;
 +Der1+Der/laš+A+Comp+Sg+Nom+Use/Marg+Err/Sub:»#lažžaX4bu%> Px3V ;
 +Der1+Der/laš+A+Comp+Sg+Gen+Use/Marg+Err/Sub:»#lažžaX4bu%> Px1V ;
 +Der1+Der/laš+A+Comp+Sg+Gen+Use/Marg+Err/Sub:»#lažžaX4bu%> Px2V ;
 +Der1+Der/laš+A+Comp+Sg+Gen+Use/Marg+Err/Sub:»#lažžaX4bu%> Px3V ;
 +Der1+Der/laš+A+Comp+Sg+Acc+Use/Marg+Err/Sub:»#lažžaX4bu%> Px1V ;
 +Der1+Der/laš+A+Comp+Sg+Acc+Use/Marg+Err/Sub:»#lažžaX4bu%> Px2V ;
 +Der1+Der/laš+A+Comp+Sg+Acc+Use/Marg+Err/Sub:»#lažžaX4bu%> Px3V ;
 +Der1+Der/laš+A+Comp+Sg+Ill+Use/Marg+Err/Sub:»#lažžaX4busa%> PxV ;
 +Der1+Der/laš+A+Comp+Pl+Nom+Use/Marg+Err/Sub:»#lažžaX4buiddá%> Px1V ;
 +Der1+Der/laš+A+Superl+Use/NG+Use/-Spell:»#lažžaX4muss BUOREMUS ; 
 +Der1+Der/laš+A+Der2+Der/at+Adv:»#lažžaX4t K ;
 +Der1+Der/laš+A:»#lažža HEAPMIOBL ;
 +Der1+Der/laš+Err/Sub+A:»#lážža ISSORASSA- ;
 +Der1+Der2+Der/heapmi+A+Use/-Spell:»W4#heapmi%> HEAPMI ;
 +Der1+Der2+Der/heapmi+A+Use/-Spell+Ess:»W4#heapmi%>X1n K ;
 +Der1+Der2+Der/heapmi+A+Use/-Spell+Ess+Err/Sub:»W4#heapmi%>X7n K ;
 +Der1+Der2+Der/heapmi+A+Use/-Spell+Ess+Err/Sub:»W4#heapmi%>X1n%> PxC ;
 +Der1+Der2+Der/heapmi+A+Use/-Spell+Ess+Err/Sub:»W4#heapmi%>X7n%> PxC ;
 +Der1+Der2+Der/heapmi+A+Use/-Spell:»W4#his%> ATTR ;
! +Der1+Der2+Der/heapmi+A+Use/-Spell:»W4#his VUOHTA ; !moved to LEXICON VUOHTA

LEXICON DenominalAdjsCLong !!= * __@CODE@__
 +Der1+Der/laš+A+Use/-Spell:»#l%> EABBO/EAMOS_CONT ; 
 +Der1+Der/laš:»#lažž DEARVVASLAS2 ;
 +Der1+Der/laš+Err/Sub:»#lážž  DEARVVASLAS2 ; ! This form (á pro a) is wrong but common. Sub.
  +Der1+Der/laš+A+Sg+Nom+Err/Sub:»#lažža PxV ; ! ! tentative.
 +Der1+Der/laš+A+Ess:»#lažžan K ;
 +Der1+Der/laš+A+Ess+Err/Sub:»#lažžan%> PxC ; ! ! tentative, check.
 +Der1+Der/laš+A+Comp+Sg+Nom+Use/NG+Use/-Spell:»#lažžaX4b K ;
 +Der1+Der/laš+A+Comp+Attr+Use/NGminip+Use/NG+Use/-Spell:»#lažžaX4b%> K ;  ! Comp are also Attr.
 +Der1+Der/laš+A+Comp+Err/Sub:»#lažžaX4b Rreal ;    
 +Der1+Der/laš+A+Comp+Err/Sub:»#lažžaX4b»# NAMAT ; ! comp-only adj, no compound.
! +Der1+Der/laš+A+Comp#+Err/Sub:»#lažžaX4b»# NAMAT ; ! comp-only adj
 +Der1+Der/laš+A+Comp#+Err/Sub+Use/Circ:»#lažžaX4b»# ALIT ;  ! both comp and independent adj
 +Der1+Der/laš+A+Comp+Sg+Gen+Use/NG+Use/-Spell:»#lažžaX4bu K ;
! +Der1+Der/laš+A+Comp+Sg+Gen+Err/Sub:»#lažžaX4b K ;
 +Der1+Der/laš+A+Comp+Sg+Acc+Use/NG+Use/-Spell:»#lažžaX4bu K ;
! +Der1+Der/laš+A+Comp+Sg+Acc+Err/Sub:»#lažžaX4b K ;
 +Der1+Der/laš+A+Comp+Pl+Nom+Use/NG+Use/-Spell:»#lažžaX4but K ;
 +Der1+Der/laš+A+Comp+Ess+Use/NG+Use/-Spell:»#lažžaX4bun K ;
 +Der1+Der/laš+A+Comp+Der1+Der/Dimin+A+Use/-Spell:»#lažžaX4b»uš%> ATTRCONT ; 
 +Der1+Der/laš+A+Comp+Der1+Der/Dimin+A+Sg+Nom+Use/-Spell:»#lažžaX4b»uš K ;
 +Der1+Der/laš+A+Comp+Der1+Der/Dimin+A+Use/-Spell:»#lažžaX4b»užža%> BUOREMUSSA- ;
 +Der1+Der/laš+A+Comp+Sg+Ill+Use/NG+Use/-Spell:»#lažžaX4buj K ;
 +Der1+Der/laš+A+Comp+Sg+Loc+Use/NG+Use/-Spell:»#lažžaX4bus K ;
 +Der1+Der/laš+A+Comp+Sg+Loc+South+Err/Sub:»#lažžaX4bun K ; ! !SOUTH
 +Der1+Der/laš+A+Comp+Sg+Com+Use/NG+Use/-Spell:»#lažžaX4bujn K ;
 +Der1+Der/laš+A+Comp+Pl+Gen+Use/NG+Use/-Spell:»#lažžaX4bujd K ;
 +Der1+Der/laš+A+Comp+PlGenCmp+Use/-Spell:»#lažžaX4bujd R ;
 +Der1+Der/laš+A+Comp+Pl+Acc+Use/NG+Use/-Spell:»#lažžaX4bujd K ;
 +Der1+Der/laš+A+Comp+Pl+Ill+Use/NG+Use/-Spell:»#lažžaX4bujdda K ;
 +Der1+Der/laš+A+Comp+Pl+Loc+Use/NG+Use/-Spell:»#lažžaX4bujn K ;
 +Der1+Der/laš+A+Comp+Pl+Loc+South+Err/Sub:»#lažžaX4bujs K ; ! !SOUTH
 +Der1+Der/laš+A+Comp+Pl+Com+Use/NG+Use/-Spell:»#lažžaX4bujgujn K ;
 +Der1+Der/laš+A+Comp+Pl+Com/Sh+Use/-Spell:»#lažžaX4buj%- ENDLEX ; !guosai- ja beziiguin
 +Der1+Der/laš+A+Comp+Sg+Loc+Use/Marg+Err/Sub:»#lažžaX4bustti%> PxV ;
 +Der1+Der/laš+A+Comp+Sg+Com+Use/Marg+Err/Sub:»#lažžaX4bujnni%> PxV ;
! +Der1+Der/laš+A+Comp+Pl+Nom+Err/Sub:»#lažžaX4bujddi%> PxV ; !^P^ !MARG
 +Der1+Der/laš+A+Comp+Pl+Gen+Use/Marg+Err/Sub:»#lažžaX4bujddi%> PxV ;
 +Der1+Der/laš+A+Comp+Pl+Acc+Use/Marg+Err/Sub:»#lažžaX4bujddi%> PxV ;
 +Der1+Der/laš+A+Comp+Pl+Ill+Use/Marg+Err/Sub:»#lažžaX4bujddás%> PxC ;
 +Der1+Der/laš+A+Comp+Pl+Loc+Use/Marg+Err/Sub:»#lažžaX4bujnni%> PxV ;
 +Der1+Der/laš+A+Comp+Pl+Com+Use/Marg+Err/Sub:»#lažžaX4bujddi%> PxPlComV1 ;
 +Der1+Der/laš+A+Comp+Der2+Der/at+Adv+Use/-Spell:»#lažžaX4but K ;
 +Der1+Der/laš+A+Comp+Sg+Nom+Use/Marg+Err/Sub:»#lažžaX4bu%> Px1V ;
 +Der1+Der/laš+A+Comp+Sg+Nom+Use/Marg+Err/Sub:»#lažžaX4bu%> Px2V ;
 +Der1+Der/laš+A+Comp+Sg+Nom+Use/Marg+Err/Sub:»#lažžaX4bu%> Px3V ;
 +Der1+Der/laš+A+Comp+Sg+Gen+Use/Marg+Err/Sub:»#lažžaX4bu%> Px1V ;
 +Der1+Der/laš+A+Comp+Sg+Gen+Use/Marg+Err/Sub:»#lažžaX4bu%> Px2V ;
 +Der1+Der/laš+A+Comp+Sg+Gen+Use/Marg+Err/Sub:»#lažžaX4bu%> Px3V ;
 +Der1+Der/laš+A+Comp+Sg+Acc+Use/Marg+Err/Sub:»#lažžaX4bu%> Px1V ;
 +Der1+Der/laš+A+Comp+Sg+Acc+Use/Marg+Err/Sub:»#lažžaX4bu%> Px2V ;
 +Der1+Der/laš+A+Comp+Sg+Acc+Use/Marg+Err/Sub:»#lažžaX4bu%> Px3V ;
 +Der1+Der/laš+A+Comp+Sg+Ill+Use/Marg+Err/Sub:»#lažžaX4busa%> PxV ;
 +Der1+Der/laš+A+Comp+Pl+Nom+Use/Marg+Err/Sub:»#lažžaX4buiddá%> Px1V ;
 +Der1+Der/laš+A+Superl+Use/NG+Use/-Spell:»#lažžaX4muss BUOREMUS ; 
 +Der1+Der/laš+A+Der2+Der/at+Adv:»#lažžaX4t K ;
 +Der1+Der/laš+A:»#lažža HEAPMIOBL ;
 +Der1+Der/laš+Err/Sub+A:»#lážža ISSORASSA- ;
 +Der1+Der2+Der/heapmi+A+Use/-Spell:»#heapmi%> HEAPMI ;
 +Der1+Der2+Der/heapmi+A+Ess+Use/-Spell:»#heapmi%>X1n K ;
 +Der1+Der2+Der/heapmi+A+Ess+Use/-Spell+Err/Sub:»#heapmi%>X7n K ;
 +Der1+Der2+Der/heapmi+A+Ess+Use/-Spell+Err/Sub:»#heapmi%>X1n%> PxC ;
 +Der1+Der2+Der/heapmi+A+Ess+Use/-Spell+Err/Sub:»#heapmi%>X7n%> PxC ;
 +Der1+Der2+Der/heapmi+A+Use/-Spell:»#his%> ATTR ;
! +Der1+Der2+Der/heapmi+A+Use/-Spell:»#his VUOHTA ; !moved to LEXICON VUOHTA

LEXICON DenominalAdjsCShort !!= * __@CODE@__
 +Der1+Der/laš+A+Use/-Spell:»#l%> EABBO/EAMOS_CONT ; 
 +Der1+Der/laš:»#lažž DEARVVASLAS2 ;
 +Der1+Der/laš+Err/Sub:»#lážž  DEARVVASLAS2 ; ! This form (á pro a) is wrong but common. Sub.
  +Der1+Der/laš+A+Sg+Nom+Err/Sub:»#lažža PxV ; ! ! tentative.
 +Der1+Der/laš+A+Ess:»#lažžan K ;
 +Der1+Der/laš+A+Ess+Err/Sub:»#lažžan%> PxC ; ! ! tentative, check.
 +Der1+Der/laš+A+Comp+Sg+Nom+Use/NG+Use/-Spell:»#lažžaX4b K ;
 +Der1+Der/laš+A+Comp+Attr+Use/NGminip+Use/NG+Use/-Spell:»#lažžaX4b%> K ;  ! Comp are also Attr.
 +Der1+Der/laš+A+Comp+Err/Sub:»#lažžaX4b Rreal ;    
 +Der1+Der/laš+A+Comp+Err/Sub:»#lažžaX4b»# NAMAT ; ! comp-only adj, no compound.
! +Der1+Der/laš+A+Comp#+Err/Sub:»#lažžaX4b»# NAMAT ; ! comp-only adj
 +Der1+Der/laš+A+Comp#+Err/Sub+Use/Circ:»#lažžaX4b»# ALIT ;  ! both comp and independent adj
 +Der1+Der/laš+A+Comp+Sg+Gen+Use/NG+Use/-Spell:»#lažžaX4bu K ;
! +Der1+Der/laš+A+Comp+Sg+Gen+Err/Sub:»#lažžaX4b K ;
 +Der1+Der/laš+A+Comp+Sg+Acc+Use/NG+Use/-Spell:»#lažžaX4bu K ;
! +Der1+Der/laš+A+Comp+Sg+Acc+Err/Sub:»#lažžaX4b K ;
 +Der1+Der/laš+A+Comp+Pl+Nom+Use/NG+Use/-Spell:»#lažžaX4but K ;
 +Der1+Der/laš+A+Comp+Ess+Use/NG+Use/-Spell:»#lažžaX4bun K ;
 +Der1+Der/laš+A+Comp+Der1+Der/Dimin+A+Use/-Spell:»#lažžaX4b»uš%> ATTRCONT ; 
 +Der1+Der/laš+A+Comp+Der1+Der/Dimin+A+Sg+Nom+Use/-Spell:»#lažžaX4b»uš K ;
 +Der1+Der/laš+A+Comp+Der1+Der/Dimin+A+Use/-Spell:»#lažžaX4b»užža%> BUOREMUSSA- ;
 +Der1+Der/laš+A+Comp+Sg+Ill+Use/NG+Use/-Spell:»#lažžaX4buj K ;
 +Der1+Der/laš+A+Comp+Sg+Loc+Use/NG+Use/-Spell:»#lažžaX4bus K ;
 +Der1+Der/laš+A+Comp+Sg+Loc+South+Err/Sub:»#lažžaX4bun K ; ! !SOUTH
 +Der1+Der/laš+A+Comp+Sg+Com+Use/NG+Use/-Spell:»#lažžaX4bujn K ;
 +Der1+Der/laš+A+Comp+Pl+Gen+Use/NG+Use/-Spell:»#lažžaX4bujd K ;
 +Der1+Der/laš+A+Comp+PlGenCmp+Use/-Spell:»#lažžaX4bujd R ;
 +Der1+Der/laš+A+Comp+Pl+Acc+Use/NG+Use/-Spell:»#lažžaX4bujd K ;
 +Der1+Der/laš+A+Comp+Pl+Ill+Use/NG+Use/-Spell:»#lažžaX4bujdda K ;
 +Der1+Der/laš+A+Comp+Pl+Loc+Use/NG+Use/-Spell:»#lažžaX4bujn K ;
 +Der1+Der/laš+A+Comp+Pl+Loc+South+Err/Sub:»#lažžaX4bujs K ; ! !SOUTH
 +Der1+Der/laš+A+Comp+Pl+Com+Use/NG+Use/-Spell:»#lažžaX4bujgujn K ;
 +Der1+Der/laš+A+Comp+Pl+Com/Sh+Use/-Spell:»#lažžaX4buj%- ENDLEX ; !guosai- ja beziiguin
 +Der1+Der/laš+A+Comp+Sg+Loc+Use/Marg+Err/Sub:»#lažžaX4bustti%> PxV ;
 +Der1+Der/laš+A+Comp+Sg+Com+Use/Marg+Err/Sub:»#lažžaX4bujnni%> PxV ;
! +Der1+Der/laš+A+Comp+Pl+Nom+Err/Sub:»#lažžaX4bujddi%> PxV ; !^P^ !MARG
 +Der1+Der/laš+A+Comp+Pl+Gen+Use/Marg+Err/Sub:»#lažžaX4bujddi%> PxV ;
 +Der1+Der/laš+A+Comp+Pl+Acc+Use/Marg+Err/Sub:»#lažžaX4bujddi%> PxV ;
 +Der1+Der/laš+A+Comp+Pl+Ill+Use/Marg+Err/Sub:»#lažžaX4bujddás%> PxC ;
 +Der1+Der/laš+A+Comp+Pl+Loc+Use/Marg+Err/Sub:»#lažžaX4bujnni%> PxV ;
 +Der1+Der/laš+A+Comp+Pl+Com+Use/Marg+Err/Sub:»#lažžaX4bujddi%> PxPlComV1 ;
 +Der1+Der/laš+A+Comp+Der2+Der/at+Adv+Use/-Spell:»#lažžaX4but K ;
 +Der1+Der/laš+A+Comp+Sg+Nom+Use/Marg+Err/Sub:»#lažžaX4bu%> Px1V ;
 +Der1+Der/laš+A+Comp+Sg+Nom+Use/Marg+Err/Sub:»#lažžaX4bu%> Px2V ;
 +Der1+Der/laš+A+Comp+Sg+Nom+Use/Marg+Err/Sub:»#lažžaX4bu%> Px3V ;
 +Der1+Der/laš+A+Comp+Sg+Gen+Use/Marg+Err/Sub:»#lažžaX4bu%> Px1V ;
 +Der1+Der/laš+A+Comp+Sg+Gen+Use/Marg+Err/Sub:»#lažžaX4bu%> Px2V ;
 +Der1+Der/laš+A+Comp+Sg+Gen+Use/Marg+Err/Sub:»#lažžaX4bu%> Px3V ;
 +Der1+Der/laš+A+Comp+Sg+Acc+Use/Marg+Err/Sub:»#lažžaX4bu%> Px1V ;
 +Der1+Der/laš+A+Comp+Sg+Acc+Use/Marg+Err/Sub:»#lažžaX4bu%> Px2V ;
 +Der1+Der/laš+A+Comp+Sg+Acc+Use/Marg+Err/Sub:»#lažžaX4bu%> Px3V ;
 +Der1+Der/laš+A+Comp+Sg+Ill+Use/Marg+Err/Sub:»#lažžaX4busa%> PxV ;
 +Der1+Der/laš+A+Comp+Pl+Nom+Use/Marg+Err/Sub:»#lažžaX4buiddá%> Px1V ;
 +Der1+Der/laš+A+Superl+Use/NG+Use/-Spell:»#lažžaX4muss BUOREMUS ; 
 +Der1+Der/laš+A+Der2+Der/at+Adv:»#lažžaX4t K ;
 +Der1+Der/laš+A:»#lažža HEAPMIOBL ;
 +Der1+Der/laš+Err/Sub+A:»#lážža ISSORASSA- ;
 +Der1+Der2+Der/heapmi+A+Use/-Spell:»X7#heapmi%> HEAPMI ;
 +Der1+Der2+Der/heapmi+A+Use/-Spell+Ess:»X7#heapmi%>X1n K ;
 +Der1+Der2+Der/heapmi+A+Use/-Spell+Ess+Err/Sub:»X7#heapmi%>X7n K ;
 +Der1+Der2+Der/heapmi+A+Use/-Spell+Ess+Err/Sub:»X7#heapmi%>X1n%> PxC ;
 +Der1+Der2+Der/heapmi+A+Use/-Spell+Ess+Err/Sub:»X7#heapmi%>X7n%> PxC ;
 +Der1+Der2+Der/heapmi+A+Use/-Spell:»X7#his%> ATTR ;
! +Der1+Der2+Der/heapmi+A+Use/-Spell:»X7#his VUOHTA ; !moved to LEXICON VUOHTA


LEXICON DenominalAdjsV3  !!= * __@CODE@__ +CmpN/SgN +CmpN/SgG +CmpN/PlG !from Propernames
 +CmpN/SgN+CmpN/SgG+CmpN/PlG+Der1+Der/laš+A:»X6lažž%> ATTR ;
 +CmpN/SgN+CmpN/SgG+CmpN/PlG+Der1+Der/laš+A:»X6lažž JOHTOLAT0 ;
! +Der1+Der/laš+A:»X6lažž VUOHTA ;
 +CmpN/SgN+CmpN/SgG+CmpN/PlG+Der1+Der/laš+A+Sg+Nom+CmpN/SgN+CmpN/SgG+CmpN/PlG+Err/Sub:»X6lažža%> PxV ; ! ! tentative.
 +CmpN/SgN+CmpN/SgG+CmpN/PlG+Der1+Der/laš+A+Ess:»X6lažža%>n K ;
 +CmpN/SgN+CmpN/SgG+CmpN/PlG+Der1+Der/laš+A+Ess+CmpN/SgN+CmpN/SgG+CmpN/PlG+Err/Sub:»X6lažža%>n%> PxC ; ! ! tentative, check.
 +CmpN/SgN+CmpN/SgG+CmpN/PlG+Der1+Der/laš+A:»X6lažža%> HEAPMIOBL ;


LEXICON DenominalAdjsC2  !!= * __@CODE@__ +CmpN/SgN +CmpN/SgG +CmpN/PlG	!from Propernames
 +CmpN/SgN+CmpN/SgG+CmpN/PlG+Der1+Der/laš+A:»#lažž%> ATTR ;
 +CmpN/SgN+CmpN/SgG+CmpN/PlG+Der1+Der/laš+A:»#lažž JOHTOLAT0 ;
! +Der1+Der/laš+A:»#lažž VUOHTA ;
 +CmpN/SgN+CmpN/SgG+CmpN/PlG+Der1+Der/laš+A+Sg+Nom+CmpN/SgN+CmpN/SgG+CmpN/PlG+Err/Sub:»#lažža%> PxV ; ! ! tentative.
 +CmpN/SgN+CmpN/SgG+CmpN/PlG+Der1+Der/laš+A+Ess:»#lažža%>n K ;
 +CmpN/SgN+CmpN/SgG+CmpN/PlG+Der1+Der/laš+A+Ess+CmpN/SgN+CmpN/SgG+CmpN/PlG+Err/Sub:»#lažža%>n%> PxC ; ! ! tentative, check.
 +CmpN/SgN+CmpN/SgG+CmpN/PlG+Der1+Der/laš+A:»#lažža%> HEAPMIOBL ;

LEXICON DenominalAdjsV4  !!= * __@CODE@__ +CmpN/SgN +CmpN/SgG +CmpN/PlG  from Propernames
 +CmpN/SgN+CmpN/SgG+CmpN/PlG+Der1+Der/laš+A:»X6lažž%> ATTR ;
 +CmpN/SgN+CmpN/SgG+CmpN/PlG+Der1+Der/laš+A:»X6lažž JOHTOLAT0 ;
! +Der1+Der/laš+A:»X6lažž VUOHTA ;
 +CmpN/SgN+CmpN/SgG+CmpN/PlG+Der1+Der/laš+A+Sg+Nom+CmpN/SgN+CmpN/SgG+CmpN/PlG+Err/Sub:»X6lažža%> PxV ; ! ! tentative.
 +CmpN/SgN+CmpN/SgG+CmpN/PlG+Der1+Der/laš+A+Ess:»X6lažža%>n K ;
 +CmpN/SgN+CmpN/SgG+CmpN/PlG+Der1+Der/laš+A+Ess+CmpN/SgN+CmpN/SgG+CmpN/PlG+Err/Sub:»X6lažža%>n%> PxC ; ! ! tentative, check.
 +CmpN/SgN+CmpN/SgG+CmpN/PlG+Der1+Der/laš+A:»X6lažža%> HEAPMIOBL ;

LEXICON DenominalAdjsC3  !!= * __@CODE@__ +CmpN/SgN +CmpN/SgG +CmpN/PlG	 !from Propernames
 +CmpN/SgN+CmpN/SgG+CmpN/PlG+Der1+Der/laš+A:»#lažž%> ATTR ;
 +CmpN/SgN+CmpN/SgG+CmpN/PlG+Der1+Der/laš+A:»#lažž JOHTOLAT0 ;
! +Der1+Der/laš+A:»#lažž VUOHTA ;
 +CmpN/SgN+CmpN/SgG+CmpN/PlG+Der1+Der/laš+A+Sg+Nom+CmpN/SgN+CmpN/SgG+CmpN/PlG+Err/Sub:»#lažža%> PxV ; ! ! tentative.
 +CmpN/SgN+CmpN/SgG+CmpN/PlG+Der1+Der/laš+A+Ess:»#lažža%>n K ;
 +CmpN/SgN+CmpN/SgG+CmpN/PlG+Der1+Der/laš+A+Ess+CmpN/SgN+CmpN/SgG+CmpN/PlG+Err/Sub:»#lažža%>n%> PxC ; ! ! tentative, check.
 +CmpN/SgN+CmpN/SgG+CmpN/PlG+Der1+Der/laš+A:»#lažža%> HEAPMIOBL ;

LEXICON LASJOBL !!= * __@CODE@__
 +Sg+Gen:X4 K ;
 +Sg+Gen:X8 K ;
 +SgGenCmp:X4 R ;
 +SgGenCmp:X8 R ;
! +Sg+Gen:X4 PxV ; !^P^
! +Sg+Gen:X8 PxV ; !^P^
 +Sg+Gen:X2 Px1V ;
 +Sg+Gen:X6 Px2V ;
 +Sg+Gen:X4 Px3V ;
 +Sg+Acc:X4 K ;
 +Sg+Acc:X8 K ;
 +Sg+Acc:X2 Px1V ;
 +Sg+Acc:X6 Px2V ;
 +Sg+Acc:X4 Px3V ;
! +Sg+Acc:X4 PxV ; !^P^
! +Sg+Acc:X8 PxV ; !^P^
 +Sg+Ill+Err/Sub:j K ;
 +Sg+Ill:X3j K ;
 +Sg+Ill+Err/Sub:j K ;
! +Sg+Ill:s%> PxC ; !^P^
 +Sg+Ill:X2s%> PxC ;
 +Sg+Loc:X4s K ;
 +Sg+Loc:X8s K ;
 +Sg+Loc+South+Err/Sub:X4n K ; ! !SOUTH
 +Sg+Loc+South+Err/Sub:X8n K ; ! !SOUTH
 +Sg+Loc:X4st%> PxC ;
 +Sg+Loc:X8st%> PxC ;
 +Sg+Com+Err/Sub:X5jn K ;
 +Sg+Com:%^DISIMPjn K ;
 +Sg+Com+Err/Sub:X5jn%> PxC ;
 +Sg+Com:%^DISIMPjn%> PxC ;
 +Pl+Nom:X4t K ;
 +Pl+Nom+Err/Sub:X4k K ; ! !Skániid dialect
 +Pl+Nom+Err/Sub:X5jd%> Px1C ;
 +Pl+Nom:%^DISIMPjd%> Px1C ;
 +Pl+Gen+Err/Sub:X5jd K ;
 +Pl+Gen:%^DISIMPjd K ;
 +PlGenCmp+Err/Sub:X5jd R ;
 +PlGenCmp:%^DISIMPjd R ;
 +Pl+Gen+Err/Sub:X5jd%> PxC ;
 +Pl+Gen:%^DISIMPjd%> PxC ;
 +Pl+Acc+Err/Sub:X5jd K ;
 +Pl+Acc:%^DISIMPjd K ;
 +Pl+Acc+Err/Sub:X5jd%> PxC ;
 +Pl+Acc:%^DISIMPjd%> PxC ;
 +Pl+Ill+Err/Sub:X5jde K ;
 +Pl+Ill:%^DISIMPjde K ;
 +Pl+Ill+Err/Sub:X5jdasa%> PxV  ;
 +Pl+Ill:%^DISIMPjdasa%> PxV  ;
 +Pl+Loc+Err/Sub:X5jn K ;
 +Pl+Loc:%^DISIMPjn K ;
 +Pl+Loc+Err/Sub:X5jn%> PxC ;
 +Pl+Loc:%^DISIMPjn%> PxC ;
 +Pl+Com+Err/Sub:X5jgujn K ;
 +Pl+Com:%^DISIMPjgujn K ;
 +Pl+Com/Sh+Err/Sub:X5j%- ENDLEX ; !guosai- ja beziiguin
 +Pl+Com/Sh:%^DISIMPj%- ENDLEX ; !guosai- ja beziiguin
 +Pl+Com+Err/Sub:X5jd%> PxPlComC ;
 +Pl+Com:%^DISIMPjd%> PxPlComC ;

LEXICON HEAPMIOBL !!= * __@CODE@__
 +Sg+Gen+Use/NG:X4 K ;
 +Sg+Gen:X8 K ;
 +SgGenCmp:X4 R ;
 +SgGenCmp:X8 R ;
! +Sg+Gen+Err/Sub:X4 PxV ; !^P^
! +Sg+Gen+Err/Sub:X8 PxV ; !^P^
 +Sg+Gen+Err/Sub:X2 Px1V ;
 +Sg+Gen+Err/Sub:X6 Px2V ;
 +Sg+Gen+Err/Sub:X4 Px3V ;
 +Sg+Acc+Use/NG:X4 K ;
 +Sg+Acc:X8 K ;
 +Sg+Acc+Err/Sub:X2 Px1V ;
 +Sg+Acc+Err/Sub:X6 Px2V ;
 +Sg+Acc+Err/Sub:X4 Px3V ;
! +Sg+Acc+Err/Sub:X4 PxV ; !^P^
! +Sg+Acc+Err/Sub:X8 PxV ; !^P^
 +Sg+Ill+Err/Sub:j K ;
 +Sg+Ill:X3j K ;
 +Sg+Ill+Err/Sub:j K ;
! +Sg+Ill+Err/Sub:s%> PxC ; !^P^
 +Sg+Ill+Err/Sub:X2s%> PxC ;
 +Sg+Loc+Use/NG:X4s K ;
 +Sg+Loc:X8s K ;
 +Sg+Loc+South+Err/Sub:X4n K ; ! !SOUTH
 +Sg+Loc+South+Err/Sub:X8n K ; ! !SOUTH
 +Sg+Loc+Err/Sub:X4st%> PxC ;
 +Sg+Loc+Err/Sub:X8st%> PxC ;
 +Sg+Com+Err/Sub:X5jn K ;
 +Sg+Com:%^DISIMPjn K ;
 +Sg+Com+Err/Sub:X5jn%> PxC ;
 +Sg+Com+Err/Sub:%^DISIMPjn%> PxC ;
 +Pl+Nom:X4t K ;
 +Pl+Nom+Err/Sub:X4k K ; ! !Skániid dialect
 +Pl+Nom+Err/Sub:X5jd%> Px1C ;
 +Pl+Nom+Err/Sub:%^DISIMPjd%> Px1C ;
 +Pl+Gen+Err/Sub:X5jd K ;
 +Pl+Gen:%^DISIMPjd K ;
 +PlGenCmp+Err/Sub:X5jd R ;
 +PlGenCmp:%^DISIMPjd R ;
 +Pl+Gen+Err/Sub:X5jd%> PxC ;
 +Pl+Gen+Err/Sub:%^DISIMPjd%> PxC ;
 +Pl+Acc+Err/Sub:X5jd K ;
 +Pl+Acc:%^DISIMPjd K ;
 +Pl+Acc+Err/Sub:X5jd%> PxC ;
 +Pl+Acc+Err/Sub:%^DISIMPjd%> PxC ;
 +Pl+Ill+Err/Sub:X5jde K ;
 +Pl+Ill:%^DISIMPjde K ;
 +Pl+Ill+Err/Sub:X5jdasa%> PxV  ;
 +Pl+Ill+Err/Sub:%^DISIMPjdasa%> PxV  ;
 +Pl+Loc+Err/Sub:X5jn K ;
 +Pl+Loc:%^DISIMPjn K ;
 +Pl+Loc+Err/Sub:X5jn%> PxC ;
 +Pl+Loc+Err/Sub:%^DISIMPjn%> PxC ;
 +Pl+Com+Err/Sub:X5jgujn K ;
 +Pl+Com:%^DISIMPjgujn K ;
 +Pl+Com/Sh+Err/Sub:X5j%- ENDLEX ; !guosai- ja beziiguin
 +Pl+Com/Sh:%^DISIMPj%- ENDLEX ; !guosai- ja beziiguin
 +Pl+Com+Err/Sub:X5jd%> PxPlComC ;
 +Pl+Com+Err/Sub:%^DISIMPjd%> PxPlComC ;

!LEXICON AGADJECT !Denominal Adj's with Deriv. -ag/og
! agat:agag BEAKKAN "aged A" ;


!! !!Adverbs from adjectives

LEXICON ADVV  !!= * __@CODE@__
 +Der2+Der/at+Adv:Q7t K ;

LEXICON ADVC  !!= * __@CODE@__
 +Der2+Der/at+Adv:it K ;




!! !!Adjectives from nouns

LEXICON AGAdj  !!= * __@CODE@__
 +A+Attr:%> K ;
! +A: VUOHTA ; pointer to VUOHTA in GAPPUS0
 +A:%> GAPPUS0 ;
 +A+Sg+Gen:%>a K ; ! Stem vowel -a-, no short genitive
 +A+Sg+Acc:%>a K ;
 +A+Pl+Nom:%>at K ;
 +A:%>i MALLASI-/NUORABUadj- ;  ! obl
 +A+Sg+Nom+Err/Sub:%> PxC ;
 +A+Sg+Gen+Err/Sub:%> PxC ;
 +A+SgGenCmp:%> R ;
 +A+Sg+Acc+Err/Sub:%> PxC ;
 +A+Sg+Ill+Err/Sub:%>asa%> PxV ;
 +A+Sg+Gen+Err/Sub:%> K ;
 +A+Sg+Acc+Err/Sub:%> K ;
 +A+Pl+Nom+Err/Sub:%>iiddá%> Px1V ;
